臺灣高等法院臺中分院刑事判決        100年度上訴字第480號
                                    100年度上訴字第488號
上  訴  人  臺灣彰化地方法院檢察署檢察官
上  訴  人
即  被  告  洪瑞瞬
              （現因另案於法務部矯正署台中監獄執行中）
            葉庚南
上  一  人
選任辯護人  林松虎律師
            吳淑芬律師
上  訴  人
即  被  告  張詠翔
          （原名張克榮）
上列上訴人等因被告等偽造文書等案件，不服臺灣彰化地方法院
97年度易字第1980號、98年度易字第598號中華民國99年11月30
日第一審判決（起訴案號：臺灣彰化地方法院檢察署97年度偵字
第5796、6027、8452、8945、10138號，移送併案：97年度偵字
第7882、10467號，追加起訴：97年度偵字第9482號、98年度偵
字第2464、2707、3150號），提起上訴，本院判決如下：
    主  文
原判決關於洪瑞瞬、葉庚南有罪部分暨張詠翔如附表二編號三所
示部分及定應執行刑部分撤銷。
洪瑞瞬所犯如附表一所示之罪，均累犯，各處如附表一所示之刑
及保安處分；又所犯如附表二編號一、二、四至七所示之罪，均
累犯，各處如附表二編號一、二、四至七所示之刑及保安處分。
主刑部分應執行有期徒刑柒年，如附表六編號一至三、五至九所
示之署押，均沒收。
葉庚南所犯如附表二編號一至六所示之罪，各處如附表二編號一
至六所示之刑及保安處分。主刑部分應執行有期徒刑肆年，如附
表六編號一至九所示之署押，均沒收。
張詠翔所犯如附表二編號三所示之罪，處如附表二編號三所示之
刑。
其他上訴駁回。
張詠翔撤銷改判部分及上訴駁回（有罪部分），主刑部分應執行
有期徒刑參年，如附表六編號一至九所示之署押，均沒收。
    犯罪事實
一、洪瑞瞬前因公共危險案件，經臺灣板橋地方法院於民國94年
    8月4日，以94年度交簡字第728號判處有期徒刑3月確定，於
    95年7月27日易科罰金執行完畢（構成累犯）。洪瑞瞬自96
    年11月間起受雇於「宏展傢俱行」（址設彰化縣秀水鄉○○
    路○段648之1號）之實際負責人梁伯卿，擔任業務經理之職
    務。緣朱金星（原審有罪判決確定）前因公共危險案件，經
    法院判處得易科罰金之刑，無力繳納，遂經由黃鉦洋（通緝
    中）介紹認識曾超城（原審有罪判決，經本院99年度上易字
    第931號駁回上訴已確定），曾超城應允代為給付罰金款項
    ，並以此為由要求朱金星須以「宏展企業社」（址設新竹市
    ○○路66巷5號1樓）名義負責人之名義，向高雄銀行股份有
    限公司新竹分行（址設新竹市○○路22號，下稱高雄銀行）
    申設支票使用（帳號：0000000000號），迨於96年10月間順
    利請領支票後，朱金星即將空白支票簿交予曾超城保管。嗣
    曾超城即帶同黃鉦洋、朱金星，前往「宏展傢俱行」，曾超
    城向宏展傢俱行實際負責人梁伯卿、林錦夫妻（原審均為
    有罪判決，經本院99年度上易字第327號駁回上訴已確定）
    提議，可以朱金星之人頭票向廠商訂購家具再轉賣之方式詐
    取財物，惟須支付新臺幣（下同）25萬元予朱金星充作人頭
    之代價等語，梁伯卿因所經營之「宏展家具行」自96年4月
    份起週轉困難，並以其嫁出去的女兒梁雯玲之支票向地下錢
    莊借錢週轉，積欠本金、利息日多，為恐連累女兒遭地下錢
    莊追索，乃附合曾超城之提議，梁伯卿、林錦即與曾超城
    、黃鉦洋、朱金星、洪瑞瞬、劉佩娟（宏展家具行之會計，
    原審有罪判決確定）等人，共同基於意圖為自己不法所有之
    犯意聯絡，明知由朱金星申設使用之支票，係人頭票，無法
    兌現，自96年11月間起至97年3月間止，由曾超城將其所保
    管之空白支票簿交予林錦、劉佩娟負責開立以上開朱金星
    為名義之支票支付買賣價金，由梁伯卿、林錦、洪瑞瞬（
    對外以朱金星之名義為之）、劉佩娟一人或數人不等，於如
    附表一所示時間，向附表一所示之公司或商號訂購家具，並
    由林錦、劉佩娟負責開立以上開朱金星為名義之支票支付
    買賣價金，致附表一所示之廠商陷於錯誤，而交付如附表一
    所示金額之家具。上開假訂貨真詐財期間，洪瑞瞬並與曾超
    城、梁伯卿等人謀議，以訂立內容虛偽公證書之方式，名義
    上將宏展傢俱行經營權移轉予朱金星，俾日後支票不獲兌現
    時，藉以逃避債權人之追索。嗣因支票屆期均陸續跳票後，
    各廠商始知受騙。
二、洪瑞瞬另與葉庚南、張詠翔共同基於意圖為自己不法所有及
    行使偽造私文書之犯意聯絡，分別於附表二編號一、二、四
    、五、六所示時間，以附表二編號一、二、四、五、六所示
    之方式，向附表二編號一、二、四、五、六所示之廠商訂貨
    ，並分別交付如附表三編號一、二、四、五、六所示之空頭
    支票以支付價金，致各廠商均陷於錯誤，而交付如附表二編
    號一、二、四、五、六所示之貨物，且為取信於上開廠商，
    並於其中附表三編號二、四、五、六所示之支票背面上，冒
    用如附表二編號二、四、五、六所示之人之名義，以偽造其
    等之簽名為票據背書，以及於附表二編號二、四、五所示之
    單據上，亦冒用如附表二編號二、四、五所示之人之名義，
    偽造其等之簽名為簽收後，各持以向交貨之司機或業務人員
    而行使，分別均足生損害於附表二編號二、四、五、六所示
    之廠商及被冒用之名義人。
三、葉庚南與張詠翔共同基於意圖為自己不法所有及行使偽造私
    文書之犯意聯絡，於附表二編號三所示時間，以附表二編號
    三所示之方式，向附表二編號三所示之廠商訂貨，並交付如
    附表三編號三所示之空頭支票以支付價金，致該廠商陷於錯
    誤，而交付如附表二編號三所示之貨物，且為取信於上開廠
    商，並於支票背面上，冒用如附表二編號三所示之人之名義
    ，以偽造簽名為票據背書，並持以向交貨之司機或業務人員
    而行使，足生損害於附表二編號三所示之廠商及被冒用之名
    義人。
四、洪瑞瞬與曾超城、朱金星、黃鉦洋共同基於意圖為自己不法
    所有之犯意聯絡，於附表二編號七所示時間，以附表二編號
    七所示之方式，向附表二編號七所示之廠商訂貨，並交付如
    附表三編號七所示之空頭支票以支付價金，致該廠商陷於錯
    誤，而交付如附表二編號七所示之貨物。
五、案經附表一、二所示商號、公司負責人訴由內政部警政署刑
    事警察局、彰化縣警察局、金門縣警察局移送，彰化縣警察
    局鹿港分局、和美分局報請臺灣彰化地方法院檢察署檢察官
    偵查起訴。
    理  由
壹、程序方面：
一、證據能力之說明：
(一)、按被告以外之人於偵查中向檢察官所為陳述，除顯有不可信
    之情況者外，得為證據，刑事訴訟法第159條之1第2項定有
    明文。偵查中對被告以外之人（包括證人、鑑定人、告訴人
    、被害人及共同被告等）所為之偵查筆錄，或被告以外之人
    向檢察官所提之書面陳述，性質上均屬傳聞證據。惟現階段
    刑事訴訟法規定檢察官代表國家偵查犯罪、實施公訴，依法
    其有訊問被告、證人及鑑定人之權，證人、鑑定人且須具結
    ，而實務運作時，檢察官偵查中向被告以外之人所取得之陳
    述，原則上均能遵守法律規定，不致違法取供，其可信度極
    高，職是，被告以外之人前於偵查中已具結而為證述，除反
    對該項供述得具有證據能力之一方，已釋明顯有不可信之情
    況之理由外，不宜以該證人未能於審判中接受他造之反對詰
    問為由，即遽指該證人於偵查中之陳述不具證據能力。本件
    如附表四、五所示之證人、共同被告梁伯卿、朱金星、林錦
    、劉佩娟、洪瑞瞬、葉庚南及張詠翔等人，分別以證人身
    分於檢察官偵查中所為之陳述，檢察官、上訴人即被告（以
    下稱被告）洪瑞瞬及其辯護人、被告葉庚南及其辯護人（除
    後述(二)部分外）及被告張詠翔，均未曾提及檢察官在偵查時
    有不法取供之情形，亦未釋明上開證人供述有何顯不可信之
    情況，依前述說明，上開證人於偵查中之證言，具有證據能
    力。
(二)、被告葉庚南辯護人於本院主張共同被告張詠翔於97年12月4
    日偵查中之證述，係受檢察官之誘導，無證據能力云云。惟
    按刑事訴訟法第98條規定，訊問被告應出以懇切之態度，不
    得用強暴、脅迫、利誘、詐欺、疲勞訊問或其他不正之方法
    ，並無禁止誘導詢問之規定。而依同法第166條之7第2項第2
    款規定，詰問證人、鑑定人不得以恫嚇、侮辱、利誘、詐欺
    或其他不正之方法為之。惟就證人、鑑定人之主詰問，雖規
    定不得為誘導詰問，但於同法第166條之1第3項但書所定之
    情形，得誘導詰問；同法第166條之2第2項亦規定，行反詰
    問於必要時，得誘導詰問。則刑事訴訟法既明定詰問證人、
    鑑定人不得以恫嚇、侮辱、利誘、詐欺或其他不正之方法為
    之；同時又規定於特定情形下，得為誘導詰問，顯見誘導詰
    問非屬同法第166條之7第2項第2款所指以恫嚇、侮辱、利誘
    、詐欺或其他不正方法之不正方法，僅係於特定情況下，禁
    止誘導詰問而已。而刑事訴訟法第98條所指不得用強暴、脅
    迫、利誘、詐欺、疲勞訊問或其他不正之方法，與同法第16
    6條之7第2項第2款所定之不正方法，內容相當，自應認誘導
    訊問亦非屬刑事訴訟法第98條所定之不正方法。至上開法條
    所指之「利誘」，係指不正之利誘，故法律所明定之被告或
    犯罪嫌疑人於偵查中所為可因而減輕或免除其刑之供述，如
    證人保護法第14條、毒品危害防制條例第17條第2項、貪污
    治罪條例第8條第2項、公職人員選舉罷免法第99條第5項等
    規定，檢察官告知此等事項攸關被告或犯罪嫌疑人之權益，
    乃合於刑事訴訟法第2條所定就被告有利及不利事項，均應
    併予注意之情形，自非出於不正之利誘方法（最高法院98年
    度臺上字第865號、97年度臺非字第115號判決意旨均足資參
    照）。被告葉庚南辯護人雖謂被告張詠翔於97年12月4日偵
    訊中之證述，係受檢察官之誘導所致，而誘導本非法所不許
    ，已如前述，此外，經原審勘驗後該次偵訊光碟結果，檢察
    官固有「你願意認罪，我給你從輕處理，給你易科罰金就好
    了」、「你如果老實講，我將你打進筆錄裡，老實講我給你
    一次機會，聲請讓你易科罰金」等語（見原審98年度易字第
    598號影卷一第105頁反面、第108頁），此部分之求刑復為
    檢察官訴訟法上之職權，被告是否認罪，亦為法院斟酌被告
    犯後態度之重要因素，乃刑法第57條明定科刑輕重之審酌標
    準，是檢察官告知被告如果認罪將向法院求處得易科罰金之
    刑等情，實難謂為不正之利誘，則被告葉庚南辯護人主張共
    同被告張詠翔97年12月4日偵查中所為陳述，係受檢察官之
    誘導，即無可採。是共同被告張詠翔於97年12月4日以證人
    身分於檢察官偵查中所為之證言，具有證據能力。
(三)、再按被告以外之人於審判外之言詞或書面陳述，除法律有規
    定者外，不得作為證據。被告以外之人於審判外之陳述，經
    當事人於審判程序同意作為證據，法院審酌該言詞陳述或書
    面陳述作成時之情況，認為適當者，亦得為證據。當事人、
    代理人或辯護人於法院調查證據時，知有第159條第1項不得
    為證據之情形，而未於言詞辯論終結前聲明異議，視為有前
    項之同意，刑事訴訟法第159條第1項、第159條之5分別定有
    明文。本件其餘在下列判決理由中所引用之證人證言及書證
    ，檢察官、被告洪瑞瞬、葉庚南及其等辯護人暨被告張詠翔
    ，於本院準備程序及審理時，均不爭執其等證據能力（見本
    院上訴字第480號卷一第87頁反面至94頁反面、卷二第69至8
    1頁），本院復審酌前揭證據之取得，無違法取證或其他瑕
    疵，與本案待證事實間復具有相當之關聯性，無證據證明力
    顯然偏低等不適當之情形，以之為本案認定事實之基礎堪認
    為適當，認均有證據能力。
二、被告葉庚南經合法傳喚，無正當理由未於本院最後審判期日
    到庭，爰不待其陳述逕行判決。
貳、認定犯罪事實所憑之證據及理由：
一、被告洪瑞瞬所犯犯罪事實一（即如附表一編號一至四六所示
    ，以空頭支票詐購貨物）部分：
    訊據被告洪瑞瞬矢口否認有此部分何詐欺取財犯行。惟被告
    洪瑞瞬於原審坦承有經梁伯卿應徵在宏展傢俱行做業務，其
    有向奧斯汀、坤民、金良泰（即附表一編號二十六、二十八
    及三十所示廠商）訂購家具，所訂購之貨物曾超城會以支票
    交由會計劉佩娟付款等情，於本院則辯稱：附表一的四十六
    件，都不是我做的；梁伯卿的證述也說我在整個詐欺過程我
    都沒有非法的行為，整件事情我都沒有參與云云。經查：
(一)、證人梁伯卿於檢察官偵查中具結證稱：洪瑞瞬於96年11月
    間起在宏展傢俱行工作，洪瑞瞬、曾超城並且在訂立公證書
    即97年1月23日前1個月，就提議我利用公證書來脫罪，假裝
    將宏展傢俱行頂讓給朱金星，一旦支票跳票後，就都是朱金
    星的事了，這些都是洪瑞瞬教我的，他說他以前有用這種方
    式可以閃避責任；警詢時我說朱金星有給我50萬元頂讓宏展
    傢俱行等語，也是洪瑞瞬教我的，他叫我照公證書的內容說
    ；「朱金星」的名片是洪瑞瞬叫劉佩娟去印的等語（見97年
    度偵字第8452號影卷一第76頁反面、影卷二第51頁反面、52
    、55頁反面、影卷三第57頁反面、60頁）；證人劉佩娟於
    檢察官偵查中具結證稱：洪瑞瞬自97年1月間起，開始在宏
    展家具行冒充朱金星向廠商訂貨，梁伯卿並且要我跟廠商說
    洪瑞瞬就是朱金星，「朱金星」的名片，是洪瑞瞬叫我照梁
    伯卿名片的樣式去印的，錢也是洪瑞瞬給我的，洪瑞瞬假冒
    朱金星向奧斯汀、坤明（筆錄誤載為昆明）、金良泰這些廠
    商訂貨等語（見97年度偵字第8452號影卷一第49至51頁、影
    卷二第49頁反面、98頁反面、影卷三第12頁反面）；證人
    朱金星於檢察官偵查中具結證稱：洪瑞瞬是96年11月間去宏
    展傢俱行的，並且假裝我的名字去訂貨，梁伯卿、劉佩娟有
    時會跟客戶介紹洪瑞瞬就是朱金星；本集團有梁伯卿夫婦、
    曾超城、洪瑞瞬等人在騙人；公證書是梁伯卿及洪瑞瞬帶我
    去訂的，目的是要把我變成負責人，騙這些債權人，這樣梁
    伯卿他們就可以脫罪；洪瑞瞬接電話及假裝是朱金星去騙客
    人，因為我比較不會講話，梁伯卿叫洪瑞瞬假裝是我；公證
    書是假裝宏展傢俱行讓給我的證明，用我的名義去經營，以
    後傢俱行倒了，就跟梁伯卿他們都沒有關係等語（見97年度
    偵字第8452號影卷二第80頁反面、81頁，97年度偵字第5796
    號影卷一第20、22、23、114頁反面、116頁）。此外，復有
    如附表四所示各廠商代表人或業務之證述、支票、退票理由
    單、銷貨明細、簽收單據等證據資料可稽。足見被告洪瑞瞬
    任職於宏展傢俱行期間，對於梁伯卿為實際負責人，其與曾
    超城共同計畫使用朱金星之空頭支票欺詐如附表一所示各廠
    商之情，乃知之甚詳，甚至共謀簽訂虛偽之公證書，以逃避
    支票跳票後廠商之追索，並冒用朱金星名義予以訂貨，其有
    以自己之意思參與該假訂貨真詐財之犯行，已堪認定。
(二)、又依證人梁伯卿、劉佩娟及朱金星上開證述，可知被告洪瑞
    瞬確有叫會計劉佩娟去印「朱金星」名片，並冒用朱金星名
    義訂貨，參以如附表一所示眾多廠商之負責人即許志誠等多
    名被害人，檢察官於偵查中提訊朱金星供指認時，均證稱（
    97年）過年前去宏展傢俱行喝春酒時看過朱金星，也有看到
    梁伯卿、林錦、劉佩娟及假冒的朱金星（見97年度偵字第
    5796號影卷第126頁以下），其中證人粘景睿並明確證述：
    （複數指認嫌疑人表）3號是業務，約4、50歲，是洪瑞瞬，
    在（宏展傢俱行）店裡說他是朱金星，（97年）2月及3月他
    有跟我訂過貨等語在卷（見97年度偵字第5796號影卷一第16
    2頁）。顯見被告洪瑞瞬於任職宏展傢俱行期間，確非以非
    以真實本名對外招攬生意或向上游廠商訂貨或進貨，其對外
    自稱為「朱金星」，並使用印有自己持用之0000000000號行
    動電話之「朱金星」名片（見鹿警分偵字第0000000000號影
    卷第16頁反面），意在使人誤信其為「朱金星」本人，實昭
    然若揭。觀諸前述證人梁伯卿與朱金星均一致指稱，訂立轉
    讓宏展傢俱行經營權予朱金星之公證書，乃出於被告洪瑞瞬
    之主意等情，益證被告洪瑞瞬明知宏展傢俱行所開立以朱金
    星為發票人之支票，實為空頭支票，終將跳票而不獲兌現，
    否則又何需為逃避債權人之追索而預作準備？被告洪瑞瞬辯
    稱不知梁伯卿、曾超城等人以假進貨真詐財之手法行騙，整
    件事情都沒有參與云云，與上開卷證事實不符，顥係臨訟卸
    責之詞，委無足採。
(三)、至證人梁伯卿於原審98年2月13日審理時雖證稱：「（問：
    就起訴你附表一各編號的犯罪行為，被告洪瑞瞬是否知悉？
    ）是支票跳票時才知道了。我與朱金星、曾超城計畫附表一
    的犯行時，洪瑞瞬並未參與，我附表一的犯行，均與洪瑞瞬
    無關；至於洪瑞瞬自己訂的貨的部分，是他自己業務經理的
    職權。（問：被告洪瑞瞬有無叫劉佩娟幫他印名片，名片上
    是朱金星的名字？）朱金星的名片是96年8月間就用了，是
    大家一起用，洪瑞瞬本來有用偏名發名片，但是我叫他不要
    用，我們對外都用朱金星的名片，我跟洪瑞瞬說，因為朱金
    星是股東，洪瑞瞬與朱金星是洪瑞瞬來宏展傢俱行上班後才
    認識的。」等語」（見原審97年度易字第1980號影卷一第18
    6頁），已與其前述檢察官偵查中所述未盡相符，難以盡信
    ，且梁伯卿嗣於原審98年11月3日審理時亦明確供述：「我
    是從96年6月經朋友介紹認識曾超城，當時還沒有認識朱金
    星，我是經營宏展家具行，當時因為經營不善，景氣又差，
    向地下錢莊借錢，一直累積欠款達三百萬元。之前我都是以
    我女兒名義開票，後來因為我女兒嫁人，怕連累她，我一個
    蕭姓友人建議我去找曾超城，那位朋友應該知道曾超城專門
    做這種開人頭票據的，我是因為這樣才認識曾超城的。我找
    曾超城的時候，他說他要提供支票，那時候我不知道是朱金
    星的票，等到他於96年10月帶著朱金星、黃鉦洋還有支票來
    ，我才知道是開朱金星的票，．．．在三月份就跳票了，．
    ．．曾超城是主謀，黃鉦洋、朱金星都是聽命辦事，黃鉦洋
    是跟著曾超城來的，我跟他並不熟，黃鉦洋、朱金星有在我
    公司幫我送貨。．．．劉佩娟開朱金星的票，是我交代她的
    ，劉佩娟也知道朱金星在宏展家具行只是送貨的，這件期間
    是林錦幫忙指導劉佩娟，．．．洪瑞瞬是從96年11月間來
    宏展傢俱行幫忙我做業務，洪瑞瞬不是曾超城帶來的，洪瑞
    瞬知道我們整個詐欺的運作，他也知道開的是朱金星的票，
    也知道朱金星在我們公司只是負責送貨，洪瑞瞬因為是負責
    業務，所以也會直接訂貨，請款的過程，也是請劉佩娟開朱
    金星的票給廠商，洪瑞瞬知道我們整個是一個詐欺的犯罪，
    他就是知道才會叫我們簽一份公證書。」等語（見原審97年
    度易字第1980號影卷三第18頁）。足認上開梁伯卿於原審98
    年2月13日審理時之證述，顯係迴護被告洪瑞瞬之詞，難以
    採信，自不足為被告洪瑞瞬有利之認定。
二、被告洪瑞瞬、葉庚南、張詠翔所犯犯罪事實二（即如附表二
    編號一所示，以附表三編號一之空頭支票詐購貨物，附表二
    編號二、四、五、六所示，以附表三編號二、四、五、六之
    空頭支票詐購貨物及偽造文書）部分：
(一)、被告洪瑞瞬坦承有附表二編號一、五、六之詐欺犯行；附
    表二編號四部分由其點收，並在切結書及支票背面冒用「洪
    永華」之名義簽名、背書；交給廠商（即附表三編號一、二
    、四、五、六所示）之支票，確係由其看報紙買來的空頭支
    票，錢是被告葉庚南給的等情。惟被告洪瑞瞬否認附表二編
    號二、四所示詐欺取財之犯行，辯稱：編號二部分不是伊叫
    的貨，伊沒有去接貨、點收，也沒有交付支票，這次是姓賴
    的朋友（現在已找不到人）去收的；編號四這次不是伊叫的
    貨，只是幫忙點收，伊只有拿到一點點錢云云。被告葉庚
    南於原審坦承有以「阿嘉」之名，向附表二編號二、四之廠
    商訂貨，並支付如附表三編號二、四所示之支票等情。惟矢
    口否認有何詐欺之犯行，辯稱：附表二編號一、五、六所示
    之建材是被告洪瑞瞬向其兜售，伊分別以28萬元、35萬元、
    28萬元之金額向被告洪瑞瞬購買，再轉賣予葉豐榮、陳阿溪
    等人，伊與被告洪瑞瞬就此部分，無詐欺取財之犯意聯絡；
    附表二編號二、四部分，係因客戶所需而向上開廠商訂貨，
    所支付之票據均係與合夥人林明聰另行合資開設老人茶館，
    由林明聰充當出資額所取得；編號二之工程有如期施作，故
    未轉賣建材求售，編號四則係因客戶臨時取消工程，方將建
    材轉賣予葉豐榮。被告洪瑞瞬所為均係個人行為，與其無關
    ，伊並無詐欺故意云云。被告張詠翔於原審坦承有向廠商
    或被告洪瑞瞬收貨，亦有載運建材至葉豐榮、陳阿溪等人的
    店裡卸貨等情。惟矢口否認有何詐欺之犯行，辯稱：伊只是
    受僱於被告葉庚南，老闆要伊做什麼他就去做，並沒有從中
    另外獲得好處云云。經查：
(二)、附表二編號二、四部分：
  1.被告洪瑞瞬部分：
  (1)證人即附表二編號二高勤實業有限公司經理黃邦旭於檢察官
    偵查中證稱：我們賣建材，有個叫阿家（音同）的跟我們訂
    貨，都是打電話來，我都沒看過訂貨的人，因為第一、二次
    有付現金，所以相信對方，支票是司機拿回來的，支票所開
    的金額有多過訂貨的金額，說他們以後還要訂；第一、二次
    送貨至線西的工地，第三次送貨至大肚永順國小的廠房，有
    二位司機有送過貨；前兩次有付錢，後來一張開票沒有付錢
    ，20幾萬，直銷公司的名字等語（見97年度偵字第6027號影
    卷一第15頁正反面、32頁反面）。證人黃邦旭於原審證稱：
    「（問：『阿嘉』是何人介紹你認識的？）是他打電話進來
    ，沒有人介紹，總共跟我訂過三次貨，第一次、第二次都有
    收到現金，當時都是司機去送貨並且拿現金回來，我沒有親
    自與他們接洽，所以我不認識訂貨的阿嘉。」「（問：幾次
    後才開始開立支票？）第三次【即附表二編號二】，是開立
    25萬5000元。」「（問：在96年12月12日阿嘉跟你訂貨，為
    何後來你覺得被騙？）司機第一次、第二次送貨的時候，送
    貨地點與當初約定的地點並不一致，司機沒有告訴我，但這
    二次都有收到現金，第三次訂的貨比較多，對方開的票金額
    比我送貨的價金還要多，對方說因為將來還要陸續訂貨。」
    「（問：你們公司收到的25萬5000元支票，究竟是出了哪些
    貨所收取之支票？）應該是鈞院提示的97年度偵字6027號卷
    第13頁【即影卷一第9頁反面】所示之兩張銷貨單。」「（
    問：出貨的時候，有無交代司機，要如何收錢？）我有跟司
    機說要收現金，但出貨後對方打電話來說給現金不方便，希
    望能開票，當時對方有說票期，我只說票期不能開太長。」
    「．．．銷貨單上面二個『賴泊翰』，是對方簽收的人簽的
    ，因為有二張銷貨單，所以簽二個名字。．．．票是司機交
    給小姐，當時我沒有看到票，後來跳票了，我有問司機何人
    背書，司機說就是『賴』外面畫一個圓圈之人背書的。」等
    語（見原審98年度易字第598號影卷二第59頁反面至61頁）
    。
  (2)證人即附表二編號二高勤實業有限公司司機謝勝樺於原審證
    稱；「（問：之前任職於何處？負責人是誰？）高勤公司，
    黃邦旭是公司經理，負責人我記得是姓賴。（問：96年12月
    間，有一個你們的客戶叫『阿嘉』，有無印象？）有，曾經
    送過一次，那次我送貨到大肚鄉高架橋下的一個工廠。（問
    ：該次送貨是收現金還是收支票？）那次好像是拿一張支票
    給我拿回來。（問：提示97年度偵字第6027號卷第29頁【即
    影卷一第17頁反面】、面額255000元支票、票號QK0000000
    號，是否有印象？）我沒有印象。因為時間太久了。（問：
    銷貨單號000000000號、000000000號，是否有印象？）銷貨
    單號000000000號這張銷貨單是我送貨的，收票255000元12
    ／14字樣是我寫的，賴泊翰是交付支票時，對方簽的；至於
    單號000000000號銷貨單是另外一位司機『小李』送貨的。
    （問：請確認你簽收的支票是否就是面額255000元，票號QK
    0000000號這張【附表三編號二】支票？）是對方跟我們說
    要送去工地，收貨的人跟訂貨的人不是同一個人，要送貨前
    我有打電話問訂貨的人『阿嘉』，要送貨的地點，『阿嘉』
    說貨要改送到大肚，卸完貨阿嘉就走了。票是來接貨的人給
    我的，我記不起來那個人有無在票據上背書，也不確定票據
    背面背書欄，賴圈起來的字樣，是對方寫的。（問：你送貨
    到現場遇到何人？）有一個人來接貨，銷貨單上的『賴泊翰
    』是接貨的人簽的，但我不能確認是否在庭被告；接貨的人
    ，是到馬路外面向另外一個人拿支票，再把支票交給我。那
    個人是後來才來的，接貨的人如何跟他接洽，過程我沒有看
    到。（問：你如何確定，外面的那個人，是後來才來的？）
    因為我送貨的時候，當時沒有人；我不確定那個人是後來才
    來的，還是一起來，而在外面沒有進來。（問：當時去接貨
    的人，是否是『阿嘉』？）不知道，因為我沒有看過他。（
    問：你剛才說卸貨完『阿嘉』就走了，可是你現在為何說沒
    有看過『阿嘉』？）帶我去送貨現場的人，就是接貨的人也
    就是簽收的那個人，但我不能確認他就是阿嘉。」等語（見
    原審98年度易字第598號影卷二第78至94頁）。
  (3)依證人黃邦旭、謝勝樺上開證述，可知高勤實業股份有限公
    司係先後於96年12月12日、同年月13日，出貨至台中縣大肚
    鄉○○路○段570號，出貨之品項如97年度偵字6027號影卷
    一第9頁反面之兩張銷貨單（出貨單號：000000000、000000
    000）所示，分別由李畯暉、謝勝樺所載送，並由謝勝樺收
    取附表三編號二所示支票，貨物金額計算後為出貨單號：0
    00000000銷貨單之右下角所載210150元無訛，而前來點收貨
    物之人，即係在上開兩張銷貨單上簽寫「賴泊翰」，並在附
    表三編號二所示之支票背面，背書「賴（外畫○）」之人等
    情，堪以認定。
  (4)證人陳錦珍於警詢及檢察官偵查中證稱：經指認後是庭上的
    洪瑞瞬，用「賴泊翰」的名義於96年10月底向我承租台中縣
    大肚鄉○○路○段570號的廠房，當時只付我5千元訂金，押
    金5萬元一直沒付，96年11月中旬賴先生才付我第一個月租
    金2萬元。之後，「賴泊翰」還用存證信函親自拿到我家與
    我解除契約，說廠房沒什麼使用到，要我歸還1萬元的租金
    ，我因為怕麻煩就退給他1萬元等語，並提出當時自稱為「
    賴泊翰」之人所交予之96年12月26日存證信函一紙（見97年
    度偵字第9482號影卷一第60頁正反面、62、85頁）。關於被
    告洪瑞瞬如何承租該廠房之經過，證人陳錦珍業已鉅細靡遺
    詳敘如上，承租人既未給付押金，復遲延交付租金，甚而要
    求退還租金，並當場交付存證信函等情節，實非一般常情所
    得遇見，記憶定然深刻，證人陳錦珍明確指認該人即為當庭
    之被告洪瑞瞬，應堪採信。參以，證人黃邦旭證稱：曾請朱
    健全在96年底送貨，有收到錢那次（見97年度偵字第6027號
    影卷一第15、16頁反面），核與證人朱健全證稱：「有幫黃
    邦旭他們送貨，收貨單在我們這裡，收貨單是洪瑞瞬簽的；
    我幫黃邦旭去的那次看到也是編號三的洪瑞瞬。」等語（見
    97年度偵字第6027號影卷一第16頁反面、32頁反面）相符。
    觀之由證人朱健全所提出即97年度偵字第6027號影卷一第33
    頁所示之義鎰建材有限公司發貨單上之簽名，係「賴（外畫
    圈）」，證人朱健全明確指證上開簽名係被告洪瑞瞬所為。
  (5)綜上以觀，被告洪瑞瞬確有以「賴泊翰」之名義向陳錦珍承
    租如附表二編號二所示送貨地點廠房之事實，再經比對如附
    表三編號二所示支票影本背面之背書，亦為「賴（外畫圈）
    」（見原審98年度易字第598號影卷一第268頁）、上開義鎰
    建材有限公司發貨單上「賴（外畫圈）」之簽名（見97年度
    偵字第6027號影卷一第33頁），以及上開兩張銷貨單上「賴
    泊翰」之簽名（見97年度偵字6027號影卷一第9頁反面），
    此三者「賴」字之寫法，無論從筆順、轉折、撇捺，以至於
    整體字跡之大小，佐以書寫完賴字後連結外部之圓圈之外觀
    態樣，均足以認定確係出於同一人之筆跡甚明。從而，被告
    洪瑞即為在現場分別向李畯暉、謝勝樺簽收貨物之人，亦為
    在系爭支票背面背書，並交付予謝勝樺而行使之人無疑。被
    告洪瑞瞬所辯此部分犯行與其無關，是姓賴的所為云云，實
    屬臨訟卸責之詞，不足採信。
  (6)至附表二編號四之犯行部分，被告洪瑞瞬對於確係由其收貨
    ，並在97年度偵字第6027號影卷一第11頁之切結書上，冒用
    洪永華之名義簽收，及在如附表三編號四所示之支票背面，
    亦冒用洪永華之名義背書，伊知道這是詐欺行為等情，供承
    不諱（見原審98年度易字第598號影卷二第226頁），核與證
    人黃英仁、朱健全於檢察官偵訊及原審中證述之情節，均大
    致相符（見97年度偵字第6027號影卷一第16、17頁，原審98
    年度易字第598號卷二第62、80頁反面）。參以，被告葉庚
    南亦自承附表二編號四部分，是請被告洪瑞瞬去點收，貨物
    是請被告張詠翔找車載走的等語（見原審98年度易字第598
    號卷二第229頁）。被告洪瑞瞬不僅前去點貨，尚且還佯裝
    與憲兵聊天，並向黃英仁稱是立委林滄敏承包之工程，現在
    後勤官不在，以取信於黃英仁，且黃英仁聯絡當時自稱「阿
    嘉」之被告葉庚南，被告葉庚南猶向其表示他的股東在那邊
    等乙節，均經證人黃英仁證述在卷（見原審本院98年度易字
    第598號影卷二第62頁反面、63頁），渠等若非有犯意之聯
    絡，被告洪瑞瞬何須如此盡心盡力？倘非蓄意詐欺，又單純
    幫人點收，何以不敢用真姓名簽署切結書？又豈有不知在支
    票欄背面冒用他人名義背書，有涉犯偽造文書之罪嫌？凡此
    ，均殊與情理有違，被告洪瑞瞬所辯僅係幫人點收，本件與
    其無關云云，實無可採。被告洪瑞瞬既實際參與構成要件之
    犯行，其與被告葉庚南、張詠翔，自應就全部犯罪事實共同
    負責。
  2.被告葉庚南、張詠翔部分：
  (1)被告葉庚南坦承有以「阿嘉」之名，向附表二編號二、四
    之廠商訂貨，並支付如附表三編號二、四所示之支票，被告
    張詠翔亦坦承有向廠商或洪瑞瞬收貨，有載運建材至葉豐榮
    等人的店裡卸貨等情，而被告洪瑞瞬雖非訂貨之人，然就上
    開部分均應論以行使偽造私文書與詐欺取財罪，已如前述。
    被告洪瑞瞬並於原審審理時，一再陳明確實是葉庚南叫我出
    來訂貨，我們是一起做這件事情，空頭支票是葉庚南給錢叫
    我買的，我看報紙買的等語足稽（見原審98年度易字第598
    號影卷二第226頁反面、第227頁）。被告葉庚南雖辯稱被告
    洪瑞瞬所為均係個人行為，與其無關云云，惟倘若被告洪瑞
    瞬僅係受被告葉庚南所託前往附表二編號二、四所在之地點
    收貨，事後又由被告葉庚南與張詠翔將系爭貨物載走，並將
    編號四之建材賣予葉豐榮換現，則被告洪瑞瞬何有為他人作
    嫁，而陷自己偽造文書與詐欺犯行之理？顯見被告葉庚南、
    張詠翔與洪瑞瞬間，就附表二編號二、四所示行使偽造私文
    書與詐欺取財犯行，均有犯意聯絡與行為分擔甚明。
  (2)被告葉庚南另辯稱附表二編號二、四部分，係因客戶所需而
    向廠商訂貸，所支付之票據均係與合夥人林明聰合資開設老
    人茶館，由林明聰充當出資額所取得云云，然被告葉庚南始
    終未能提出證據證明所述為真，參以被告葉庚南於原審99年
    3 月15日審判期日，以證人身分所為之證述：「．．．（問
    ：犯罪事實(二)、(三)、(四)【即附表三編號二、三、四】之支票
    ，你如何而來？）別人和我一起合夥生意拿給我，我成本下
    去做。（問：你的支票都是別人拿給你，是在進貨之前或之
    後？）我忘記了。．．．（問：你的票是否要進貨前就拿到
    ？）這個問題我不能回答，我忘記了。．．．（問：你說支
    票是跟別人拿的，別人是指誰？）我收來的客票，例如和我
    一起合夥生意的人。（問：誰和你一起合夥做生意？）朋友
    。（問：合夥生意，你賺的錢是他分給你的？）他依我（台
    語）。（問：你和他一起合作什麼生意？）娛樂場所。（問
    ：做什麼生意？）KTV。（問：那個人叫什麼名字？）律師
    有拿資料給庭上。（問：你拿多少錢合股？）一個人120萬
    。（問：他分多少錢給你？）沒有分，我先拿現金出來週轉
    ，他先開票給我是給我的貨款。（問：對方你可以找的出來
    嗎？）對方我找不出來。（問：所以你和別人合夥120萬，
    你錢有交給對方嗎？）有。」等語（見原審98年度易字第59
    8號卷二第17頁反面、第18頁、第22頁反面至第23頁）。依
    其所述葉庚南交付現金120萬給合夥人，合夥人所支付之票
    據又跳票，面對此等有如慘遭詐騙之投資失利，被告葉庚南
    竟能毫無記憶，甚至連合夥人之姓名都無法直接陳述，實有
    悖於情理，所辯應係臨訟杜撰之詞，要無足採。
(三)、附表二編號一、五、六部分：
  1.被告洪瑞瞬、葉庚南、張詠翔有附表二編號一、五、六詐欺
    部分犯行，業據被告洪瑞瞬於原審以證人身分證稱：「（問
    ：犯罪事實(一)【即附表二編號一】是否你訂貨的？）是我訂
    的，訂貨尺寸單是葉庚南開給我的，他拿給我，我不曉得誰
    寫的。（問：你們如何合作？葉庚南如何知道你要訂貨，才
    下單子給你？）我不會訂貨，是葉庚南教我的，葉庚南把尺
    寸單開好，葉庚南的意圖我不知道。（問：葉庚南為何拿給
    你？）他說他需要鋼材，我只是負責傳真尺寸單，然後來是
    我說尾數正確，票是葉庚南拿給我，我再轉交給廠商。．．
    ．因為我剛好家具有個工廠在囤貨，葉庚南說可以叫一些烤
    漆板圍旁邊，我承認我有詐欺的犯意，．．．犯罪事實(一)確
    實是我訂的。（問：犯罪事實(五)、(六)【即附表二編號五、六
    】是誰合作？）犯罪事實(五)、(六)也是葉庚南叫我傳真，因為
    ，我有分到一點錢，．．．因此犯罪事實(一)、(五)、(六)是葉庚
    南叫我傳真，我的好處就是葉庚南會給我幾千或者多少錢。
    ．．．第一件葉庚南要我幫他叫，他拿2千元要給我，到五
    、六件我就分到很多錢，我就知道有好處，第七件我就自己
    做，．．．（問：葉庚南表示是向你拿的貨？）為何要跟我
    拿，我從來不知道有這個漏洞可以騙錢。．．．（問：葉庚
    南付多少錢跟你買犯罪事實(一)的貨？）沒有，只有工錢2千
    元，但是犯罪事實(五)、(六)我就分很多錢。．．．（問：犯罪
    事實(五)、(六)葉庚南有拿錢跟你買嗎？）那是我分到的錢。（
    問：你分到多少錢？）因為距離太久，我忘記多少了，不過
    是不少金錢。（問：為何葉庚南要給你錢，你們是共同行騙
    嗎？）尺寸單都是葉庚南給我，因為，我是外行人，李承學
    也說我是外行人，一直到第五、六次我就知道在騙，所以第
    七次我就自己騙，五、六次是葉庚南拿單子給我，他分我錢
    ，分我多少我也忘記了，實際上葉庚南賣多少我不清楚，賣
    給陳阿溪多少錢我也都不清楚，但是我絕對有拿到好處，第
    一次只有工錢，五、六次加起來有一、二十幾萬，正確數字
    我忘記了，我都據實陳述，因為到那時候我都知道我在騙，
    所以我坦承我有罪，五、六、七我都坦承，我知道可以這樣
    騙錢後，第七次他們就真的都沒有參與。」等語在卷（見原
    審98年度易字第598號影卷二第17頁反面至19頁、23頁）。
  2.參以附表二編號一所示之貨物，確由被告洪瑞瞬以「劉先生
    」之名義，訂貨及收貨，並交付如附表三編號一所示之支票
    ，且係由自稱「張克榮」之在庭被告葉庚南介紹而來，在送
    貨現場時，該名自稱劉先生之人尚表示，這工地要叫「張克
    榮」來蓋之事實，業據證人洪永華於原審證述明確（見原審
    98年度易字第598號影卷二第57頁正反面），而被告張詠翔
    亦供稱當日確係受被告葉庚南之指示，前往如附表二編號一
    所示之地點點貨，到的時候洪瑞瞬在場，嗣又依被葉庚南之
    指示將系爭貨物載運至金永豐鋼構股份有限公司等情（見原
    審98年度易字第598號影卷二第11頁、第223頁反面）。足見
    ，被告葉庚南不僅事前介紹被告洪瑞瞬與洪永華認識，尚教
    導被告洪瑞瞬如何訂貨，被告洪瑞瞬收到貨後，又全部由被
    告葉庚南指示被告張詠翔前去點貨、收受，再轉賣予葉豐榮
    ，如何能謂渠等並無事前謀議、事後分贓？附表二編號五、
    六之部分亦同，被告葉庚南於原審雖辯稱僅係向被告洪瑞瞬
    買貨，而非與之共同詐欺云云，然被告洪瑞瞬於檢察官偵查
    中證稱：是阿嘉叫我訂貨的，廠商的電話都是阿嘉給我的，
    他有時叫阿嘉有時叫阿志，告他的人也知道他叫阿志；兩次
    的貨都是葉庚南到五股交流道把貨載走，貨不是我賣的，因
    為我都不懂，賣完葉庚南會給我錢，我都是叫他阿志，但我
    知道他也叫阿嘉等語（見97年度偵字第9482號影卷二第8頁
    反面），核與證人李承學於檢察官偵查中證稱：在94年時葉
    庚南騙我他叫葉Ⅹ志，大家都叫他老志，騙了我600多萬，
    他叫另一個人向我訂貨，但他是幕後的，他有跛腳，害我破
    產；盈勝的貨就是葉庚南叫完貨，馬上賣給盈勝，盈勝的老
    闆叫陳阿溪，他就是收贓；洪瑞瞬說的大致吻合，洪瑞瞬應
    該也不知道，要內行人才能訂到我們這種貨，一定要內行人
    葉庚南才寫的出料單，他有行騙經驗20餘年了，受害人不計
    其數，沒有預謀詐欺，無法當天去台北收貨，當天又回來彰
    化銷贓等語（見97年度偵字第9482號影卷二第8、9頁），亦
    若合符節。且被告葉庚南、張詠翔於原審均供承：附表二編
    號五、六之部分，確係被告葉庚南指示張詠翔前去點貨收貨
    ，並載往盈勝浪板企業社售予陳阿溪等情（見原審98年度易
    字第598號影卷二第226頁反面、227頁反面）。益證被告洪
    瑞瞬所述渠等行騙情節，確與事實相符。此外，證人陳阿溪
    於警詢中證稱：葉庚南分別於97年1月27日、97年2月1日撥
    打伊的行動電話，說他要將臺北縣五股鄉家具工廠工地尺寸
    不合的烤漆浪板載來賣伊，並分別於隔天即97年1月28日、
    97年2月2日由張克榮（即張詠翔）押車載至伊公司給，伊則
    各支付37萬6千元、32萬元現金予葉庚南等語（見97年度偵
    字第9482號影卷一第45頁）。由此可知，被告葉庚南均在被
    告洪瑞瞬收貨前即已尋覓好銷贓廠商，若非對於被告洪瑞瞬
    所為瞭如指掌，何以能如此從容，於一日之內，將貨物轉手
    換取現金，其等自係共謀詐騙，殆無疑義。
  3.附表三編號五、六所示之支票，被告洪瑞瞬供承均係伊看報
    紙買來的（見原審98年度易字第598號影卷二第226頁反面、
    227頁）。又證人李承學於原審證稱：「（問：追加起訴書
    (五)【即附表二編號五】，是何人向你訂貨？）是自稱『朱金
    星』的人跟我訂貨，他有當面拿名片給我，就是在庭的被告
    洪瑞瞬。．．．（問：提示SMA0000000號支票，如何取得？
    ）是我叫上游廠商送貨到台北五股交流道附近，貨送完後，
    訂貨的人就叫我去宏展傢俱行收支票。這張支票是我親自去
    收的。．．．（問：追加起訴書(六)【即附表二編號六】，是
    何人叫貨？）是洪瑞瞬叫貨的，他拿給我的名片上面有寫朱
    金星，．．．但貨是他叫的，我主觀上認為他就是朱金星，
    我曾經叫他『朱董』，他回答我還有老闆，當時我不知道他
    叫洪瑞瞬。（問：請陳述訂貨、送貨的流程？）洪瑞瞬打電
    話叫我去宏展傢俱行，到家具行他跟我說訂貨事宜，並把訂
    貨單傳真到我公司。（問：提示鹿警分偵0000000000號卷第
    274頁【即影卷第162頁反面】所示之訂貨單，這是何人傳真
    給你的？）是洪瑞瞬傳真的，．．．（問：追加起訴書(六)【
    即附表三編號三】支票是如何取得？）送貨完的二、三天，
    我打電話給洪瑞瞬問他支票好了嗎，他說要去臺中開支票，
    後來約我在和美鎮○○路在我公司外面的馬路旁交支票給我
    。（問：支票後面的背書是何時所寫？）支票是洪瑞瞬交給
    我，背書是交付時就已經有了。（問：提示97年度易字第19
    80號卷四第60頁正面，為何洪瑞瞬說SMA0000000號這張支票
    ，不是他親自交付給你，而是他交代店裡的人把支票交給你
    ？）第一張是宏展傢俱行的女會計或女老闆【指劉佩娟】交
    給我，．．．。（問：提示同卷第60頁正面，洪瑞瞬說AC00
    00000號支票，朱金星說背書不是他寫的，你能確認洪瑞瞬
    沒有用朱金星名義背書嗎？）收到票的時候就已經有朱金星
    的簽名，當時我以為他就是朱金星。．．．（問：97年度偵
    字第8452號卷一第28 6頁所示對帳單，是否上開二件訂貨的
    對帳單？）是，這是我轉向上游公司下訂的對帳單。」等語
    （見原審98年度易字第598號影卷二第81頁反面至83頁反面
    ）。
  4.承上查證可知，被告洪瑞瞬在宏展傢俱行對外假冒朱金星之
    名義，並印有名片乙節，已如前犯罪事實一所述，附表三編
    號五、六支票均為被告洪瑞瞬所購得之空頭支票，且附表二
    編號五、六貨物又均由被告洪瑞瞬冒用「朱金星」之名義，
    傳真訂貨單向被害廠商訂購。是被告洪瑞瞬為符合朱金星乃
    買主之前提，避免被害廠商質疑，被告洪瑞瞬於附表二編號
    五訂貨單之末，偽造「朱先生」之簽名，並於附表三編號五
    、六支票背面偽造「朱金星「之簽名為背書，實為事理之常
    。被告洪瑞瞬辯稱買支票的時候沒有看背面，所以不知道是
    不是我朋友寫的云云，然此等支票既與犯罪事實一犯行即以
    朱金星名義為發票人之支票，來源並不相同，證人李承學應
    被告洪瑞瞬之要求前往宏展傢俱行領取如附表三編號五所示
    之支票時，不知情之會計劉佩娟豈有自作主張擅自為被告洪
    瑞瞬代簽以朱金星為名義之背書之動機？況且，附表三編號
    六所示之支票，復為被告洪瑞瞬當面交付予證人李承學收受
    ，又有何經手人或所謂之朋友，予以代簽之餘地。且經比對
    附表三編號五、六所示支票背面所簽「朱金星」之背書，其
    筆順、轉折、撇捺及外觀，均完全一致，係出於同一人之手
    。被告洪瑞瞬之辯解，殊難採信。是附表二編號五傳真於被
    害廠商之訂貨單上朱先生之簽名及附表三編號五、六所示支
    票背面朱金星之背書，均係推由被告洪瑞瞬所為，洵堪認定
    。
  4.又共同實行犯罪行為，在合同意思範圍內，相互利用他人之
    行為，以達其犯罪之目的，原不必每一階段均參與，祇須分
    擔犯罪行為之一部，即應對於全部所發生之結果共同負責；
    亦即共同正犯間，除就自己實行之行為負其責任外，在犯意
    聯絡範圍內，對於他共同正犯所實行之行為，亦應共同負責
    。被告葉庚南、張詠翔於原審有罪判決後，提起上訴，就附
    表二編號一、五、六所示詐欺部分之犯行，均為認罪之陳述
    （見本院上訴480號卷一第87、169頁，卷二第69頁），惟否
    認有與他人共同謀議偽造文書部分犯行云云。然查本件被告
    洪瑞瞬所為附表二編號一、五、六犯行，本源於被告葉庚南
    之指示與傳授，又均由被告葉庚南指示被告張詠翔前去點貨
    收貨，並分別載往金永豐鋼構股份有限公司售予葉豐榮或盈
    勝浪板企業社售予陳阿溪，已如前述。則被告洪瑞瞬上開偽
    造訂貨單上簽名及支票背書之所為，乃遂行渠等詐欺犯行之
    一部，被告葉庚南、張詠翔，自應與被告洪瑞瞬同負其責，
    不因其未親自參與該部分犯罪行為之實行，而免負共同正犯
    之責任。
(四)、綜上所述，被告洪瑞瞬、葉庚南、張詠翔就附表二編號一、
    二、四、五、六之犯行，確有犯意聯絡及行為分擔，渠等就
    附表二編號二、四、五、六之行使偽造私文書部分，均係冒
    用他人之名義，或冒名傳真訂貨單、在單據上簽收，或在支
    票背面背書，均足使該遭冒名之人陷於遭票據追索，及使收
    受票據之廠商無從向其追償，自足生損害於附表二編號二、
    四、五、六所示之人與廠商。此外，復有附表三、附表五所
    示之證據資料在卷可證，被告洪瑞瞬、葉庚南、張詠翔上開
    犯行，均堪以認定。
三、被告葉庚南、張詠翔所犯犯罪事實三（即如附表二編號三所
    示，以附表三編號三空頭支票詐購貨物及偽造支票背書）部
    分：
(一)、被告葉庚南於原審坦承有以「阿嘉」之名義，向附表二編號
    三之廠商訂貨，並支付如附表三編號三所示之支票等情，惟
    矢口否認有何詐欺犯行，辯稱：伊沒有用「賴先生」名義訂
    貨，附表二編號三部分，係因客戶王自展委託施作氣密鋁窗
    及門組工程，而向陳膺仁（應為黃英仁之誤）訂購系爭建材
    ，嗣因王自展臨時取消工程，始將建材轉賣予陳阿溪，並無
    詐欺故意云云。被告張詠翔坦承有如起訴書所載時地，與鍾
    勝暢前往雲林縣麥寮鄉某處點貨，伊有於附表二編號三所示
    之發貨單上簽「張（外畫○）」以表示簽收，並交付如附表
    三編號三所示之支票等情，惟矢口否認有何詐欺犯行，辯稱
    ：伊只是受僱於被告葉庚南，老闆要伊做什麼他就去做，沒
    有從中另外獲得好處云云。
(二)、然證人王自展於原審證述：「（問：你是否認識在庭被告葉
    庚南？）認識，是我以前的老闆。（問：你在96年12月時是
    否有幫葉庚南介紹一個工程？）有，工程在雲林縣麥寮鄉。
    （問：該工程做何工程？）鐵皮屋。（問：是否知道鐵皮屋
    要什麼建材？）C型鋼構、窗戶、烤漆板。（問：該工程後
    來是否有訂約成功？）沒有，後來沒有做，但我不知道原因
    。（問：是否知道該鐵皮屋的工作地點？）在雲林縣麥寮鄉
    靠近六輕工廠附近，沒有門牌號碼。（問：是否知道葉庚南
    跟何人訂貨？）我不知道。（問：提示97年度偵字第6027號
    卷第15頁所示之發貨單，這些建材與搭建鐵皮屋是否有關？
    ）氣密鋁窗要留窗戶，130組可以開130個窗戶。ST門是白鐵
    的小門，1 組可以開一扇門，『右』指的是從右邊開門，『
    左』是指從左邊開門。（問：你搭建的鐵皮屋有多少樓層？
    ）看地主的需求而定，有時一層，有時二層，很少超過二層
    。（問：多大的鐵皮屋才需要130組氣密鋁窗？）這我不瞭
    解，這要看他窗戶排的密集與否。（問：你自己興建的鐵皮
    屋通常要開幾扇窗？）要看坪數，大約要400坪左右，印象
    中有6、70扇門窗戶，這也是二層樓的。（問：96年12月間
    與葉庚南是否還是雇主關係？）不是。（問：為何要介紹這
    個工程給他？）因為這個工程金額比較大，我才介紹給他，
    我自己沒有能力承接（問：對方的老闆是何人？叫什麼名字
    ？）我只知道姓吳，是開工廠的，工廠的用途我不知道，我
    只有與該人見過一次面，我有去現場量過，該工地大約有7
    、8百坪。（問：該工地金額為何？）金額我不知道。我還
    沒有實際估算，如果由我來承建，大約要950萬元左右。（
    問：能否找出該業主為何人？）請給我時間去找，我的電話
    是0000000000號。（問：究竟是否曾經親自到現場丈量過，
    並且知道業主身分？）我有親自與地主去看過現場。我與業
    主已經許久未聯繫。（問：需要多少時間去查證？）我不知
    從何找起。（問：究竟有無前述鐵皮屋工程？）沒有這個工
    程。（問：為何剛才為不實之陳述？）友情壓力。（問：何
    人去找你？要你這樣陳述？）我跟葉庚南當朋友很久了，葉
    庚南沒有主動找我談起這件事，改稱，葉庚南在99年5月間
    打我的行動電話給我，要我來法院作證說麥寮那邊有工程找
    我去做，葉庚南叫我來作證，沒有說要給我好處。其餘的細
    節因為我有搭鐵皮屋的經驗，如果法院問我，我就可以應付
    。」等語（見原審98年度易字第1980號影卷五第56至58頁）
    。可知，被告葉庚南為脫免罪責，竟教唆證人王自展於法院
    審理時以證人身分經具結為虛偽證述，虛捏雲林縣麥寮鄉之
    鐵皮屋工程乃經由其介紹，而實則並無此等工程存在（葉庚
    南偽證案件，經原審99年度訴字第1369號有罪判決，本院10
    0年度上訴字第415號駁回葉庚南上訴，已確定在案）。
(三)、對照證人陳阿溪警詢中證述：「96年12月22日下午15時許葉
    庚南1人來我公司，向我聲稱在台北縣五股鄉有鋼構工廠工
    地，有一大批氣密窗、白鐵專利門及烤漆浪板等物，因為工
    地施工尺寸不合要運回賣我，所以在96年12月25日下午18時
    許，張克榮（即張詠翔）帶同不詳貨車載一批氣密窗130個
    、白鐵專利門14個等貨物至我經營的盈勝浪板企業社倉庫給
    我，由我本人收貨，隨即當晚葉庚南即來向我收取貨款13萬
    9千元。」等語（見彰化縣警察局鹿港分局鹿警分偵字第098
    0006317號影卷第39頁）。又系爭建材係於96年12月25日出
    貨，並應被告葉庚南之要求，送到麥寮台17線交流道附近，
    再改到一處倉庫卸貨等情，此經證人即被害商行司機朱健全
    證述在卷（見（見97年度偵字第6027號影卷第16頁反面）。
    倘若臨時取消鐵皮屋工程，豈有同年月22日即預先通知買家
    陳阿溪之理？若然已知道取消工程，其不思退貨求現，且已
    然變更卸貨地點，又何以不央求貨車司機直接再將貨物載運
    回彰化？乃竟交付空頭支票，復另行叫車隨即於當日以幾近
    半價之價格，轉賣予陳阿溪？凡此，均殊與情理有悖，其非
    蓄意詐騙，孰謂能信？被告葉庚南於原審否認犯行，徒以虛
    偽不實之人證，企圖混淆事實，遮掩犯行，耗費司法資源，
    所辯均屬匿飾狡辯之詞，要無可採。被告張詠翔實際參與取
    貨、交付空頭支票，並載運貨物前去銷贓等構成要件事實，
    如何能謂與被告葉庚南並無犯意聯絡。況且，被告葉庚南、
    張詠翔有犯罪事實三（即如附表二編號三所示）以空頭支票
    詐購貨物之詐欺取財犯行，業據被告葉庚南、張詠翔於本院
    審理中為認罪之陳述（見本院上訴480號卷一第87、169頁，
    卷二第69頁），核與證人即義鎰建材行員工黃英仁、朱健全
    分別於偵訊及原審審理中證述情節相符，復有如附表五編號
    三所示之證據資料在卷可證。被告葉庚南、張詠翔有犯罪事
    實三（即如附表二編號三所示）以空頭支票詐購貨物之詐欺
    取財犯行，堪以認定。
(四)、至被告葉庚南、張詠翔否認有此部分偽造支票背書之犯行，
    被告葉庚南辯稱：這張（即附表三編號三所示）支票買來時
    ，就已經有「賴建中」三個字云云；被告張詠翔辯稱：我從
    來沒有接觸過支票的部分云云。惟查：
  1.證人黃英仁於檢察官偵查中證述：「第一次是（96）11月中
    旬，一位姓賴的用0000000000號打電話給我，說這批貨很大
    ，不要經過中間，要直接由我公司出貨。我（96）12月25日
    才送貨，當日朱健全送貨至麥寮附近，我沒有去，朱健全說
    是兩個年輕人收貨的，在備註欄有簽收」等語（見97年度偵
    字第6027號影卷第16頁）。證人黃英仁於原審審理時證述：
    「（問：是否認識在庭的三位被告？）洪瑞瞬自稱洪永華，
    葉庚南他自稱姓賴、綽號阿嘉，張詠翔我不認識，也沒見過
    。」「（問：兩次訂貨是何人送貨？）第一次【指附表二編
    號三所示交易）是司機朱健全送貨過去，第二次【指附表二
    編號四所示交易）是我和他過去。」「（問：第一次25萬元
    支票，第二次53萬元支票是何人拿給你？）第一次是司機拿
    回來的，第二次是自稱洪永華的洪瑞瞬在現場拿給我，我要
    求他背書，他簽的名字是洪永華。25萬元的票後面有背書，
    但司機說拿到票的時候，就已經背書好了，因為票上有『賴
    建中』的名字，我直覺認為就是訂貨的賴先生，但是因為我
    沒有親眼看到，所以不確定。」「（問：所以整個交易過程
    ，最先和你聯絡的是自稱阿嘉的葉庚南？）是，阿嘉即是賴
    先生。」「（問：就這二件交易，為何你會認為你被騙？）
    因為我沒有見過阿嘉，到後來有其他同樣的廠商，在進行其
    他交易的時候也被騙，我在交易的時候他就不接電話，所以
    我就去報案，後來警察也有拿支票去採指紋，指紋鑑定出來
    是洪瑞瞬，一開始我只能指認（附表二編號四之）洪瑞瞬，
    因為我在成功嶺有見過洪瑞瞬。我指認葉庚南是在我們業界
    ，幾乎整個業界都認定就是他了『跛腳志』（台語），他有
    個綽號叫『阿志』（台語），第一次偵訊的時候，我就發現
    有很多的業界的人被騙，還有別的廠商說，葉庚南想要把貨
    物賤價賣給他們，他們也不要。」「（問：你沒有見過葉庚
    南即阿嘉，如何正確指認葉庚南？）聲音就是葉庚南，各方
    面都有，而且葉庚南開庭的時候以及在庭外都有跟我承認過
    。」「（問：你剛說葉庚南在庭內、外有向你承認，承認什
    麼？）他私底下有要跟我和解，但是我不願意。因為他只要
    先賠我二萬元頭款，其他分期付款。」等語（見原審98年度
    易字第598號影卷二第61頁反面至第64頁）。
  2.證人朱健全於檢察官偵查中證述：「第一次本來聯絡要送去
    麥寮台17線交流道，我跟老闆連絡，老闆說有派兩個年輕人
    來，我問為何沒有送工地，那兩個年輕人說工地泥濘沒辦法
    去，所以先送麥寮一戶人家的倉庫。他們交給我一張票，說
    他們老闆在後面有背書，背書應該是賴建中」等語（見97年
    度偵字第6027號影卷第16頁反面）。證人朱健全於原審審理
    時證述：「（問：提示票號XC0000000號支票，是否你拿回
    公司交給黃英仁？）應該是。」「（問：背書欄『賴建中』
    是何人簽的？）不是當場簽的，是拿給我時，就已經簽好了
    。」「（問：這張支票所訂的貨，送到何處？）送到雲林縣
    麥寮，貨品是氣密鋁窗及白鐵門（ST門）。」「（問：送貨
    時遇到何人？）貨送到現場時，遇到有兩個年輕人，開一部
    車，當時沒有說買主姓名，也沒有跟我說他們是誰，只說他
    們是師傅。」「（問：送貨當時現場的兩位年輕人，是否在
    庭的三位被告？）有，中間這位，被告張詠翔有跟我接貨，
    並沒有自稱是何人。」「（問：你送兩次貨第一次是你自己
    去，第二次是與老闆黃英仁同去嗎？）是，被告張詠翔是我
    第一次送貨過去時看到的。」「（問：發貨單備註欄是何人
    簽名？）當時有二個年輕人自稱是對方的師傅，其中一人出
    面收貨，並且在發貨單備註欄簽字，但我不能確認簽字的人
    是否就是在庭的張詠翔。」「（問：提示票號XC0000000號
    支票，這張支票是何人交付給你收受？）我只能確定是自稱
    師傅的其中一人，但不能確定就是其中的張詠翔。我收票時
    ，有看票據背面，對方說支票已經背書好了」等語（見原審
    98年度易字第598號影卷二第80、81頁）。
  3.又被告葉庚南於原審審理時供承：附表二編號三的貨物確實
    是我叫的（見原審98年度易字第598號影卷二第16頁反面、2
    24頁反面），被告張詠翔亦供承：票是葉庚南拿給我，交給
    對方司機，是我與鍾勝暢去收貨，我把支票給司機，97年度
    偵字第6027號卷第15頁所示義鎰建材有限公司發貨單是我簽
    的，我簽「張」外面加一個圈，支票背書是老闆葉庚南拿給
    給我的時候，就已經簽好了等語（見原審98年度易字第598
    號影卷二第12頁、第225頁反面）。足見，證人黃英仁、朱
    健全上開證述該次係由自稱賴先生之被告葉庚南，向義鎰建
    材行訂購系爭建材一批，並推由被告張詠翔與不知情之鍾勝
    暢前往雲林縣麥寮鄉點貨、收貨，並由被告張詠翔交付貨車
    司機朱健全如附表三編號三所示之支票，及在發貨單上簽收
    等情，均與被告葉庚南、張詠翔二人自白內容一致，核與事
    實相符，自堪信為真實。
  4.證人黃英仁迭經偵查、審理程序，對於被告葉庚南之人別，
    即為自稱賴先生、綽號阿嘉之人，顯然並未有所誤認，其自
    檢察官偵查迄原審審理時，均一致證稱，乃一位自稱賴先生
    之人向其訂貨，而被告葉庚南復已供承確由其訂貨之事實，
    證人黃英仁自無誣指被告葉庚南即為自稱賴先生之人。是以
    ，徵諸證人朱健全所述，到場收貨並交付支票之被告張詠翔
    陳稱，伊老闆（即被告葉庚南）已在支票背面背書乙節，佐
    以被告葉庚南拿給張詠翔佯以供交付貨款之系爭支票背面上
    有「吳清水」、「賴建中」之簽名（見原審98年度易字第59
    8號影卷一第194頁），被告葉庚南於原審供稱該支票乃從客
    戶「吳清水」收回來的客票（見原審98年度易字第598號影
    卷一第38頁），以被告葉庚南此等答辯內容觀之，「吳清水
    」之簽名當然非其所為。而被告葉庚南辯護人為被告辯護稱
    ：被告葉庚南不識字，書寫方式都是用畫圖方式描繪等語（
    見本院上訴字第480號卷二第83頁反面），核諸被告葉庚南
    國小肄業，於原審即陳稱其本身不識字，腳也不方便，有時
    候有貨會叫張詠翔點貨等語（見原審98年度易字第598號影
    卷二第13頁），本院準備程序中諭知被告葉庚南書寫直式「
    賴建中」三個字十次，被告葉庚南當庭表示不知道怎麼寫「
    賴建中」，經指示參考電腦螢幕上字型書寫，葉庚南書寫緩
    慢，寫完第一遍十次後，命再寫第二遍十次，命字體寫小一
    點再寫十次，除簡單「中」字樣無誤外，其餘「賴」「建」
    二字，多謬誤不完整，均無法整體書寫完成，此有本院該次
    筆錄及被告葉庚南當庭書寫筆跡在卷可參（見本院上訴字第
    480號卷一第95、106至108頁）。則以上開證據資料綜合研
    判，為合於賴先生乃買主之前提，避免收取票據之人之質疑
    ，以致橫生枝節，系爭支票背面「賴建中」之背書，係由被
    告張詠翔之老闆即被告葉庚南，利用不知情之成年人所為，
    應堪認定。其冒用他人名義為背書，致使他人陷於遭票據追
    索，及使收受票據之廠商無從向其追償，均足生損害於賴建
    中及義鎰建材行。被告葉庚南於本院辯稱：這張（即附表三
    編號三所示）支票買來時，就已經有「賴建中」三個字云云
    ，並無任何證據足以證明為真，被告張詠翔辯稱：我從來沒
    有接觸過支票的部分云云，顯係避重就輕之詞，均無可採。
四、被告洪瑞瞬所犯犯罪事實四（即如附表二編號七所示，以附
    表三編號七空頭支票詐購貨物）部分：
    被告洪瑞瞬有犯罪事實四（即如附表二編號七所示）以空頭
    支票詐購貨物之詐欺取財犯行，迭據被告洪瑞瞬於檢察官偵
    訊、原審及本院審理時坦承不諱，核與證人朱金星於檢察官
    偵查中證稱：「有幫洪瑞瞬到林口接過一次貨，貨是洪瑞瞬
    叫的，對方司機載到林口倉庫去放，我在旁邊吊。後來洪瑞
    瞬再請板車及吊車把貨從林口送到和美，洪瑞瞬在和美把支
    票拿給對方。洪瑞瞬當天騙到當天就賣出去，這次分給我及
    黃鉦洋各1千元，曾超城分到幾萬元。我負責在林口倉庫吊
    貨，曾超城開車。」「有幫被告洪瑞瞬載過一次烤漆浪板，
    從台北載下來和美。我、洪瑞瞬、曾超城、黃鉦洋都有去，
    洪瑞瞬給我及黃鉦洋各1千元。」等語（見本院上訴480號卷
    二第102、117頁），所述情節均大致相符，此次犯行成員部
    分有洪瑞瞬、曾超城、黃鉦洋及朱金星等四人，朱金星與黃
    鉦洋各分得1千元，交貨地點應係五股交流道附近，所詐得
    之貨物並於當日即運回和美等情，堪以認定。此外，復有證
    人即莊鎮鋼板有限公司負責人及員工莊和財、楊秋鎮、詹德
    山分別於檢察官偵訊及原審之證述可佐（見97年度偵字第84
    52號影卷一第171頁反面、172頁，97年度偵字第6027號影卷
    一第30頁，原審97年度易字第1980號影卷五第23頁反面、24
    、60頁反面、61頁），及附表五編號七所示之證據資料在卷
    可證。足認被告洪瑞瞬此部分之自白，核與事實相符，
    本件事證明確，被告洪瑞瞬上開犯行洵堪認定。
、論罪科刑之理由：
一、被告洪瑞瞬所犯犯罪事實一（即附表一編號一至四十六）部
    分：
(一)、按共同正犯，係共同實施犯罪行為之人，在共同意思範圍內
    ，各自分擔犯罪行為之一部，相互利用他人之行為，以達其
    犯罪之目的，其成立不以全體均行參與實施犯罪構成要件之
    行為要件；參與犯罪構成要件之行為者，固為共同正犯；以
    自己共同犯罪之意思，參與犯罪構成要件以外之行為，或以
    自己共同犯罪之意思，事前同謀，而由其中一部分人實行犯
    罪之行為者，亦均應認為共同正犯，使之對於全部行為所發
    生之結果，負其責任，司法院大法官會議釋字第109號解釋
    著有明文。本件被告洪瑞瞬與梁伯卿、林錦、劉佩娟等人
    均明知所開立之支票為朱金星所有，而朱金星在宏展傢俱行
    僅係搬家具、送貨的工人，其等利用系爭空白支票乃典型之
    「芭樂票」之事實，並不會有人自動補足帳戶內之款項，在
    宏展傢俱行已無資力足以清償票據債務之情形下，仍以自己
    犯罪之意思，分擔下訂叫貨與開立支票付款之工作，顯見被
    告洪瑞瞬與梁伯卿等人均有在合同意思範圍內，各自分擔犯
    罪行為之一部，並相互利用他人之行為，以達其犯罪之目的
    者，其等有共同詐欺取財之犯意聯絡與行為分擔甚明。
(二)、次按，數行為於同時同地或密切接近之時地實施，侵害同一
    之法益，各行為之獨立性極為薄弱，依一般社會健全觀念，
    在時間差距上，難以強行分開，在刑法評價上，以視為數個
    舉動之接續施行，合為包括之一行為予以評價，較為合理，
    則屬接續犯，而為包括之一罪（最高法院93年度臺上字第66
    97號判決意旨參照）。被告洪瑞瞬與梁伯卿等人先後撥打電
    話接續向同一被害商家或公司詐騙財物部分，乃侵害同一法
    益，客觀上應認係數個舉動之接續施行，應各論以一刑法第
    339條第1項之詐欺取財罪。
(三)、故核被告洪瑞瞬就犯罪事實一（即附表一編號一至四十六）
    部分之所為，均係犯刑法第339條第1項之詐欺取財罪。移送
    併案審理部分（97年度偵字第7882、10467號），與上開論
    罪科刑部分，為事實上同一之案件，自應併以審理。被告洪
    瑞瞬與梁伯卿、朱金星、林錦、劉佩娟、黃鉦洋、曾超城
    等人間，就附表一編號一至四十六所示犯行，分別有犯意聯
    絡及行為分擔，均為共同正犯。
二、被告洪瑞瞬、葉庚南、張詠翔所犯犯罪事實二（即附表二編
    號一、二、四、五、六）及被告葉庚南、張詠翔所犯犯罪事
    實三（即附表二編號三）部分：
(一)、按在支票背面偽造署押，以為背書，其偽造支票背書，在票
    據法上係表示對支票負擔保責任之意思，為法律規定之文書
    ，並非依習慣表示一定用意之證明，而其此項行為，足以生
    損害於他人，故應成立偽造私文書罪。又其所偽造之此項署
    押，依法律規定，固應成立偽造私文書罪，但仍不失為偽造
    之署押，應依刑法第219條宣告沒收；又偽造文書可分為「
    有形之偽造」及「無形之偽造」。「有形之偽造」係指無製
    作權之人，假冒他人之名義而製作文書。「無形之偽造」則
    係指有製作權之人，以自己名義，製作內容不實之文書；或
    行為人向有製作權之人為虛偽之報告或陳述，使之據以製作
    內容不實之文書，刑法第210條之偽造私文書罪，係以無製
    作權人，假冒他人之名義而製作文書為構成要件（最高法院
    70年臺上字第2162號判例、92年度臺上字第921號判決均著
    有明文）。
(二)、本件附表二編號二部分，推由被告洪瑞瞬在附表三編號二所
    示之支票背面偽簽「賴（外畫○）」之背書及在附表二編號
    二所示被害廠商之銷貨單上冒用賴泊翰之名義，接續偽造「
    賴泊翰」之簽名，以表示賴泊翰本人簽收之意，並將上開支
    票及銷貨單交付被害廠商而行使之；附表二編號四部分，推
    由被告洪瑞瞬在附表三編號四所示之支票背面，冒用洪永華
    之名義，偽造「洪永華」之背書及在切結書上之代表人欄偽
    造「洪永華」之簽名，以表示為洪永華本人所出具之意，並
    將該支票及切結書交付被害廠商而行使之；附表二編號五部
    分，推由被告洪瑞瞬冒用「朱金星」之名義，在訂貨單上偽
    造「朱先生」之簽名，以表示確為朱金星訂貨之意，並傳真
    予被害廠商而行使之，及推由被告洪瑞瞬在附表三編號五所
    示之支票背面，冒用朱金星之名義，偽造「朱金星」之背書
    ，並將該支票交付被害廠商而行使之；附表二編號六部分，
    推由被告洪瑞瞬在附表三編號六所示之支票背面，冒用朱金
    星之名義，偽造「朱金星」之背書，並將該支票交付被害廠
    商而行使之；附表二編號三部分，推由被告葉庚南利用不知
    情之人在附表三編號三所示之支票背面冒用賴建中之名義，
    偽造「賴建中」之簽名為背書，並將該支票交付被害廠商而
    行使之等犯行，以上均應成立刑法第216條、第210條之行使
    偽造私文書罪。又上開附表二編號二、四、五之犯行，其等
    於密接之時間、空間，分別侵害同一被害人之法益，除在支
    票背面偽造背書外，尚有偽造銷貨單、切結書、訂貨單上之
    簽名，分別各係表明被冒名之人簽收、立據及訂購之意，依
    一般社會健全觀念，在時間差距上，難以強行分開，在刑法
    評價上，以視為數個舉動之接續施行，合為包括之一行為予
    以評價，較為合理，故各應論以一接續犯（最高法院93年度
    臺上字第6697號判決意旨參照）。
(三)、核被告洪瑞瞬、葉庚南、張詠翔三人，就附表二編號一所為
    ，均係犯刑法第339條第1項之詐欺取財罪。被告洪瑞瞬、葉
    庚南、張詠翔三人，就附表二編號二、四、五、六所為，及
    被告葉庚南、張詠翔二人，就附表二編號三所為，分別係犯
    刑法第216條、第210條之行使偽造私文書罪及第339條第1項
    之詐欺取財罪。
(四)、偽造署押之行為係偽造私文書之階段行為；偽造私文書後進
    而行使，偽造之低度行為應為行使之高度行為所吸收，均不
    另論罪。
(五)、修正前（指94年2月2日修正公布，95年7月1日施行）刑法第
    55條後段有關「犯一罪而其方法或結果之行為犯他罪名」之
    牽連犯規定修正刪除後，現已無牽連犯得論以裁判上一罪之
    情形，然參照該條修正立法理由：「至牽連犯廢除後，對於
    目前實務上以牽連犯予以處理之案例，在適用上，則得視其
    具體情形，分別論以想像競合犯或數罪併罰」等語，可知修
    法前原本符合牽連犯之數行為，修法後概念上，仍得視其具
    體情形，以目的性解釋為一行為，論以想像競合犯。本件被
    告等為遂行同一詐欺目的所為之偽造私文書，並持以行使，
    所犯行使偽造私文書罪及詐欺取財罪，其具體情形得以目的
    性解釋為一行為，自應依修正後刑法第55條想像競合犯之規
    定，從一重處斷。是被告洪瑞瞬、葉庚南、張詠翔三人所犯
    上開附表二編號二、四、五、六所示部分，及被告葉庚南、
    張詠翔等二人所犯附表二編號三所示部分，均係一行為觸犯
    數罪名，為想像競合犯，均應從重論以行使偽造私文罪處斷
    （最高法院69年臺上字第696號判例參照）。【起訴書及追
    加起訴書就附表二編號二至六所示行使偽造私文書部分，雖
    均未敘及，惟其與上開論罪科刑部份，有裁判上一罪之審判
    不可分關係，自應併予審究，附此敘明。】
(五)、附表二編號三部分，被告等利用不知情之會計劉佩娟交付被
    害廠商附表三編號五所示之支票；附表二編號三部分，被告
    等利用不知情之鍾勝暢前往點貨、卸貨及利用不知情之成年
    人偽造支票背書【按：本案雖無法明確查悉該偽造支票背書
    者之實際年齡，但無證據證明其係未成年人，依罪疑惟輕原
    則，自應認定為已成年之人】，均為間接正犯。
(六)、被告洪瑞瞬、葉庚南、張詠翔三人，就附表二編號一、二、
    四、五、六所示犯行，及被告葉庚南與被告張詠翔二人，就
    附表二編號三所示犯行，渠等均明知系爭支票，乃經由報紙
    所購得之空頭支票，屆期並不會兌現，均以自己犯罪之意思
    ，分擔點貨、收貨，及冒名偽造單據、訂購單、支票背書，
    嗣後並進行銷贓等工作，顯見渠等各自有在合同意思範圍內
    ，各自分擔犯罪行為之一部，並相互利用他人之行為，以達
    其犯罪之目的者，其等各自就上開犯行，分別有犯意聯絡與
    行為分擔甚明，為共同正犯。
三、核被告洪瑞瞬就犯罪事實四（即附表二編號七）部分之所為
    ，係犯刑法第339條第1項之詐欺取財罪。被告洪瑞瞬與朱金
    星、黃鉦洋、曾超城等人間，就此部分犯行有犯意聯絡及行
    為分擔，為共同正犯。
四、被告洪瑞瞬就所犯附表一編號一至四十六、附表二編號一、
    二、四至七所示之各罪，被告葉庚南、張詠翔所犯如附表二
    編號一至六所示之各罪，各自犯意各別，應予分論併罰。
五、被告洪瑞瞬前因公共危險案件，經臺灣板橋地方法院以94年
    度交簡字第728號判處有期徒刑3月確定，並於95年7月27日
    易科罰金執行完畢，有臺灣高等法院被告前案紀錄表可稽（
    見本院上訴字第480號卷二第7至17頁），其於有期徒刑執行
    完畢後，5年內再犯本件有期徒刑以上之各罪，均為累犯，
    均應依刑法第47條第1項規定加重其刑。
六、原審判決部分撤銷及部分維持之理由：
(一)、原審判決就被告洪瑞瞬所犯如附表一、附表二編號一、二、
    四至七所示部分、被告葉庚南所犯如附表二編號一至六所示
    部分及被告張詠翔所犯如附表二編號三所示部分予以論罪科
    刑，固非無見。惟查：按保安處分係對受處分人將來之危
    險性所為拘束其身體、自由等之處置，以達教化與治療之目
    的，為刑罰之補充制度。對有罪之被告諭知保安處分者，應
    於判決主文內載明所犯之罪，並分別情形，記載其處分及期
    間，刑事訴訟法第309條第6款定有明文。又保安處分並非刑
    罰，刑法之數罪併罰之觀念，於保安處分並非當然有其適用
    ，且刑法第51條對於宣告多數保安處分之執行並無規定，故
    遇有數罪併罰經宣告多數保安處分之情形，自應依保安處分
    執行法之規定情形執行之，而無比照刑法第51條規定，另行
    定應執行之保安處分之必要。依保安處分執行法第4條之1第
    1項第4款、第1款規定，宣告多數強制工作，期間相同者執
    行其一，期間不同者，僅就其中最長期間者執行之，有不定
    期者，僅就不定期者執行之。是同一被告有宣告多數強制工
    作之情形時，應由執行檢察官依上開保安處分執行法規定擇
    一執行，並無於判決內定應執行之保安處分之必要。本件原
    審判決就被告洪瑞瞬所犯如附表一、附表二編號一、二、四
    至七所示部分、被告葉庚南所犯如附表二編號一至六所示部
    分，原審判決主文欄第一、二項所宣告之主文，均僅諭知各
    處如所犯附表所示之「刑」，均漏未諭知「保安處分」，且
    於上開判決主文內定應執行之保安處分，即有未合；被告
    葉庚南、張詠翔所為如附表二編號三所示部分，被告葉庚南
    國小肄業，無法整體書寫完成「賴建中」三個字，附表三編
    號三所示支票背面「賴建中」之背書，被告葉庚南應係利用
    不知情之人所為，為間接正犯，已如前述。原審認定上開支
    票背書，係由被告張詠翔之老闆葉庚南所為，此部分事實之
    認定，亦有違誤。被告洪瑞瞬、葉庚南、張詠翔上訴意旨否
    認犯罪指摘原判決不當，固無理由，惟原審判決關於被告洪
    瑞瞬所犯如附表一、附表二編號一、二、四至七所示部分、
    被告葉庚南所犯如附表二編號一至六所示部分及被告張詠翔
    所犯如附表二編號三所示部分，既有上開未當之處，自屬無
    可維持，上開部分，即應由本院予以撤銷改判，原審判決定
    應執行刑部分，亦因而失其依據，故併予撤銷。
(二)、原審判決就被告張詠翔所犯如附表二編號一、二、四至六之
    犯行部分，予以論罪科，其認事用法並無違誤，量刑亦屬適
    當。上開有罪判決部分，被告張詠翔上訴並未提出任何有利
    之事證，其上訴為無理由，應予駁回。
七、爰審酌被告洪瑞瞬有多項詐欺前科，葉庚南前亦有詐欺犯行
    此有卷附被告洪瑞瞬、葉庚南之臺灣高等法院被告前案紀錄
    表可稽（見本院上訴字第480號卷二第7至17頁、18至21頁）
    ，其等與張詠翔均不思以正當方式賺取金錢，持空頭支票，
    以假訂貨真詐財之手法，騙取貨物後轉售牟利，紊亂金融經
    濟體制，影響社會交易秩序，莫此為甚，造成被害廠商損失
    重大，徒以此非法手段侵害他人辛勤耕耘，用心經營之成果
    ，無視於法治之存在，並斟酌被告洪瑞瞬於附表一所示犯行
    ，與主謀梁伯卿、曾超城等人共同謀議如何脫產及轉嫁責任
    予朱金星，惡性非輕，被告葉庚南於附表二編號一至六所示
    犯行，乃居於主導之地位，犯罪情節較重，且被告葉庚南竟
    於本案原審審理時教唆他人偽證，所為殊不可取，被告張詠
    翔附表二編號三犯行則為聽命於被告葉庚南之角色，犯罪情
    節較輕，暨考量被告洪瑞瞬、張詠翔迄今均未與被害廠商達
    成和解，被告葉庚南則與附表二編號一至六被害廠商成立和
    解，有調解書（見本院上訴字第480號卷一第103至106）及
    證人呂勇志、陳勇程、黃英仁、李承學等人到院陳述意見在
    卷（見本院上訴字第480號卷一第171反面至173、238至240
    頁）等一切情狀，分別量處如主文第二至四項所示之刑，並
    就被告洪瑞瞬、葉庚南主刑部分定應執行刑，被告張詠翔撤
    銷改判與上訴駁回部分，定應執行如主文第六項之刑。又附
    表六各編號所示之支票及文書，分別為被告等供行使偽造私
    文書犯行所用之物，然上開支票及文書，均已提出向附表二
    所示之廠商行使，非屬於被告所有之物，但其上偽造如附表
    六各編號所示之署押，均應依刑法第219條規定，不問屬於
    被告與否，沒收之。另被告張詠翔犯罪，其所受應執行之刑
    已逾有期徒刑二年，不符刑法第74條第1項規定得予緩刑之
    條件，依法不得為緩刑之宣告，附此敘明。
八、末按，有犯罪之習慣或因遊蕩或懶惰成習而犯罪者，於刑之
    執行前，令入勞動場所，強制工作，刑法第90條第1項定有
    明文。我國現行刑法採刑罰與保安處分雙軌制，係在維持行
    為責任之刑罰原則下，為協助行為人再社會化之功能，以及
    改善行為人潛在之危險性格，期能達成根治犯罪原因、預防
    犯罪之特別目的。是保安處分中之強制工作，旨在對嚴重職
    業性犯罪及欠缺正確工作觀念或無正常工作因而犯罪者，強
    制其從事勞動，學習一技之長及正確之謀生觀念，使其日後
    重返社會，能適應社會生活。又保安處分應受比例原則之規
    範，使保安處分之宣告，與行為人所為行為之嚴重性、行為
    人所表現之危險性及對於行為人未來行為之期待性相當之意
    旨而制定，而由法院視行為人之危險性格，決定應否令入勞
    動處所強制工作，以達預防之目的。而所謂「有犯罪之習慣
    」係指對於犯罪以為日常之惰性行為，乃一種犯罪之習性，
    至所犯之罪名為何，是否同一，則非所問（最高法院95年度
    台上字第4615號、94年度台上第6611號判決意旨參照）。本
    件被告洪瑞瞬、葉庚南，分別於附表一、二所示之短短數月
    間犯下多起詐欺案件，受害廠商眾多，遭詐騙金額合計高達
    1千餘萬元、240餘萬元，損失甚鉅，渠等不求正當賺取財物
    之途徑，冒用他人名義持空頭支票反覆以虛偽訂購貨物之詐
    欺手法轉售牟利，對他人之財產權，實欠缺基本之尊重，足
    認渠等確有不勞而獲之惡習且欠缺正確工作觀念，被告洪瑞
    瞬、葉庚南顯有犯罪之習慣，若不及早預防矯治，恐怕日後
    重返社會時，仍將因無一技之長，而有再犯之虞，若僅徒藉
    刑法自由刑之執行，無法戒除其等不勞而獲之陋習，且檢察
    官亦聲請就被告洪瑞瞬、葉庚南二人均為強制工作之諭知，
    被告葉庚南於原審判法後雖與附表二編號一至六被害廠商成
    立和解，本院量刑時已斟酌及之，惟就其犯罪行為之反覆性
    及對其將來行為之期待性綜合觀之，認其與被告洪瑞瞬仍有
    令入勞動處所施以強制工作之必要。是為矯正被告洪瑞瞬、
    葉庚南利用財產犯罪尋求經濟來源之惡習，協助被告洪瑞瞬
    、葉庚南再社會化，訓練其等謀生能力並培養勤勞工作之人
    生觀，俾導正其等偏差之人格及惡行，認有促使渠等學習一
    技之長並養成勞動習慣，而有令入勞動場所強制工作之必要
    ，爰併依刑法第90條第1項、第2項之規定，就被告洪瑞瞬、
    葉庚南二人所犯各如附表一、二所示之宣告刑，均諭知於刑
    之執行前，令入勞動場所，強制工作，其期間均為3年。又
    宣告多數強制工作，期間相同者執行其一，保安處分執行法
    第4條之1第1項第4款、第1款亦定有明文。是被告洪瑞瞬、
    葉庚南分別有宣告多數強制工作之情形時，均應由執行檢察
    官依上開保安處分執行法規定擇一執行，並無於判決內定應
    執行之保安處分之必要，併此敘明。
肆、無罪部分：
一、公訴意旨略以：
  (一)被告洪瑞瞬明知無因施工而有購買烤漆浪板、建材之必要，
    竟與年籍不詳之成年男子數名基於意圖為自己不法所有之犯
    意聯絡，共組詐騙集團，於96年12月25日，在彰化縣員林鎮
    義鎰建材有限公司、雲林縣麥寮鄉某處，推由該詐騙集團某
    人以假名「賴先生」向黃英仁佯稱因其施工之所需，而有購
    買建材之必要，並提出以不詳方式取得由陳膺仁所簽發，付
    款人為華南商業銀行南三重分行，金額250,000元之支票1紙
    （支票號碼XC0000000號）充作價金，致黃英仁陷於錯誤，
    而出售建材（共價值250,000元），被告洪瑞瞬得手後，均
    委由不知情之貨車駕駛前去載運，而被告洪瑞瞬在取得該批
    建材後，隨即載往他處販賣，然上開支票屆期均遭退票，黃
    英仁始知受騙，因認被告洪瑞瞬涉有刑法第339條第1項之詐
    欺取財罪嫌云云【即附表二編號三之犯行】。
  (二)被告葉庚南、被告張詠翔與被告洪瑞瞬共組詐騙烤漆浪板、
    建材集團，均明知無因施工而有購買烤漆浪板、建材之必要
    ，竟基於意圖為自己不法所有之犯意聯絡，於97年3月10日
    ，在宏展家具行、台北縣五股鄉某處，推由該被告洪瑞瞬以
    假名「朱金星」向莊和財佯稱因其施工之所需，而有購買烤
    漆浪板之必要，被告葉庚南交付以不詳方式取得由不知情朱
    紫伶（另為不起訴處分）所簽發，付款人為合作金庫銀行三
    重分行，金額490,000元之空頭支票1紙（支票號碼UU000000
    0號）予被告洪瑞瞬，由被告洪瑞瞬交付莊和財充作價金，
    致莊和財陷於錯誤，而出售烤漆浪板12.5噸（共價值689,59
    9元），被告洪瑞瞬、葉庚南、張詠翔得手後，由被告洪瑞
    瞬、葉庚南、張詠翔前去載運，而被告洪瑞瞬在取得該批烤
    漆浪板後，隨即於同日由被告洪瑞瞬載往盈勝企業社，以低
    價377,000元販賣予陳阿溪，然上開支票屆期遭退票，莊和
    財始知受騙，因認被告葉庚南、被告張詠翔涉有刑法第339
    條第1項之詐欺取財罪嫌云云【即附表二編號七之犯行】。
二、按犯罪事實應依證據認定之，無證據不得認定犯罪事實；不
    能證明被告犯罪者，應諭知無罪之判決，刑事訴訟法第154
    條第2項、第301條第1項分別定有明文。又刑事訴訟法上所
    謂認定犯罪事實之證據，係指足以認定被告確有犯罪行為之
    積極證據而言，如未能發現有相當證據或證據不足以證明，
    自不能以推測或擬制之方法以為裁判基礎，而認定不利於被
    告之事實，需依積極證據，苟積極證據不足為不利被告之認
    定時，即應為有利於被告之認定，更不必有何有利之證據；
    所謂「積極證據足以為不利被告事實之認定」，係指據為訴
    訟上證明之全盤證據資料，在客觀上已達於通常一般之人均
    不致於有所懷疑、而得確信被告確曾犯罪之程度；若未達到
    此一程度，而有合理之懷疑存在時，即無從為有罪之確信。
    而訴訟上所得之全盤證據資料，固不以直接證據為限，間接
    證據亦應包含在內，惟採用間接證據時，必其所成立之證據
    ，在直接關係上，雖僅足以證明他項事實，而由此他項事實
    ，本於事理之作用足以證明待證事實者，方為合法，若憑空
    之推想，並非得採為證據資料之間接證據（最高法院29年上
    字第3105號、40年台上字第89號、30年上字第816號及32年
    上字第67號、76年台上字第4986號判例參照）。再者，刑事
    訴訟法第161條第1項明文規定，檢察官就被告犯罪事實，應
    負舉證責任，並指出證明之方法。因此，檢察官對於起訴之
    犯罪事實，應負提出證據及說服之實質舉證責任。倘其所提
    出之證據，不足為被告有罪之積極證明，或其指出證明之方
    法，無從說服法院以形成被告有罪之心證，基於無罪推定之
    原則，自應為被告無罪判決之諭知。申言之，刑事訴訟制度
    受「倘有懷疑，則從被告之利益為解釋」、「被告應被推定
    為無罪」原則所支配，故得為訴訟上證明者，無論為直接或
    間接證據，須客觀上於吾人一般社會生活經驗均不致有所懷
    疑，而達於確信之程度者，且除認定被告犯罪之外，無從本
    於同一事證為其他有利於被告之合理推斷，始可以之為不利
    之認定，倘其證明尚未達於確信之程度，而有合理可疑存在
    時，即難據為被告有罪之認定。
三、本件公訴人認被告洪瑞瞬、葉庚南、張詠翔分別有上開涉犯
    第339條第1項詐欺取財罪嫌，無非以證人黃英仁、莊和財於
    警詢及檢察官偵查中之證述、附表三編號三、七所示之支票
    等，為其論據。訊據被告洪瑞瞬固坦承確實有為如附表二編
    號一、五、六、七所示之犯罪事實，然堅決否認有何參與附
    表二編號三之犯行，辯稱：這一次確實與伊無關，伊沒有去
    點貨、收貨，也不知道有麥寮訂貨這件事，這是葉庚南他們
    自己做的，伊完全不知道等語。被告葉庚南、張詠翔均堅決
    否認有何附表二編號七所示之詐欺犯行，均辯稱：渠等確實
    並未參與本件犯行，是洪瑞瞬自己做的，與渠等無關，這件
    事渠等完全不知悉等語。
四、經查：
(一)、被告洪瑞瞬部分：
  1.證人葉庚南於原審證稱：「（問：葉庚南關於犯罪事實(二)、
    (三)、(四)【即附表二編號二、三、四】部分，你剛承認你自己
    訂的，你和洪瑞瞬有無任何關係？）全部和他沒關係。（問
    ：貨有無賣給洪瑞瞬？）他都不知道，貨都是直接賣給葉豐
    榮和陳阿溪，和洪瑞瞬都沒有關係。」「（問：所以犯罪事
    實(二)、(三)、(四)，確實和洪瑞瞬沒有關係？）是。」等語（見
    原審98年度易字第598號影卷二第19頁正、反面）。上開被
    告葉庚南之證述，關於附表二編號二、四之部分，雖為本院
    所不採，即被告洪瑞瞬仍確實有參與構成要件之行為，已如
    前述，然關於附表二編號三之犯行部分，核諸證人黃英仁、
    朱健全、陳阿溪前述關於犯罪事實三（即附表二編號三）部
    分之證述，被告洪瑞瞬確實未曾前去雲林縣麥寮鄉點貨或收
    貨，亦未參與交付支票，或其後銷贓之行為。是被告洪瑞瞬
    辯稱，麥寮訂貨這件事，是葉庚南他們自己做的，與其無關
    ，堪以採信。此外，查無其他積極證據足認被告洪瑞瞬有參
    與該部分之犯行，自不得以其於其他犯行中有為共犯情形，
    即遽論本件被告洪瑞瞬亦為共犯。
(二)、被告葉庚南、張詠翔部分：
  1.關於犯罪事實四即附表二編號七之犯行，被告洪瑞瞬於原審
    以證人身分迭次證稱，附表二編號一、五、六係源於葉庚南
    之指示與傳授，伊發現這樣可以賺錢，所以第七件伊就自己
    做，此部分犯行完全和葉庚南、張詠翔無關等語明確（見原
    審98年度易字第598號影卷二第18頁正反面、23頁）。參以
    證人朱金星前述關於犯罪事實四（即附表二編號七）部分之
    證述，被告葉庚南、張詠翔確實並未參與此次犯行，及證人
    陳阿溪於警詢中證稱：在97年3月9日由洪瑞瞬親自到我公司
    來找我，向我聲稱他在臺北縣五股鄉工地剩餘一批烤漆浪板
    之材料要載回來賣我，在97年3月10日下午5時許，洪瑞瞬駕
    駛貨車載一些修邊及僱用拖板車將一批新的尺寸不合烤漆浪
    板等物載至我公司倉庫給我收貨，我當場即將貨款交給洪瑞
    瞬37萬7千元等語（見彰化縣警察局鹿港分局鹿警分偵字第0
    980006317號影卷第39頁）。足見被告葉庚南、張詠翔二人
    既未參與本件訂貨、點貨、交付支票，亦未有何事後銷贓的
    行為，洵堪認定。此外，並無其他積極證據足認被告葉庚南
    、張詠翔有參與該部分犯行，自不得以彼等於其他犯行中有
    為共犯情形，即遽論本件被告葉庚南、張詠翔亦為共犯。
(三)、綜上所述，被告洪瑞瞬就附表二編號三犯行，及被告葉庚南
    、張詠翔就附表二編號七犯行部分，檢察官所舉之證據，既
    不足以使本院形成被告洪瑞瞬或葉庚南、張詠翔有上開犯行
    之心證，此外，本院在得依或應依職權調查證據之範圍內，
    復查無其他積極明確之證據，足以認定被告洪瑞瞬或葉庚南
    、張詠翔有檢察官所指之此部分罪行，自屬不能證明被告等
    此部分之犯罪。原審就上開部分因而為被告洪瑞瞬、葉庚南
    、張詠翔無罪之諭知，並無不當，檢察官上訴意旨仍認被告
    洪瑞瞬、葉庚南、張詠翔有上開部分之行為，指摘原判決不
    當，為無理由，應予駁回。
據上論斷，應依刑事訴訟法第368條、第371條、第369條第1項前
段、第299條第1項前段，刑法第28條、第216條、第210條、第33
9條第1項、第55條、第47條第1項、第51條第5款、第219條、第9
0條第1項、第2項、刑法施行法第1條之1，判決如主文。
本案經檢察官徐錫祥到庭執行職務。
中    華    民    國  100    年    12    月     1     日
            刑事第十一庭  審判長法  官  郭  同  奇
                                法  官  張  智  雄
                                法  官  許  冰  芬
以上正本證明與原本無異。
詐欺罪部分不得上訴。
偽造文書罪部分得上訴。
如不服本判決應於收受送達後10日內向本院提出上訴書狀，其未
敘述上訴理由者，並得於提起上訴後10日內向本院補提理由書（
均須按他造當事人之人數附繕本）「切勿逕送上級法院」。
                                書記官  賴  成  育
中    華    民    國  100    年    12    月     1     日
附錄本判決論罪之法條：
中華民國刑法第216條：
行使第210條至第215條之文書者，依偽造、變造文書或登載不實
事項或使登載不實事項之規定處斷。
中華民國刑法第210條：
偽造、變造私文書，足以生損害於公眾或他人者，處5 年以下有
期徒刑。
中華民國刑法第339條：
意圖為自己或第三人不法之所有，以詐術使人將本人或第三人之
物交付者，處5 年以下有期徒刑、拘役或科或併科1 千元以下罰
金。
以前項方法得財產上不法之利益或使第三人得之者，亦同。
前二項之未遂犯罰之。
附表一：
┌─┬────┬──────┬───┬──────┬───┬───────┐
│編│被害廠商│叫貨時間    │叫貨金│未兌現/ 未結│詐騙總│   主    文   │
│號│及負責人│            │額    │帳金額（元）│金額  │              │
│  │/代表人 │            │（元）│            │（元）│              │
├─┼────┼──────┼───┼──────┼───┼───────┤
│一│尚繽企業│96年12月12日│8400  │未兌現122600│164360│洪瑞瞬共同犯詐│
│  │有限公司├──────┼───┤（支票明細見│      │欺取財罪，累犯│
│  │，柯明宏│96年12月31日│17280 │附表四編號一│      │，處有期徒刑陸│
│  │        ├──────┼───┤）          │      │月，並應於刑之│
│  │        │97年1 月4 日│16040 │            │      │執行前令入勞動│
│  │        ├──────┼───┤            │      │場所強制工作│
│  │        │97年1 月6 日│3200  │            │      │年。          │
│  │        ├──────┼───┤            │      │              │
│  │        │97年1 月10日│7680  │            │      │              │
│  │        ├──────┼───┤            │      │              │
│  │        │97年1 月11日│26500 │            │      │              │
│  │        ├──────┼───┤            │      │              │
│  │        │97年1 月19日│15840 │            │      │              │
│  │        ├──────┼───┤            │      │              │
│  │        │97年1 月25日│27700 │            │      │              │
│  │        ├──────┼───┼──────┤      │              │
│  │        │97年1 月28日│2560  │尚未請款金額│      │              │
│  │        ├──────┼───┤41760       │      │              │
│  │        │97年2 月1 日│13680 │            │      │              │
│  │        ├──────┼───┤            │      │              │
│  │        │97年2 月4 日│15680 │            │      │              │
│  │        ├──────┼───┤            │      │              │
│  │        │97年3 月6 日│9840  │            │      │              │
├─┼────┼──────┼───┼──────┼───┼───────┤
│二│成森興業│97年1 月16日│54000 │未兌現110600│430600│洪瑞瞬共同犯詐│
│  │股份有限├──────┼───┤（支票明細見│      │欺取財罪，累犯│
│  │公司，周│97年1 月23日│54000 │附表四編號二│      │，處有期徒刑玖│
│  │瑞男    ├──────┼───┤）          │      │月，並應於刑之│
│  │        │97年1 月24日│4600  │            │      │執行前令入勞動│
│  │        ├──────┼───┤            │      │場所強制工作│
│  │        │97年1 月29日│60700 ├──────┤      │年。          │
│  │        ├──────┼───┤未兌現320000│      │              │
│  │        │97年1 月31日│13500 │（支票明細見│      │              │
│  │        ├──────┼───┤附表四編號二│      │              │
│  │        │97年2 月3 日│112200│）          │      │              │
│  │        ├──────┼───┤            │      │              │
│  │        │97年2 月22日│69000 │            │      │              │
│  │        ├──────┼───┤            │      │              │
│  │        │97年2 月23日│15000 │            │      │              │
│  │        ├──────┼───┤            │      │              │
│  │        │97年2 月間某│47600 │            │      │              │
│  │        │日          │      │            │      │              │
├─┼────┼──────┼───┼──────┼───┼───────┤
│三│松益傢俱│96年12月25日│149600│未兌現149600│250900│洪瑞瞬共同犯詐│
│  │行，施美│至1月24 日間│      │（支票明細見│      │欺取財罪，累犯│
│  │慧      │            │      │附表四編號三│      │，處有期徒刑柒│
│  │        │            │      │）          │      │月，並應於刑之│
│  │        ├──────┼───┼──────┤      │執行前令入勞動│
│  │        │97年1 月28日│27000 │尚未請款金額│      │場所強制工作│
│  │        ├──────┼───┤101300      │      │年。          │
│  │        │97年2 月2 日│22300 │            │      │              │
│  │        ├──────┼───┤            │      │              │
│  │        │97年2 月3 日│24000 │            │      │              │
│  │        ├──────┼───┤            │      │              │
│  │        │97年3 月7 日│28000 │            │      │              │
├─┼────┼──────┼───┼──────┼───┼───────┤
│四│金事興傢│96年12月間  │245500│未兌現245500│270000│洪瑞瞬共同犯詐│
│  │俱工廠，│            │      │（支票明細見│      │欺取財罪，累犯│
│  │洪癸男  │            │      │附表四編號四│      │，處有期徒刑柒│
│  │        │            │      │）          │      │月，並應於刑之│
│  │        ├──────┼───┼──────┤      │執行前令入勞動│
│  │        │97年1 月間  │24500 │尚未請款金額│      │場所強制工作│
│  │        │            │      │24500       │      │年。          │
├─┼────┼──────┼───┼──────┼───┼───────┤
│五│勝利傢俱│96年12月31日│4300  │未兌現58400 │160900│洪瑞瞬共同犯詐│
│  │行，許袓├──────┼───┤（支票明細見│      │欺取財罪，累犯│
│  │芬      │97年1 月4 日│10900 │附表四編號五│      │，處有期徒刑陸│
│  │        ├──────┼───┤）          │      │月，並應於刑之│
│  │        │97年1 月8 日│16050 │            │      │執行前令入勞動│
│  │        ├──────┼───┤            │      │場所強制工作│
│  │        │97年1 月10日│3900  │            │      │年。          │
│  │        ├──────┼───┤            │      │              │
│  │        │97年1 月12日│16300 │            │      │              │
│  │        ├──────┼───┤            │      │              │
│  │        │97年1 月19日│7000  │            │      │              │
│  │        ├──────┼───┼──────┤      │              │
│  │        │97年1 月26日│6800  │尚未請款金額│      │              │
│  │        ├──────┼───┤123850 （ 扣│      │              │
│  │        │97年1 月28日│45300 │除退貨21350 │      │              │
│  │        ├──────┼───┤，合計102500│      │              │
│  │        │97年1 月29日│3300  │未請款）    │      │              │
│  │        ├──────┼───┤            │      │              │
│  │        │97年1 月31日│20400 │            │      │              │
│  │        ├──────┼───┤            │      │              │
│  │        │97年2 月22日│16150 │            │      │              │
│  │        ├──────┼───┤            │      │              │
│  │        │97年3 月6 日│15600 │            │      │              │
│  │        ├──────┼───┤            │      │              │
│  │        │97年3 月12日│16300 │            │      │              │
├─┼────┼──────┼───┼──────┼───┼───────┤
│六│德發進口│97年1 月間  │39800 │未兌現39800 │39800 │洪瑞瞬共同犯詐│
│  │傢飾部，│            │      │（支票明細見│      │欺取財罪，累犯│
│  │晁俊德  │            │      │附表四編號六│      │，處有期徒刑肆│
│  │        │            │      │）          │      │月，並應於刑之│
│  │        │            │      │            │      │執行前令入勞動│
│  │        │            │      │            │      │場所強制工作│
│  │        │            │      │            │      │年。          │
├─┼────┼──────┼───┼──────┼───┼───────┤
│七│宏興木器│96年12月25日│12000 │未兌現240800│240800│洪瑞瞬共同犯詐│
│  │工廠，蔣├──────┼───┤（支票明細見│      │欺取財罪，累犯│
│  │銘銓    │97年1 月10日│33000 │附表四編號七│      │，處有期徒刑柒│
│  │        ├──────┼───┤）          │      │月，並應於刑之│
│  │        │97年1 月15日│81400 │            │      │執行前令入勞動│
│  │        ├──────┼───┤            │      │場所強制工作│
│  │        │97年1 月21日│11200 │            │      │年。          │
│  │        ├──────┼───┤            │      │              │
│  │        │97年1 月24日│12000 │            │      │              │
│  │        ├──────┼───┤            │      │              │
│  │        │97年2 月27日│91200 │            │      │              │
├─┼────┼──────┼───┼──────┼───┼───────┤
│八│詠立木器│96年11月26日│40500 │未兌現40500 │160900│洪瑞瞬共同犯詐│
│  │代工廠，│至96 年12 月│      │（支票明細見│      │欺取財罪，累犯│
│  │粘昆盛  │25 日 間    │      │附表四編號八│      │，處有期徒刑陸│
│  │        │            │      │）          │      │月，並應於刑之│
│  │        ├──────┼───┼──────┤      │執行前令入勞動│
│  │        │96年12月27日│25500 │尚未請款金額│      │場所強制工作│
│  │        ├──────┼───┤120400      │      │年。          │
│  │        │97年1 月2 日│10600 │            │      │              │
│  │        ├──────┼───┤            │      │              │
│  │        │97年1 月10日│4400  │            │      │              │
│  │        ├──────┼───┤            │      │              │
│  │        │97年1 月25日│22800 │            │      │              │
│  │        ├──────┼───┤            │      │              │
│  │        │97年1 月28日│16600 │            │      │              │
│  │        ├──────┼───┤            │      │              │
│  │        │97年2 月1 日│17000 │            │      │              │
│  │        ├──────┼───┤            │      │              │
│  │        │97年2 月3 日│11500 │            │      │              │
│  │        ├──────┼───┤            │      │              │
│  │        │97年3 月6 日│12000 │            │      │              │
├─┼────┼──────┼───┼──────┼───┼───────┤
│九│泰興木器│96年12月至97│58000 │未兌現58000 │58000 │洪瑞瞬共同犯詐│
│  │工廠，王│年1 月間    │      │（支票明細見│      │欺取財罪，累犯│
│  │施培蘭  │            │      │附表四編號九│      │，處有期徒刑伍│
│  │        │            │      │）          │      │月，並應於刑之│
│  │        │            │      │            │      │執行前令入勞動│
│  │        │            │      │            │      │場所強制工作│
│  │        │            │      │            │      │年。          │
├─┼────┼──────┼───┼──────┼───┼───────┤
│十│泰森傢俱│96年12月22日│31000 │未兌現33400 │140400│洪瑞瞬共同犯詐│
│  │行，陳達│            │      │（支票明細見│      │欺取財罪，累犯│
│  │峰      ├──────┼───┤附表四編號十│      │，處有期徒刑陸│
│  │        │97年1 月4 日│2400  │）          │      │月，並應於刑之│
│  │        ├──────┼───┼──────┤      │執行前令入勞動│
│  │        │97年1 月12日│31000 │尚未請款金額│      │場所強制工作│
│  │        ├──────┼───┤107000      │      │年。          │
│  │        │97年2 月4 日│22800 │            │      │              │
│  │        ├──────┼───┤            │      │              │
│  │        │97年2 月20日│5300  │            │      │              │
│  │        ├──────┼───┤            │      │              │
│  │        │97年3 月6 日│8200  │            │      │              │
│  │        ├──────┼───┤            │      │              │
│  │        │97年3 月10日│31000 │            │      │              │
│  │        ├──────┼───┤            │      │              │
│  │        │97年3 月12日│8700  │            │      │              │
├─┼────┼──────┼───┼──────┼───┼───────┤
│十│勇山傢具│97年1 月至97│161400│未兌現99700 │166500│洪瑞瞬共同犯詐│
│一│股份有限│年2 月25日間│      │（支票明細見│      │欺取財罪，累犯│
│  │公司    │            │      │附表四編號十│      │，處有期徒刑陸│
│  │        │            │      │一）        │      │月，並應於刑之│
│  │        │            │      ├──────┤      │執行前令入勞動│
│  │        ├──────┼───┤尚未請款金額│      │場所強制工作│
│  │        │97年2 月26日│51600 │146800 （ 扣│      │年。          │
│  │        ├──────┼───┤除退貨80000 │      │              │
│  │        │97年2 月27日│33500 │，合計66800 │      │              │
│  │        │            │      │未請款）    │      │              │
├─┼────┼──────┼───┼──────┼───┼───────┤
│十│揚名家具│96年12月26日│7760  │未兌現175400│512000│洪瑞瞬共同犯詐│
│二│事業股份├──────┼───┤（支票明細見│      │欺取財罪，累犯│
│  │有限公司│96年12月27日│25010 │附表四編號十│      │，處有期徒刑拾│
│  │，何春鶯├──────┼───┤二）        │      │月，並應於刑之│
│  │        │96年12月29日│8850  │            │      │執行前令入勞動│
│  │        ├──────┼───┤            │      │場所強制工作│
│  │        │96年12月31日│400   │            │      │年。          │
│  │        ├──────┼───┤            │      │              │
│  │        │97年1 月2 日│4360  │            │      │              │
│  │        ├──────┼───┤            │      │              │
│  │        │97年1 月5 日│15000 │            │      │              │
│  │        ├──────┼───┤            │      │              │
│  │        │97年1 月7 日│2550  │            │      │              │
│  │        ├──────┼───┤            │      │              │
│  │        │97年1 月9 日│10000 │            │      │              │
│  │        ├──────┼───┤            │      │              │
│  │        │97年1 月10日│2100  │            │      │              │
│  │        ├──────┼───┤            │      │              │
│  │        │97年1 月11日│6250  │            │      │              │
│  │        ├──────┼───┤            │      │              │
│  │        │97年1 月12日│300   │            │      │              │
│  │        ├──────┼───┤            │      │              │
│  │        │97年1 月14日│14920 │            │      │              │
│  │        ├──────┼───┤            │      │              │
│  │        │97年1 月15日│2490  │            │      │              │
│  │        ├──────┼───┤            │      │              │
│  │        │97年1 月16日│1300  │            │      │              │
│  │        ├──────┼───┤            │      │              │
│  │        │97年1 月19日│37140 │            │      │              │
│  │        ├──────┼───┤            │      │              │
│  │        │97年1 月22日│5800  │            │      │              │
│  │        ├──────┼───┤            │      │              │
│  │        │97年1 月23日│27000 │            │      │              │
│  │        ├──────┼───┤            │      │              │
│  │        │97年1 月25日│4250  │            │      │              │
│  │        ├──────┼───┼──────┤      │              │
│  │        │97年2 月至97│336520│尚未請款金額│      │              │
│  │        │年3 月間    │      │33600       │      │              │
├─┼────┼──────┼───┼──────┼───┼───────┤
│十│羅馬沙發│97年1 月9 日│26000 │未兌現77000 │177540│洪瑞瞬共同犯詐│
│三│行，賴張├──────┼───┤（支票明細見│      │欺取財罪，累犯│
│  │寶桂    │97年1 月19日│25000 │附表四編號十│      │，處有期徒刑陸│
│  │        ├──────┼───┤三）        │      │月，並應於刑之│
│  │        │97年1 月22日│26000 │            │      │執行前令入勞動│
│  │        ├──────┼───┼──────┤      │場所強制工作│
│  │        │97年1 月25日│28000 │尚未請款金額│      │年。          │
│  │        ├──────┼───┤100540      │      │              │
│  │        │97年2 月2 日│28000 │            │      │              │
│  │        ├──────┼───┤            │      │              │
│  │        │97年3 月8 日│11560 │            │      │              │
│  │        ├──────┼───┤            │      │              │
│  │        │97年3 月12日│31780 │            │      │              │
│  │        ├──────┼───┤            │      │              │
│  │        │97年3 月17日│1200  │            │      │              │
├─┼────┼──────┼───┼──────┼───┼───────┤
│十│尊龍家具│96年12月間  │22200 │未兌現187800│303000│洪瑞瞬共同犯詐│
│四│批發行，├──────┼───┤（支票明細見│      │欺取財罪，累犯│
│  │黃金城  │97年1 月7 日│19500 │附表四編號十│      │，處有期徒刑捌│
│  │        ├──────┼───┤四）        │      │月，並應於刑之│
│  │        │97年1 月10日│24000 │            │      │執行前令入勞動│
│  │        ├──────┼───┤            │      │場所強制工作│
│  │        │97年1 月11日│1800  │            │      │年。          │
│  │        ├──────┼───┤            │      │              │
│  │        │97年1 月12日│57000 │            │      │              │
│  │        ├──────┼───┤            │      │              │
│  │        │97年1 月13日│9000  │            │      │              │
│  │        ├──────┼───┤            │      │              │
│  │        │97年1 月14日│10800 │            │      │              │
│  │        ├──────┼───┤            │      │              │
│  │        │97年1 月19日│6000  │            │      │              │
│  │        ├──────┼───┤            │      │              │
│  │        │97年1 月23日│5500  │            │      │              │
│  │        ├──────┼───┤            │      │              │
│  │        │97年1 月24日│32000 │            │      │              │
│  │        ├──────┼───┼──────┤      │              │
│  │        │97年1 月26日│1200  │尚未請款金額│      │              │
│  │        ├──────┼───┤115200      │      │              │
│  │        │97年1 月28日│5700  │            │      │              │
│  │        ├──────┼───┤            │      │              │
│  │        │97年1 月29日│65800 │            │      │              │
│  │        ├──────┼───┤            │      │              │
│  │        │97年1 月31日│7000  │            │      │              │
│  │        ├──────┼───┤            │      │              │
│  │        │97年2 月4 日│19500 │            │      │              │
│  │        ├──────┼───┤            │      │              │
│  │        │97年2 月21日│16000 │            │      │              │
├─┼────┼──────┼───┼──────┼───┼───────┤
│十│立崴木器│97年1 月11日│22000 │未兌現24100 │80250 │洪瑞瞬共同犯詐│
│五│廠，粘國│            │      │（支票明細見│      │欺取財罪，累犯│
│  │慶      ├──────┼───┤附表四編號十│      │，處有期徒刑伍│
│  │        │97年1 月21日│2100  │五）        │      │月，並應於刑之│
│  │        ├──────┼───┼──────┤      │執行前令入勞動│
│  │        │97年2 月1 日│9900  │尚未請款金額│      │場所強制工作│
│  │        ├──────┼───┤93350 （扣除│      │年。          │
│  │        │97年2 月3 日│16500 │退貨37200 ，│      │              │
│  │        ├──────┼───┤合計56150 未│      │              │
│  │        │97年2 月4 日│12950 │請款）      │      │              │
│  │        ├──────┼───┤            │      │              │
│  │        │97年2 月22日│54000 │            │      │              │
├─┼────┼──────┼───┼──────┼───┼───────┤
│十│景暘傢俱│97年2 月3 日│10400 │未兌現48000 │54200 │洪瑞瞬共同犯詐│
│六│企業社，├──────┼───┤（支票明細見│      │欺取財罪，累犯│
│  │粘景睿  │97年2 月19日│33200 │附表四編號十│      │，處有期徒刑伍│
│  │        ├──────┼───┤六）        │      │月，並應於刑之│
│  │        │97年2 月22日│3000  │            │      │執行前令入勞動│
│  │        ├──────┼───┼──────┤      │場所強制工作│
│  │        │97年3 月19日│7600  │尚未請款金額│      │年。          │
│  │        │            │      │7600（前期預│      │              │
│  │        │            │      │付訂金1400，│      │              │
│  │        │            │      │合計6200未請│      │              │
│  │        │            │      │款）        │      │              │
├─┼────┼──────┼───┼──────┼───┼───────┤
│十│福豐傢俱│97年1 月1 日│72400 │未兌現72400 │199010│洪瑞瞬共同犯詐│
│七│行，顏永│至1月24 日間│      │（支票明細見│      │欺取財罪，累犯│
│  │福      │            │      │附表四編號十│      │，處有期徒刑陸│
│  │        │            │      │七）        │      │月，並應於刑之│
│  │        ├──────┼───┼──────┤      │執行前令入勞動│
│  │        │97年1 月25日│3000  │尚未請款金額│      │場所強制工作│
│  │        ├──────┼───┤126610      │      │年。          │
│  │        │97年1 月26日│4800  │            │      │              │
│  │        ├──────┼───┤            │      │              │
│  │        │97年1 月27日│5200  │            │      │              │
│  │        ├──────┼───┤            │      │              │
│  │        │97年1 月28日│12000 │            │      │              │
│  │        ├──────┼───┤            │      │              │
│  │        │97年1 月29日│2610  │            │      │              │
│  │        ├──────┼───┤            │      │              │
│  │        │97年1 月30日│8500  │            │      │              │
│  │        ├──────┼───┤            │      │              │
│  │        │97年1 月31日│1800  │            │      │              │
│  │        ├──────┼───┤            │      │              │
│  │        │97年2 月2 日│7290  │            │      │              │
│  │        ├──────┼───┤            │      │              │
│  │        │97年2 月3 日│2600  │            │      │              │
│  │        ├──────┼───┤            │      │              │
│  │        │97年3 月1 日│6400  │            │      │              │
│  │        ├──────┼───┤            │      │              │
│  │        │97年3 月3 日│38210 │            │      │              │
│  │        ├──────┼───┤            │      │              │
│  │        │97年3 月5 日│5200  │            │      │              │
│  │        ├──────┼───┤            │      │              │
│  │        │97年3 月12日│29000 │            │      │              │
├─┼────┼──────┼───┼──────┼───┼───────┤
│十│玉龍彈簧│97年1 月間  │175700│未兌現175700│325600│洪瑞瞬共同犯詐│
│八│床，黃漢│            │      │（支票明細見│      │欺取財罪，累犯│
│  │樂      │            │      │附表四編號十│      │，處有期徒刑捌│
│  │        │            │      │八）        │      │月，並應於刑之│
│  │        ├──────┼───┼──────┤      │執行前令入勞動│
│  │        │97年2 月1 日│121100│尚未請款金額│      │場所強制工作│
│  │        │至2月27 日間│      │149900      │      │年。          │
│  │        ├──────┼───┤            │      │              │
│  │        │97年2 月28日│28800 │            │      │              │
├─┼────┼──────┼───┼──────┼───┼───────┤
│十│聯慶木器│97年1 月16日│9400  │尚未請款金額│9400  │洪瑞瞬共同犯詐│
│九│行，謝明│            │      │9400        │      │欺取財罪，累犯│
│  │      │            │      │            │      │，處有期徒刑肆│
│  │        │            │      │            │      │月，並應於刑之│
│  │        │            │      │            │      │執行前令入勞動│
│  │        │            │      │            │      │場所強制工作│
│  │        │            │      │            │      │年。          │
├─┼────┼──────┼───┼──────┼───┼───────┤
│二│榮成家具│97年1 月12日│27000 │未兌現54000 │92000 │洪瑞瞬共同犯詐│
│十│沙發專業│            │      │（支票明細見│      │欺取財罪，累犯│
│  │製造廠，├──────┼───┤附表四編號二│      │，處有期徒刑伍│
│  │潘志忠  │97年1 月19日│27000 │十）        │      │月，並應於刑之│
│  │        ├──────┼───┼──────┤      │執行前令入勞動│
│  │        │97年3 月3 日│19000 │尚未請款金額│      │場所強制工作│
│  │        ├──────┼───┤38000       │      │年。          │
│  │        │97年3 月11日│19000 │            │      │              │
├─┼────┼──────┼───┼──────┼───┼───────┤
│二│同憶有限│96年12月26日│51000 │未兌現51000 │176000│洪瑞瞬共同犯詐│
│一│公司，楊│至97年1 月25│      │（支票明細見│      │欺取財罪，累犯│
│  │琇文    │日          │      │附表四編號二│      │，處有期徒刑陸│
│  │        │            │      │一）        │      │月，並應於刑之│
│  │        ├──────┼───┼──────┤      │執行前令入勞動│
│  │        │97年1 月29日│28000 │尚未請款金額│      │場所強制工作│
│  │        ├──────┼───┤125000      │      │年。          │
│  │        │97年2 月2 日│28000 │            │      │              │
│  │        ├──────┼───┤            │      │              │
│  │        │97年2 月15日│45000 │            │      │              │
│  │        ├──────┼───┤            │      │              │
│  │        │97年2 月18日│24000 │            │      │              │
├─┼────┼──────┼───┼──────┼───┼───────┤
│二│政利沙發│97年1 月間  │40500 │未兌現40500 │134100│洪瑞瞬共同犯詐│
│二│廠，蘇政│            │      │（支票明細見│      │欺取財罪，累犯│
│  │利      │            │      │附表四編號二│      │，處有期徒刑陸│
│  │        │            │      │二）        │      │月，並應於刑之│
│  │        ├──────┼───┼──────┤      │執行前令入勞動│
│  │        │97年3 月5 日│25000 │面額93600 元│      │場所強制工作│
│  │        ├──────┼───┤（支票明細見│      │年。          │
│  │        │97年3 月15日│68600 │附表四號編號│      │              │
│  │        │            │      │二二，未提示│      │              │
│  │        │            │      │）          │      │              │
├─┼────┼──────┼───┼──────┼───┼───────┤
│二│億豐有限│96年12月25日│56200 │未兌現56200 │148500│洪瑞瞬共同犯詐│
│三│公司，許│至97 年1月24│      │（支票明細見│      │欺取財罪，累犯│
│  │文齡    │日間        │      │附表四編號二│      │，處有期徒刑陸│
│  │        │            │      │三）        │      │月，並應於刑之│
│  │        ├──────┼───┼──────┤      │執行前令入勞動│
│  │        │97年1 月28日│9800  │尚未請款金額│      │場所強制工作│
│  │        ├──────┼───┤92300       │      │年。          │
│  │        │97年1 月30日│7800  │            │      │              │
│  │        ├──────┼───┤            │      │              │
│  │        │97年2 月3 日│7600  │            │      │              │
│  │        ├──────┼───┤            │      │              │
│  │        │97年2 月4 日│9200  │            │      │              │
│  │        ├──────┼───┤            │      │              │
│  │        │97年2 月22日│2800  │            │      │              │
│  │        ├──────┼───┤            │      │              │
│  │        │97年2 月25日│14600 │            │      │              │
│  │        ├──────┼───┤            │      │              │
│  │        │97年2 月27日│2000  │            │      │              │
│  │        ├──────┼───┤            │      │              │
│  │        │97年2 月28日│16500 │            │      │              │
│  │        ├──────┼───┤            │      │              │
│  │        │97年3 月5 日│9000  │            │      │              │
│  │        ├──────┼───┤            │      │              │
│  │        │97年3 月12日│13000 │            │      │              │
├─┼────┼──────┼───┼──────┼───┼───────┤
│二│嘉洋興業│96年12月25日│90100 │未兌現90100 │240660│洪瑞瞬共同犯詐│
│四│有限公司│至97 年1月24│      │（支票明細見│      │欺取財罪，累犯│
│  │，林詩淵│            │      │附表四編號二│      │，處有期徒刑柒│
│  │        │            │      │四）        │      │月，並應於刑之│
│  │        ├──────┼───┼──────┤      │執行前令入勞動│
│  │        │97年1 月25日│18040 │尚未請款金額│      │場所強制工作│
│  │        ├──────┼───┤150560      │      │年。          │
│  │        │97年1 月30日│17310 │            │      │              │
│  │        ├──────┼───┤            │      │              │
│  │        │97年2 月2 日│3450  │            │      │              │
│  │        ├──────┼───┤            │      │              │
│  │        │97年2 月4 日│21700 │            │      │              │
│  │        ├──────┼───┤            │      │              │
│  │        │97年2 月5 日│950   │            │      │              │
│  │        ├──────┼───┤            │      │              │
│  │        │97年2 月13日│1230  │            │      │              │
│  │        ├──────┼───┤            │      │              │
│  │        │97年2 月14日│1020  │            │      │              │
│  │        ├──────┼───┤            │      │              │
│  │        │97年2 月19日│800   │            │      │              │
│  │        ├──────┼───┤            │      │              │
│  │        │97年2 月21日│7900  │            │      │              │
│  │        ├──────┼───┤            │      │              │
│  │        │97年2 月23日│4000  │            │      │              │
│  │        ├──────┼───┤            │      │              │
│  │        │97年2 月29日│1850  │            │      │              │
│  │        ├──────┼───┤            │      │              │
│  │        │97年3 月3 日│1940  │            │      │              │
│  │        ├──────┼───┤            │      │              │
│  │        │97年3 月6 日│21000 │            │      │              │
│  │        ├──────┼───┤            │      │              │
│  │        │97年3 月13日│21000 │            │      │              │
│  │        ├──────┼───┤            │      │              │
│  │        │97年3 月18日│25970 │            │      │              │
│  │        ├──────┼───┤            │      │              │
│  │        │97年3 月23日│2400  │            │      │              │
├─┼────┼──────┼───┼──────┼───┼───────┤
│二│正豐傢俱│97年1 月5 日│2700  │尚未請款金額│118500│洪瑞瞬共同犯詐│
│五│有限公司├──────┼───┤118500      │      │欺取財罪，累犯│
│  │，盧景聰│97年1 月9 日│27400 │            │      │，處有期徒刑陸│
│  │        ├──────┼───┤            │      │月，並應於刑之│
│  │        │97年1 月10日│10900 │            │      │執行前令入勞動│
│  │        ├──────┼───┤            │      │場所強制工作│
│  │        │97年1 月15日│16900 │            │      │年。          │
│  │        ├──────┼───┤            │      │              │
│  │        │97年1 月19日│10800 │            │      │              │
│  │        ├──────┼───┤            │      │              │
│  │        │97年1 月22日│19400 │            │      │              │
│  │        ├──────┼───┤            │      │              │
│  │        │97年1 月29日│2800  │            │      │              │
│  │        ├──────┼───┤            │      │              │
│  │        │97年2 月1 日│27600 │            │      │              │
├─┼────┼──────┼───┼──────┼───┼───────┤
│二│奧斯汀生│97年2 月4 日│31500 │尚未請款金額│331800│洪瑞瞬共同犯詐│
│六│活事業股├──────┼───┤331800      │      │欺取財罪，累犯│
│  │份有限公│97年2 月14日│3300  │            │      │，處有期徒刑捌│
│  │司，孫蓮├──────┼───┤            │      │月，並應於刑之│
│  │禧      │97年2 月16日│4500  │            │      │執行前令入勞動│
│  │        ├──────┼───┤            │      │場所強制工作│
│  │        │97年2 月25日│7800  │            │      │年。          │
│  │        ├──────┼───┤            │      │              │
│  │        │97年2 月26日│6200  │            │      │              │
│  │        ├──────┼───┤            │      │              │
│  │        │97年3 月3 日│16600 │            │      │              │
│  │        ├──────┼───┤            │      │              │
│  │        │97年3 月11日│45200 │            │      │              │
│  │        ├──────┼───┤            │      │              │
│  │        │97年3 月14日│111000│            │      │              │
│  │        ├──────┼───┤            │      │              │
│  │        │97年3 月17日│7500  │            │      │              │
│  │        ├──────┼───┤            │      │              │
│  │        │97年3 月18日│88600 │            │      │              │
│  │        ├──────┼───┤            │      │              │
│  │        │97年3 月20日│9600  │            │      │              │
├─┼────┼──────┼───┼──────┼───┼───────┤
│二│崇榮企業│97年2 月1 日│18000 │尚未請款金額│64700 │洪瑞瞬共同犯詐│
│七│股份有限├──────┼───┤64700       │      │欺取財罪，累犯│
│  │公司，李│97年2 月2 日│6900  │            │      │，處有期徒刑伍│
│  │春福    ├──────┼───┤            │      │月，並應於刑之│
│  │        │97年2 月19日│6900  │            │      │執行前令入勞動│
│  │        ├──────┼───┤            │      │場所強制工作│
│  │        │97年2 月25日│13900 │            │      │年。          │
│  │        ├──────┼───┤            │      │              │
│  │        │97年3 月18日│7000  │            │      │              │
│  │        ├──────┼───┤            │      │              │
│  │        │97年3 月19日│12000 │            │      │              │
├─┼────┼──────┼───┼──────┼───┼───────┤
│二│坤民實業│97年2 月20日│66900 │未兌現66900 │66900 │洪瑞瞬共同犯詐│
│八│股份有限│            │      │（支票明細見│      │欺取財罪，累犯│
│  │公司，劉│            │      │附表四編號二│      │，處有期徒刑伍│
│  │坤南    │            │      │八）        │      │月，並應於刑之│
│  │        │            │      │            │      │執行前令入勞動│
│  │        │            │      │            │      │場所強制工作│
│  │        │            │      │            │      │年。          │
├─┼────┼──────┼───┼──────┼───┼───────┤
│二│名鴻傢俱│97年1 月18日│19000 │未兌現71000 │128000│洪瑞瞬共同犯詐│
│九│廠，粘榮├──────┼───┤（支票明細見│      │欺取財罪，累犯│
│  │珍      │97年2 月5 日│38000 │附表四編號二│      │，處有期徒刑陸│
│  │        ├──────┼───┤九）        │      │月，並應於刑之│
│  │        │97年2 月26日│14000 │            │      │執行前令入勞動│
│  │        ├──────┼───┼──────┤      │場所強制工作│
│  │        │97年3 月間  │57000 │尚未請款金額│      │年。          │
│  │        │            │      │57000       │      │              │
├─┼────┼──────┼───┼──────┼───┼───────┤
│三│金良泰企│97年2 月21日│64120 │未兌現114200│114200│洪瑞瞬共同犯詐│
│十│業股份有│            │      │（支票明細見│      │欺取財罪，累犯│
│  │限公司，├──────┼───┤附表四編號三│      │，處有期徒刑陸│
│  │陳志誠  │97年3 月6 日│50080 │十）        │      │月，並應於刑之│
│  │        │            │      │            │      │執行前令入勞動│
│  │        │            │      │            │      │場所強制工作│
│  │        │            │      │            │      │年。          │
├─┼────┼──────┼───┼──────┼───┼───────┤
│三│東松傢俱│97年3 月13日│50500 │尚未請款金額│65000 │洪瑞瞬共同犯詐│
│一│企業社，├──────┼───┤65000       │      │欺取財罪，累犯│
│  │許榮謀  │97年3 月19日│14500 │            │      │，處有期徒刑伍│
│  │        │            │      │            │      │月，並應於刑之│
│  │        │            │      │            │      │執行前令入勞動│
│  │        │            │      │            │      │場所強制工作│
│  │        │            │      │            │      │年。          │
├─┼────┼──────┼───┼──────┼───┼───────┤
│三│崧源國際│97年3 月12日│49300 │尚未請款金額│56800 │洪瑞瞬共同犯詐│
│二│貿易有限│            │      │56800       │      │欺取財罪，累犯│
│  │公司，李├──────┼───┤            │      │，處有期徒刑伍│
│  │清宮    │97年3 月15日│7500  │            │      │月，並應於刑之│
│  │        │            │      │            │      │執行前令入勞動│
│  │        │            │      │            │      │場所強制工作│
│  │        │            │      │            │      │年。          │
├─┼────┼──────┼───┼──────┼───┼───────┤
│三│哈妮士有│97年1 月8 日│11220 │未兌現81600 │210090│洪瑞瞬共同犯詐│
│三│限公司，├──────┼───┤（支票明細見│      │欺取財罪，累犯│
│  │黃桂秝  │97年1 月28日│3289  │附表四編號三│      │，處有期徒刑柒│
│  │        ├──────┼───┤三）        │      │月，並應於刑之│
│  │        │97年1 月31日│33980 │            │      │執行前令入勞動│
│  │        ├──────┼───┤            │      │場所強制工作│
│  │        │97年2 月1 日│11835 │            │      │年。          │
│  │        ├──────┼───┤            │      │              │
│  │        │97年2 月5 日│3348  │            │      │              │
│  │        ├──────┼───┤            │      │              │
│  │        │97年2 月7 日│17952 │            │      │              │
│  │        ├──────┼───┼──────┤      │              │
│  │        │97年2 月26日│1260  │尚未請款金額│      │              │
│  │        ├──────┼───┤128490      │      │              │
│  │        │97年2 月27日│26800 │            │      │              │
│  │        ├──────┼───┤            │      │              │
│  │        │97年2 月28日│2870  │            │      │              │
│  │        ├──────┼───┤            │      │              │
│  │        │97年3 月1 日│18000 │            │      │              │
│  │        ├──────┼───┤            │      │              │
│  │        │97年3 月3 日│45480 │            │      │              │
│  │        ├──────┼───┤            │      │              │
│  │        │97年3 月8 日│21600 │            │      │              │
│  │        ├──────┼───┤            │      │              │
│  │        │97年3 月18日│12480 │            │      │              │
├─┼────┼──────┼───┼──────┼───┼───────┤
│三│佶豊床業│97年3 月13日│26800 │尚未請款金額│26800 │洪瑞瞬共同犯詐│
│四│企業社，│            │      │26800       │      │欺取財罪，累犯│
│  │周復華  │            │      │            │      │，處有期徒刑肆│
│  │        │            │      │            │      │月，並應於刑之│
│  │        │            │      │            │      │執行前令入勞動│
│  │        │            │      │            │      │場所強制工作│
│  │        │            │      │            │      │年。          │
├─┼────┼──────┼───┼──────┼───┼───────┤
│三│利豐家具│97年3 月1 日│32000 │未兌現64000 │64000 │洪瑞瞬共同犯詐│
│五│行，劉永│            │      │（支票明細見│      │欺取財罪，累犯│
│  │棍      ├──────┼───┤附表四編號三│      │，處有期徒刑伍│
│  │        │97年3 月13日│32000 │五）        │      │月，並應於刑之│
│  │        │            │      │            │      │執行前令入勞動│
│  │        │            │      │            │      │場所強制工作│
│  │        │            │      │            │      │年。          │
├─┼────┼──────┼───┼──────┼───┼───────┤
│三│仟葉家具│97年2 月3 日│24000 │未兌現24000 │24000 │洪瑞瞬共同犯詐│
│六│工藝社，│            │      │（支票明細見│      │欺取財罪，累犯│
│  │黃順春  │            │      │附表四編號三│      │，處有期徒刑肆│
│  │        │            │      │六）        │      │月，並應於刑之│
│  │        │            │      │            │      │執行前令入勞動│
│  │        │            │      │            │      │場所強制工作│
│  │        │            │      │            │      │年。          │
├─┼────┼──────┼───┼──────┼───┼───────┤
│三│凱揚木器│97年1 月1 日│159700│未兌現159700│312000│洪瑞瞬共同犯詐│
│七│有限公司│至1月30 日間│      │（支票名細見│      │欺取財罪，累犯│
│  │，粘長發│            │      │附表四編號三│      │，處有期徒刑捌│
│  │        │            │      │七）        │      │月，並應於刑之│
│  │        ├──────┼───┼──────┤      │執行前令入勞動│
│  │        │97年1 月31日│46000 │尚未請款金額│      │場所強制工作│
│  │        ├──────┼───┤152300      │      │年。          │
│  │        │97年2 月1 日│14300 │            │      │              │
│  │        ├──────┼───┤            │      │              │
│  │        │97年2 月2 日│46000 │            │      │              │
│  │        ├──────┼───┤            │      │              │
│  │        │97年2 月21日│46000 │            │      │              │
├─┼────┼──────┼───┼──────┼───┼───────┤
│三│菁華傢具│97年1 月1 日│58000 │未兌現60000 │144600│洪瑞瞬共同犯詐│
│八│行      │至1月30日間 │      │（支票明細見│      │欺取財罪，累犯│
│  │        │            │      │附表四編號三│      │，處有期徒刑陸│
│  │        │            │      │八）        │      │月，並應於刑之│
│  │        ├──────┼───┼──────┤      │執行前令入勞動│
│  │        │97年1 月30日│30000 │尚未請款金額│      │場所強制工作│
│  │        ├──────┼───┤86600 （前期│      │年。          │
│  │        │97年2 月21日│26600 │預付訂金2000│      │              │
│  │        ├──────┼───┤，合計84600 │      │              │
│  │        │97年2 月22日│30000 │未請款）    │      │              │
├─┼────┼──────┼───┼──────┼───┼───────┤
│三│宏昇木器│97年2 月間  │28000 │未兌現28000 │28000 │洪瑞瞬共同犯詐│
│九│行，黃錦│            │      │（支票明細見│      │欺取財罪，累犯│
│  │惠      │            │      │附表四編號三│      │，處有期徒刑肆│
│  │        │            │      │九）        │      │月，並應於刑之│
│  │        │            │      │            │      │執行前令入勞動│
│  │        │            │      │            │      │場所強制工作│
│  │        │            │      │            │      │年。          │
├─┼────┼──────┼───┼──────┼───┼───────┤
│四│上尹家具│96年11月26日│94000 │未兌現94000 │361560│洪瑞瞬共同犯詐│
│十│業有限公│至96 年12 月│      │（支票明細見│      │欺取財罪，累犯│
│  │司，梁麗│25 日 間    │      │附表四編號四│      │，處有期徒刑捌│
│  │春      │            │      │十）        │      │月，並應於刑之│
│  │        ├──────┼───┼──────┤      │執行前令入勞動│
│  │        │96年12月27日│14350 │尚未請款金額│      │場所強制工作│
│  │        ├──────┼───┤267560      │      │年。          │
│  │        │96年12月29日│13300 │            │      │              │
│  │        ├──────┼───┤            │      │              │
│  │        │97年1 月11日│23400 │            │      │              │
│  │        ├──────┼───┤            │      │              │
│  │        │97年1 月16日│40650 │            │      │              │
│  │        ├──────┼───┤            │      │              │
│  │        │97年1 月19日│3000  │            │      │              │
│  │        ├──────┼───┤            │      │              │
│  │        │97年1 月25日│7500  │            │      │              │
│  │        ├──────┼───┤            │      │              │
│  │        │97年1 月28日│3400  │            │      │              │
│  │        ├──────┼───┤            │      │              │
│  │        │97年1 月30日│720   │            │      │              │
│  │        ├──────┼───┤            │      │              │
│  │        │97年2 月1 日│2000  │            │      │              │
│  │        ├──────┼───┤            │      │              │
│  │        │97年2 月4 日│3540  │            │      │              │
│  │        ├──────┼───┤            │      │              │
│  │        │97年2 月15日│1450  │            │      │              │
│  │        ├──────┼───┤            │      │              │
│  │        │97年2 月27日│3450  │            │      │              │
│  │        ├──────┼───┤            │      │              │
│  │        │97年3 月3 日│25900 │            │      │              │
│  │        ├──────┼───┤            │      │              │
│  │        │97年3 月6 日│4300  │            │      │              │
│  │        ├──────┼───┤            │      │              │
│  │        │97年3 月7 日│3650  │            │      │              │
│  │        ├──────┼───┤            │      │              │
│  │        │97年3 月12日│28700 │            │      │              │
│  │        ├──────┼───┤            │      │              │
│  │        │97年3 月13日│18750 │            │      │              │
│  │        ├──────┼───┤            │      │              │
│  │        │97年3 月16日│6300  │            │      │              │
│  │        ├──────┼───┤            │      │              │
│  │        │97年3 月18日│26800 │            │      │              │
│  │        ├──────┼───┤            │      │              │
│  │        │97年3 月20日│36400 │            │      │              │
├─┼────┼──────┼───┼──────┼───┼───────┤
│四│台灣祥發│97年1 月間  │49500 │未兌現49500 │67000 │洪瑞瞬共同犯詐│
│一│傢具事業│            │      │（支票明細見│      │欺取財罪，累犯│
│  │有限公司│            │      │附表四編號四│      │，處有期徒刑伍│
│  │，蔣鄭阿│            │      │一）        │      │月，並應於刑之│
│  │涼      ├──────┼───┼──────┤      │執行前令入勞動│
│  │        │97年2 月至3 │17500 │尚未請款金額│      │場所強制工作│
│  │        │月間        │      │17500       │      │年。          │
├─┼────┼──────┼───┼──────┼───┼───────┤
│四│彰億木業│97年1 月間  │52000 │未兌現52000 │351500│洪瑞瞬共同犯詐│
│二│有限公司│            │      │（支票明細見│      │欺取財罪，累犯│
│  │，沈洽泗│            │      │附表四編號四│      │，處有期徒刑捌│
│  │        │            │      │二）        │      │月，並應於刑之│
│  │        ├──────┼───┼──────┤      │執行前令入勞動│
│  │        │97年1 月27日│59000 │尚未請款金額│      │場所強制工作│
│  │        ├──────┼───┤299500      │      │年。          │
│  │        │97年2 月3 日│26000 │            │      │              │
│  │        ├──────┼───┤            │      │              │
│  │        │97年2 月4 日│26000 │            │      │              │
│  │        ├──────┼───┤            │      │              │
│  │        │97年2 月18日│26000 │            │      │              │
│  │        ├──────┼───┤            │      │              │
│  │        │97年2 月20日│95500 │            │      │              │
│  │        ├──────┼───┤            │      │              │
│  │        │97年2 月26日│28000 │            │      │              │
│  │        ├──────┼───┤            │      │              │
│  │        │97年3 月17日│20000 │            │      │              │
│  │        ├──────┼───┤            │      │              │
│  │        │97年3 月20日│19000 │            │      │              │
├─┼────┼──────┼───┼──────┼───┼───────┤
│四│旭野興業│96年12月27日│13000 │未兌現19400 │19400 │洪瑞瞬共同犯詐│
│三│股份有限├──────┼───┤（支票明細見│      │欺取財罪，累犯│
│  │公司，顏│96年12月31日│2840  │附表四編號四│      │，處有期徒刑肆│
│  │淳和    ├──────┼───┤三）        │      │月，並應於刑之│
│  │        │97年1 月1 日│3600  │            │      │執行前令入勞動│
│  │        │            │      │            │      │場所強制工作│
│  │        │            │      │            │      │年。          │
├─┼────┼──────┼───┼──────┼───┼───────┤
│四│大璉傢具│97年1 月間  │73400 │未兌現73400 │73400 │洪瑞瞬共同犯詐│
│四│行，刁清│            │      │（支票明細見│      │欺取財罪，累犯│
│  │環      │            │      │附表四編號四│      │，處有期徒刑伍│
│  │        │            │      │四）        │      │月，並應於刑之│
│  │        │            │      │            │      │執行前令入勞動│
│  │        │            │      │            │      │場所強制工作│
│  │        │            │      │            │      │年。          │
├─┼────┼──────┼───┼──────┼───┼───────┤
│四│麗新家俱│96年12月26日│104500│未兌現104500│234800│洪瑞瞬共同犯詐│
│五│有限公司│至97 年1月25│      │（支票明細見│      │欺取財罪，累犯│
│  │，劉順財│日間        │      │附表四編號四│      │，處有期徒刑柒│
│  │        │            │      │五）        │      │月，並應於刑之│
│  │        ├──────┼───┼──────┤      │執行前令入勞動│
│  │        │97年1 月29日│29000 │尚未請款金額│      │場所強制工作│
│  │        ├──────┼───┤130300      │      │年。          │
│  │        │97年1 月30日│20000 │            │      │              │
│  │        ├──────┼───┤            │      │              │
│  │        │97年2 月3 日│32300 │            │      │              │
│  │        ├──────┼───┤            │      │              │
│  │        │97年2 月21日│29000 │            │      │              │
│  │        ├──────┼───┤            │      │              │
│  │        │97年3 月6 日│20000 │            │      │              │
├─┼────┼──────┼───┼──────┼───┼───────┤
│四│大佶傢俱│97年1 月間  │35200 │未兌現35200 │67400 │洪瑞瞬共同犯詐│
│六│行，詹益│            │      │（支票明細見│      │欺取財罪，累犯│
│  │州      │            │      │附表四編號四│      │，處有期徒刑伍│
│  │        │            │      │六）        │      │月，並應於刑之│
│  │        ├──────┼───┼──────┤      │執行前令入勞動│
│  │        │97年2 月間  │32200 │尚未請款金額│      │場所強制工作│
│  │        │            │      │32200       │      │年。          │
└─┴────┴──────┴───┴──────┴───┴───────┘
附表二：
┌─┬───┬────┬────┬───────────┬────────┐
│編│被害人│交付貨物│參與共犯│犯罪方法              │主文            │
│號│      │時間、地│        │                      │                │
│  │      │點      │        │                      │                │
├─┼───┼────┼────┼───────────┼────────┤
│一│晉利鋼│96年10月│洪瑞瞬、│推由洪瑞瞬以「劉先生」│洪瑞瞬共同犯詐欺│
│  │鐵股份│18日、彰│葉庚南、│之名義向被害公司之洪永│取財罪，累犯，處│
│  │有限公│化縣和美│張詠翔  │華訂購C型鋼構8800公斤 │有期徒刑壹年，並│
│  │司、呂│鎮○○路│        │、烤漆浪板4718尺，並填│應於刑之執行前令│
│  │勇志  │四段636 │        │寫、傳真訂購單，致被害│入勞動場所強制工│
│  │      │號      │        │人陷於錯誤，而於左列時│作年。        │
│  │      │        │        │間、地點交付上開價值41│葉庚南共同犯詐欺│
│  │      │        │        │5000元之建材，並由洪瑞│取財罪，處有期徒│
│  │      │        │        │瞬交付由其看報紙向不詳│刑拾月，並應於刑│
│  │      │        │        │之人士所購得如附表三編│之執行前令入勞動│
│  │      │        │        │號一所示之空頭支票予洪│場所強制工作年│
│  │      │        │        │永華；同日葉庚南即指示│。              │
│  │      │        │        │張詠翔另請貨車將該批建│張詠翔共同犯詐欺│
│  │      │        │        │材載往金永豐鋼構股份有│取財罪，處有期徒│
│  │      │        │        │限公司販售予葉豐榮；嗣│刑陸月。        │
│  │      │        │        │上開支票經提示因存款不│                │
│  │      │        │        │足而遭退票。          │                │
├─┼───┼────┼────┼───────────┼────────┤
│二│高勤實│96年12月│洪瑞瞬、│推由葉庚南以「阿嘉」之│洪瑞瞬共同犯行使│
│  │業股份│12日、13│葉庚南、│名義向被害公司之黃邦旭│偽造私文書罪，累│
│  │有限公│日台中縣│張詠翔  │訂購樓承鋼板735公斤、 │犯，處有期徒刑壹│
│  │司、賴│大肚鄉文│        │擋泥板90尺及建材一批（│年貳月，偽造如附│
│  │勤讀  │昌路二段│        │追加起訴書誤載為烤漆浪│表六編號一至三所│
│  │      │570 號  │        │板、C型鋼3公噸），並傳│示之署押，均沒收│
│  │      │        │        │真訂貨單，致被害人陷於│，並應於刑之執行│
│  │      │        │        │錯誤，而於左列時間、地│前令入勞動場所強│
│  │      │        │        │點，接續交付上開價值21│制工作年。    │
│  │      │        │        │0150元（起訴書誤載為25│葉庚南共同犯行使│
│  │      │        │        │5000元，追加起訴書誤載│偽造私文書罪，處│
│  │      │        │        │為40000元）之建材，並 │有期徒刑壹年，偽│
│  │      │        │        │由洪瑞瞬接續在上開被害│造如附表六編號一│
│  │      │        │        │公司之銷貨單上冒用賴泊│至三所示之署押，│
│  │      │        │        │翰之名義，接續偽造「賴│均沒收，並應於刑│
│  │      │        │        │泊翰」之簽名，表示賴泊│之執行，並應於刑│
│  │      │        │        │翰本人簽收之意，並交付│之執行制工作年│
│  │      │        │        │予被害人送貨之司機李畯│。              │
│  │      │        │        │暉、謝勝樺而行使之；嗣│張詠翔共同犯行使│
│  │      │        │        │洪瑞瞬於收取96年12月13│偽造私文書罪，處│
│  │      │        │        │日之貨物後，即交付由其│有期徒刑柒月，偽│
│  │      │        │        │看報紙向不詳之人士所購│造如附表六編號一│
│  │      │        │        │得如附表三編號二所示之│至三所示之署押，│
│  │      │        │        │空頭支票，並由洪瑞瞬在│均沒收。        │
│  │      │        │        │上開支票背面偽簽「賴（│                │
│  │      │        │        │外畫○）」為背書，而向│                │
│  │      │        │        │送貨之司機謝勝樺行使。│                │
│  │      │        │        │；嗣上開支票經提示因存│                │
│  │      │        │        │款不足而遭退票。      │                │
├─┼───┼────┼────┼───────────┼────────┤
│三│義鎰建│96年12月│葉庚南、│推由葉庚南以「賴先生」│葉庚南共同犯行使│
│  │材行、│25日、雲│張詠翔  │之名義向被害商行之黃  │偽造私文書罪，處│
│  │羅素貞│林縣麥寮│        │英仁訂購氣密鋁門窗130 │有期徒刑壹年，偽│
│  │（營利│鄉某處  │        │組、ST門15組（追加起訴│造如附表六編號四│
│  │事業登│        │        │書贅載建材部分），致被│所示之署押沒收，│
│  │記名稱│        │        │害人陷於錯誤，而於左列│並應於刑之執行前│
│  │為義鎰│        │        │時間、地點將上開價值25│令入勞動場所強制│
│  │建材行│        │        │0000元之建材交予接貨之│工作年。      │
│  │，並非│        │        │張詠翔及不知情之員工鍾│張詠翔共同犯行使│
│  │義鎰建│        │        │勝暢，並由張詠翔交付由│偽造私文書罪，處│
│  │材有限│        │        │葉庚南以不詳方式所取得│有期徒刑柒月，偽│
│  │公司，│        │        │如附表三編號三所示之空│造如附表六編號四│
│  │見本院│        │        │頭支票予送貨之司機朱健│所示之署押沒收。│
│  │97年度│        │        │全，並推由葉庚南利用不│                │
│  │易字第│        │        │知情之成年人在上開支票│                │
│  │1980號│        │        │背面冒用賴建中之名義，│                │
│  │卷六第│        │        │偽造「賴建中」之簽名為│                │
│  │76頁）│        │        │背書；同日葉庚南即另請│                │
│  │      │        │        │貨車將該批建材載往盈勝│                │
│  │      │        │        │浪板企業社販售予陳阿溪│                │
│  │      │        │        │；嗣上開支票經提示因存│                │
│  │      │        │        │款不足而遭退票。      │                │
├─┼───┼────┼────┼───────────┼────────┤
│四│義鎰建│97年1 月│洪瑞瞬、│推由葉庚南以「賴先生」│洪瑞瞬共同犯行使│
│  │材行、│12日、台│葉庚南、│之名義向被害商行之黃英│偽造私文書罪，累│
│  │羅素貞│中縣烏日│張詠翔  │仁訂購17台尺長、烤漆浪│犯，處有期徒刑壹│
│  │      │鄉成功嶺│        │板計320片，致被害人陷 │年肆月，偽造如附│
│  │      │營區前  │        │於錯誤，而於左列時間、│表六編號五、六所│
│  │      │        │        │地點交付上開價值435200│示之署押，均沒收│
│  │      │        │        │ 元（起訴書誤載為53000│，並應於刑之執行│
│  │      │        │        │0元）之建材，並由洪瑞 │前令入勞動場所強│
│  │      │        │        │瞬交付由其看報紙向不詳│制工作年。    │
│  │      │        │        │之人士所購得如附表三編│葉庚南共同犯行使│
│  │      │        │        │號四所示之空頭支票予送│偽造私文書罪，處│
│  │      │        │        │貨之黃英仁，另由洪瑞瞬│有期徒刑壹年貳月│
│  │      │        │        │於上開支票背面冒用洪永│，偽造如附表六編│
│  │      │        │        │華之名義，偽造「洪永華│號五、六所示之署│
│  │      │        │        │」之簽名為背書，並於切│押，均沒收，並應│
│  │      │        │        │結書上之代表人欄偽造「│於刑之執行前令入│
│  │      │        │        │洪永華」之簽名，以表示│勞動場所強制工作│
│  │      │        │        │其為洪永華本人之意，嗣│年。          │
│  │      │        │        │並交付而行使之；嗣葉庚│張詠翔共同犯行使│
│  │      │        │        │南指示張詠翔將該批建材│偽造私文書罪，處│
│  │      │        │        │載回彰化，並於隔日載往│有期徒刑捌月，偽│
│  │      │        │        │金永豐鋼構股份有限公司│造如附表六編號五│
│  │      │        │        │販售予葉豐榮；嗣上開支│、六所示之署押，│
│  │      │        │        │票經提示因存款不足遭退│均沒收。        │
│  │      │        │        │票。                  │                │
├─┼───┼────┼────┼───────────┼────────┤
│五│翊勝工│97年1 月│洪瑞瞬、│推由洪瑞瞬冒用「朱金星│洪瑞瞬共同犯行使│
│  │程行、│28日、台│葉庚南、│」之名義向被害商行之李│偽造私文書罪，累│
│  │李承學│北縣五股│張詠翔  │承學訂購烤漆浪板12801.│犯，處有期徒刑壹│
│  │      │鄉某處  │        │4尺（追加起訴書誤載為 │年肆月，偽造如附│
│  │      │        │        │烤漆浪板12.5噸），並於│表六編號七、八所│
│  │      │        │        │訂貨單之末偽造宏展傢俱│示之署押，均沒收│
│  │      │        │        │「朱先生」之簽名，以表│，並應於刑之執行│
│  │      │        │        │示確為朱金星訂貨之意，│前令入勞動場所強│
│  │      │        │        │嗣並傳真而行使之，致被│制工作年。    │
│  │      │        │        │害人陷於錯誤，而於左列│葉庚南共同犯行使│
│  │      │        │        │時間、地點交付上開價值│偽造私文書罪，處│
│  │      │        │        │538000元之建材，同日葉│有期徒刑壹年貳月│
│  │      │        │        │庚南即指示張詠翔將該批│，偽造如附表六編│
│  │      │        │        │建材載往盈勝浪板企業社│號七、八所示之署│
│  │      │        │        │販售予陳阿溪。嗣由李承│押，均沒收，並應│
│  │      │        │        │學向不知情之彰化縣秀水│於刑之執行前令入│
│  │      │        │        │鄉○○路○段64 8之1號 │勞動場所強制工作│
│  │      │        │        │「宏展傢俱行」之會計劉│年。          │
│  │      │        │        │佩娟收取由洪瑞瞬看報紙│張詠翔共同犯行使│
│  │      │        │        │向不詳之人士所購得如附│偽造私文書罪，處│
│  │      │        │        │表三編號五所示之空頭支│有期徒刑捌月，偽│
│  │      │        │        │票，並推由洪瑞瞬在上開│造如附表六編號七│
│  │      │        │        │支票背面冒用朱金星之名│、八所示之署押，│
│  │      │        │        │義，偽造「朱金星」之簽│均沒收。        │
│  │      │        │        │名為背書；嗣上開支票經│                │
│  │      │        │        │提示因存款不足及發票人│                │
│  │      │        │        │簽章不全不符而遭退票。│                │
│  │      │        │        │                      │                │
│  │      │        │        │                      │                │
├─┼───┼────┼────┼───────────┼────────┤
│六│翊勝工│97年2 月│洪瑞瞬、│推由洪瑞瞬冒用「朱金星│洪瑞瞬共同犯行使│
│  │程行、│2 日、台│葉庚南、│」之名義向被害商行之李│偽造私文書罪，累│
│  │李承學│北縣五股│張詠翔  │承學訂購烤漆浪板10867.│犯，處有期徒刑壹│
│  │      │鄉某處  │        │6 尺，並傳真訂貨單，致│年陸月，偽造如附│
│  │      │        │        │被害人陷於錯誤，而於左│表六編號九所示之│
│  │      │        │        │列時間、地點交付上開價│署押沒收，並應於│
│  │      │        │        │值623000元之建材；同日│刑之執行前令入勞│
│  │      │        │        │葉庚南即指示張詠翔將該│動場所強制工作│
│  │      │        │        │批建材載往盈勝浪板企業│年。            │
│  │      │        │        │社販售予陳阿溪。嗣由洪│葉庚南共同犯行使│
│  │      │        │        │瑞瞬於彰化縣和美鎮線東│偽造私文書罪，處│
│  │      │        │        │路翊勝工程行外交付由其│有期徒刑壹年貳月│
│  │      │        │        │看報紙向不詳之人士所購│，偽造如附表六編│
│  │      │        │        │得如附表三編號六所示之│號九所示之署押沒│
│  │      │        │        │空頭支票予李承學，並推│收，並應於刑之執│
│  │      │        │        │由洪瑞瞬在上開支票背面│行前令入勞動場所│
│  │      │        │        │冒用朱金星之名義，偽造│強制工作年。  │
│  │      │        │        │「朱金星」之簽名為背書│張詠翔共同犯行使│
│  │      │        │        │；嗣上開支票經提示因存│偽造私文書罪，處│
│  │      │        │        │款不足而遭退票。      │有期徒刑玖月，偽│
│  │      │        │        │                      │造如附表六編號九│
│  │      │        │        │                      │所示之署押沒收。│
├─┼───┼────┼────┼───────────┼────────┤
│七│莊鎮鋼│97年3 月│洪瑞瞬、│推由洪瑞瞬以「朱金星」│洪瑞瞬共同犯詐欺│
│  │板有限│10日、台│朱金星、│之名義向被害公司之莊和│取財罪，累犯，處│
│  │公司、│北縣五股│黃鉦洋、│財訂購烤漆浪板13146.1 │有期徒刑壹年貳月│
│  │莊和財│交流道某│曾超城  │尺及不鏽鋼水槽材料一批│，應於刑之執行前│
│  │      │處      │        │，並傳真訂貨單，致被害│令入勞動場所強制│
│  │      │        │        │人陷於錯誤，而於左列時│工作年。      │
│  │      │        │        │間、地點將上開價值6895│                │
│  │      │        │        │99元之建材交予接貨之洪│                │
│  │      │        │        │瑞瞬、朱金星、黃鉦洋、│                │
│  │      │        │        │曾超城，同日洪瑞瞬即將│                │
│  │      │        │        │該批建材載往盈勝浪板企│                │
│  │      │        │        │業社販售予陳阿溪。嗣由│                │
│  │      │        │        │洪瑞瞬於彰化縣秀水鄉彰│                │
│  │      │        │        │水路二段648 之1 號「宏│                │
│  │      │        │        │展傢俱行」交付如附表三│                │
│  │      │        │        │編號七所示之支票予莊和│                │
│  │      │        │        │財用以支付價金（已先另│                │
│  │      │        │        │行支付現金20萬元）；嗣│                │
│  │      │        │        │上開支票經提示因存款不│                │
│  │      │        │        │足遭退票。            │                │
└─┴───┴────┴────┴───────────┴────────┘
附表三：支票明細
┌─┬────┬───────┬─────┬───┬───┬───┬───┐
│編│付款銀行│帳號          │票號      │發票人│發票日│票面金│備註  │
│號│        │              │          │      │      │額    │      │
├─┼────┼───────┼─────┼───┼───┼───┼───┤
│一│第一商業│000000000     │TA0000000 │玉金春│96年11│415000│98年度│
│  │銀行大同│              │          │有限公│月15日│元    │易字第│
│  │分行    │              │          │司、謝│      │      │598號 │
│  │        │              │          │青原  │      │      │影卷一│
│  │        │              │          │      │      │      │第44、│
│  │        │              │          │      │      │      │61頁  │
├─┼────┼───────┼─────┼───┼───┼───┼───┤
│二│合作金庫│802100        │QK0000000 │寀薇國│97年1 │255000│98年度│
│  │商業銀行│              │          │際有限│月23日│元    │易字第│
│  │淡水分行│              │          │公司、│      │      │598號 │
│  │        │              │          │吳淑珠│      │      │影卷一│
│  │        │              │          │      │      │      │第190 │
│  │        │              │          │      │      │      │頁    │
├─┼────┼───────┼─────┼───┼───┼───┼───┤
│三│華南商業│00000000-0    │XC0000000 │暐晟國│97年3 │250000│98年度│
│  │銀行南三│              │          │際有限│月15日│元    │易字第│
│  │重分行  │              │          │公司、│      │      │598號 │
│  │        │              │          │陳膺仁│      │      │影卷一│
│  │        │              │          │      │      │      │第186 │
│  │        │              │          │      │      │      │、193 │
│  │        │              │          │      │      │      │至194 │
│  │        │              │          │      │      │      │頁    │
├─┼────┼───────┼─────┼───┼───┼───┼───┤
│四│合作金庫│0000000000000 │SW0000000 │永順電│97年2 │530000│98年度│
│  │三興分行│              │          │通股份│月23日│元    │易字第│
│  │        │              │          │有限公│      │      │598號 │
│  │        │              │          │司、李│      │      │影卷一│
│  │        │              │          │春福  │      │      │第189 │
│  │        │              │          │      │      │      │頁    │
├─┼────┼───────┼─────┼───┼───┼───┼───┤
│五│台中商業│19588         │SMA0000000│統冠食│97年3 │538000│98年度│
│  │銀行四民│              │          │品股份│月25日│元    │易字第│
│  │分行    │              │          │有限公│      │      │598號 │
│  │        │              │          │司、陳│      │      │影卷一│
│  │        │              │          │清課  │      │      │第42頁│
│  │        │              │          │      │      │      │      │
├─┼────┼───────┼─────┼───┼───┼───┼───┤
│六│國泰世華│000000000     │AC0000000 │統冠食│97年3 │623000│98年度│
│  │商業銀行│              │          │品股份│月25日│元    │易字第│
│  │水湳分行│              │          │有限公│      │      │598號 │
│  │        │              │          │司、陳│      │      │影卷一│
│  │        │              │          │清課  │      │      │第43、│
│  │        │              │          │      │      │      │53頁  │
├─┼────┼───────┼─────┼───┼───┼───┼───┤
│七│合作金庫│000000000     │UU0000000 │朱紫伶│97年4 │490000│鹿警分│
│  │二重分行│              │          │      │月10日│元    │偵字第│
│  │        │              │          │      │      │      │097002│
│  │        │              │          │      │      │      │0011號│
│  │        │              │          │      │      │      │警卷第│
│  │        │              │          │      │      │      │292頁 │
└─┴────┴───────┴─────┴───┴───┴───┴───┘
附表四：證據資料明細
┌─┬────┬────┬────────────────────────┐
│編│被害廠商│證明之犯│證據資料明細                                    │
│號│及負責人│罪事實  │                                                │
│  │/ 代表人│        │                                                │
├─┼────┼────┼────────────────────────┤
│一│尚繽企業│附表一編│(1)證人柯明宏97年4 月3 日、97年8 月6 日警詢、97 │
│  │有限公司│號一之犯│   年8 月6 日偵訊之證述。                       │
│  │，柯明宏│罪事實  │(2)高雄銀行新竹分行支票號碼BMA0000000號、發票人 │
│  │        │        │   為宏展企業社朱金星、發票日為97年3 月31日、面 │
│  │        │        │   額為122600元之支票及退票理由單影本。         │
│  │        │        │(3)慰峰床業（即尚繽企業有限公司）96年12月12日至 │
│  │        │        │   97年3 月6 日銷貨明細表。                     │
│  │        │        │(4)慰峰床業（即尚繽企業有限公司）97年3 月6 日銷 │
│  │        │        │   貨單。                                       │
├─┼────┼────┼────────────────────────┤
│二│成森興業│附表一編│(1)證人周志鴻97年4 月3 日警詢、97年9 月24日偵訊 │
│  │股份有限│號二之犯│   之證述。                                     │
│  │公司，周│罪事實  │(2)證人周瑞男97年5 月2 日、97年5 月17日、97年5  │
│  │瑞男    │        │   月21日、97年8 月8 日警詢、97年8 月6 日偵訊之 │
│  │        │        │   證述。                                       │
│  │        │        │(3)高雄銀行新竹分行支票號碼BMA0000000號、發票人 │
│  │        │        │   為宏展企業社朱金星、發票日為97年3 月31日、面 │
│  │        │        │   額110600元之支票及退票理由單影本。           │
│  │        │        │(4)高雄銀行新竹分行支票號碼BMA0000000號、發票人 │
│  │        │        │   為宏展企業社朱金星、發票日為97年4 月30日、面 │
│  │        │        │   額320000元之支票及退票理由單影本。           │
│  │        │        │(5)成森興業股份有限公司97年1 月16日、97年1 月23 │
│  │        │        │   日、97年1 月24日、97年1 月29日、97年1 月31日 │
│  │        │        │   、97年2 月3 日、97年2 月22日、97 年2月23日出 │
│  │        │        │   貨簽收單。                                   │
├─┼────┼────┼────────────────────────┤
│三│松益傢俱│附表一編│(1)證人許保亮97年4 月3 日、97年8 月6 日警詢、97 │
│  │行，施美│號三之犯│   年8 月6 日偵訊之證述。                       │
│  │慧      │罪事實  │(2)高雄銀行新竹分行支票號碼BMA0000000號、發票人 │
│  │        │        │   宏展企業社朱金星、發票日97年3 月31日、面額   │
│  │        │        │   149600元整之支票及退票理由單影本。           │
│  │        │        │(3)松益傢俱行（即松益木業行）97年1 月28日、97年 │
│  │        │        │   2 月2 日、97年2 月3 日、97年2 月7 日出貨簽收 │
│  │        │        │   單。                                         │
├─┼────┼────┼────────────────────────┤
│四│金事興傢│附表一編│(1)證人洪癸男97年4 月3 日警詢、97年8 月6 日偵訊 │
│  │俱工廠，│號四之犯│   之證述。                                     │
│  │洪癸男  │罪事實  │(2)高雄銀行新竹分行支票號碼BMA0000000、發票人宏 │
│  │        │        │   展企業社朱金星、發票日97年3 月31日、面額     │
│  │        │        │   245500元整之支票及退票理由單影本。           │
├─┼────┼────┼────────────────────────┤
│五│勝利傢俱│附表一編│(1)證人廖啟明97年4 月3 日警詢之證述。           │
│  │行，許袓│號五之犯│(2)證人許袓芬97年8 月6 日警詢、97年8 月6 日偵訊 │
│  │芬      │罪事實  │   之證述。                                     │
│  │        │        │(3)高雄銀行新竹分行支票號碼BMA0000000號、發票人 │
│  │        │        │   為宏展企業社朱金星、發票日為97年3 月31日、面 │
│  │        │        │   額58400 元之支票及退票理由單影本。           │
│  │        │        │(4)勝利傢俱行96年12月31日、97年1 月4 日、97年1  │
│  │        │        │   月8 日、97年1 月10日、97年1 月12日、97年1 月 │
│  │        │        │   19日、97年1 月28日、97年1 月29日、97年1 月31 │
│  │        │        │   日、97年2 月22日、97年3 月6 日、97年3 月12日 │
│  │        │        │   送貨單。                                     │
│  │        │        │(5)勝利傢俱行97年1 月份至3 月份應收帳款簽收單。 │
├─┼────┼────┼────────────────────────┤
│六│德發進口│附表一編│(1)證人陳煥錦97年4 月3 日、97年8 月6 日警詢、97 │
│  │傢飾部，│號六之犯│   年8 月6 日偵訊之證述。                       │
│  │晁俊德  │罪事實  │(2)高雄銀行新竹分行支票號碼BMA0000000號、發票人 │
│  │        │        │   為宏展企業社朱金星、發票日為97年3 月31日、面 │
│  │        │        │   額39800 元之支票及退票理由單影本。           │
├─┼────┼────┼────────────────────────┤
│七│宏興木器│附表一編│(1)證人蔣銘銓97年5 月5 日警詢、97年9 月24日偵訊 │
│  │工廠，蔣│號七之犯│   之證述。                                     │
│  │銘銓    │罪事實  │(2)高雄銀行新竹分行支票號碼BMA0000000號、發票人 │
│  │        │        │   為宏展企業社朱金星、發票日為97年3 月31日、面 │
│  │        │        │   額240800元之支票及退票理由單影本。           │
│  │        │        │(3)宏興木器工廠96年6 月29日至97年2 月27日客戶銷 │
│  │        │        │   退單據一覽表。                               │
├─┼────┼────┼────────────────────────┤
│八│詠立木器│附表一編│(1)證人粘昆盛97年4 月29日、97年8 月26日警詢、97 │
│  │代工廠，│號八之犯│   年8 月6 日偵訊之證述。                       │
│  │粘昆盛  │罪事實  │(2)高雄銀行新竹分行支票號碼BMA0000000號、發票人 │
│  │        │        │   為宏展企業社朱金星、發票日為97年3 月31日、面 │
│  │        │        │   額40500 元之支票及退票理由單影本。           │
│  │        │        │(3)詠立木器代工廠96年11月25日至97年4 月24日銷退 │
│  │        │        │   貨日報表。                                   │
├─┼────┼────┼────────────────────────┤
│九│泰興木器│附表一編│(1)證人王清高97年4 月15日、97年8 月18日警詢之證 │
│  │工廠，王│號九之犯│   述。                                         │
│  │施培蘭  │罪事實  │(2)高雄銀行新竹分行支票號碼BMA0000000號、發票人 │
│  │        │        │   為宏展企業社朱金星、發票日為97年3 月31日、面 │
│  │        │        │   額58000 元之支票及退票理由單影本。           │
│  │        │        │(3)泰興木器工廠出貨單。                         │
├─┼────┼────┼────────────────────────┤
│十│泰森傢俱│附表一編│(1)證人陳達峰97年4 月11日、97年8 月6 日警詢、97 │
│  │行，陳達│號十之犯│   年8 月6 日偵訊之證述。                       │
│  │峰      │罪事實  │(2)高雄銀行新竹分行支票號碼BMA0000000號、發票人 │
│  │        │        │   為宏展企業社朱金星、發票日為97年3 月31日、面 │
│  │        │        │   額33400 元之支票及退票理由單影本。           │
│  │        │        │(3)泰森木器行（即泰森傢俱行）96年12月22日、97年 │
│  │        │        │   1 月4 日、97年1 月12日、97年2 月4 日、97年2  │
│  │        │        │   月20日、97年3 月6 日、97年3 月10日、97年3 月 │
│  │        │        │   12日估價單。                                 │
├─┼────┼────┼────────────────────────┤
│十│勇山傢具│附表一編│(1)證人許志誠97年4 月3 日、97年8 月6 日警詢、97 │
│一│股份有限│號十一之│   年8 月6 日偵訊之證述。                       │
│  │公司    │犯罪事實│(2)高雄銀行新竹分行支票號碼BMA0000000號、發票人 │
│  │        │        │   為宏展企業社朱金星、發票日為97年3 月31日、面 │
│  │        │        │   額99700 元之支票及退票理由單影本。           │
│  │        │        │(3)勇山家具股份有限公司97年2 月26日、97年2 月27 │
│  │        │        │   日銷貨單。                                   │
│  │        │        │(4)勇山家具股份有限公司97年3 月6 日銷貨退回單。 │
│  │        │        │(5)勇山家具股份有限公司97年3 月6 日客戶應收帳對 │
│  │        │        │   帳單。                                       │
├─┼────┼────┼────────────────────────┤
│十│揚名家具│附表一編│(1)證人余宗錠97年4 月3 日、97年8 月6 日警詢、97 │
│二│事業股份│號十二之│   年8 月6 日偵訊之證述。                       │
│  │有限公司│犯罪事實│(2)高雄銀行新竹分行支票號碼BMA0000000號、發票人 │
│  │，何春鶯│        │   為宏展企業社朱金星、發票日為97年3 月31日、面 │
│  │        │        │   額175400元之支票及退票理由單影本。           │
│  │        │        │(3)揚名家具事業股份有限公司96年12月26日至97年1  │
│  │        │        │   月25日應收帳款對帳單。                       │
│  │        │        │(4)揚名家具事業股份有限公司96年12月26日、96年12 │
│  │        │        │   月27日、96年12月29日、96年12月31日、97年1 月 │
│  │        │        │   2 日、97年1 月5 日、97年1 月7 日、97年1 月9  │
│  │        │        │   日、97年1 月10日、97年1 月11日、97年1 月14日 │
│  │        │        │   、97年1 月15日、97年1 月16日、97年1 月19日、 │
│  │        │        │   97 年1月22日、97年1 月23日、97年1 月25日出貨 │
│  │        │        │   保管單影本。                                 │
├─┼────┼────┼────────────────────────┤
│十│羅馬沙發│附表一編│(1)證人王瑞成97年4 月3 日、97年8 月6 日警詢、97 │
│三│行，賴張│號十三之│   年8 月6 日偵訊之證述。                       │
│  │寶桂    │犯罪事實│(2)高雄銀行新竹分行支票號碼BMA0000000號、發票人 │
│  │        │        │   為宏展企業社朱金星、發票日為97年3 月31日、面 │
│  │        │        │   額77000 元之支票及退票理由單影本。           │
│  │        │        │(3)羅馬沙發行97年1 月至3 月估價單。             │
│  │        │        │(4)羅馬沙發行97年1 月9 日、97年1 月19日、97年1  │
│  │        │        │   月22日、97年1 月25日、97年2 月2 日、97年3 月 │
│  │        │        │   8 日、97年3 月12日、97年3 月17日出貨簽收單。 │
├─┼────┼────┼────────────────────────┤
│十│尊龍家具│附表一編│(1)證人黃金城97年4 月3 日、97年5 月7 日、97年5  │
│四│批發行，│號十四之│   月21日、97年6 月19日、97年8 月8 日警詢、97年 │
│  │黃金城  │犯罪事實│   9 月24日偵訊之證述。                         │
│  │        │        │(2)高雄銀行新竹分行支票號碼BMA0000000號、發票人 │
│  │        │        │   為宏展企業社朱金星、發票日為97年3 月31日、面 │
│  │        │        │   額187800元之支票及退票理由單影本。           │
│  │        │        │(3)尊龍傢俱行與宏展企業社支票出入登記。         │
│  │        │        │(4)尊龍傢俱行96年6 月13日至97年2 月21日出退貨明 │
│  │        │        │   細表。                                       │
├─┼────┼────┼────────────────────────┤
│十│立崴木器│附表一編│(1)證人粘國慶97年4 月3 日、97年5 月4 日、97年5  │
│五│廠，粘國│號十五之│   月21日、97年6 月19日、97年8 月26日警詢、97年 │
│  │慶      │犯罪事實│   8 月6 日偵訊之證述。                         │
│  │        │        │(2)高雄銀行新竹分行支票號碼BMA0000000號、發票人 │
│  │        │        │   為宏展企業社朱金星、發票日為97年3 月31日、面 │
│  │        │        │   額24100 元之支票及退票理由單影本。           │
│  │        │        │(3)立崴木器廠96年12月26日至97年1 月25日、97年1  │
│  │        │        │   月26日至97年2 月25日應收帳款明細表。         │
│  │        │        │(4)立崴木器廠97年1 月21日、97年2 月1 日、97年2  │
│  │        │        │   月3 日、97年2 月4 日、97年2 月22日出貨單。   │
├─┼────┼────┼────────────────────────┤
│十│景暘傢俱│附表一編│(1)證人粘景睿97年4 月5 日、97年8 月8 日警詢、97 │
│六│企業社，│號十六之│   年8 月6 日偵訊之證述。                       │
│  │粘景睿  │犯罪事實│(2)高雄銀行新竹分行支票號碼BMA0000000號、發票人 │
│  │        │        │   為宏展企業社朱金星、發票日為97年4 月15日、面 │
│  │        │        │   額48000 元之支票及退票理由單影本。           │
│  │        │        │(3)景暘傢俱行97年2 月3 日、97年2 月19日、97年2  │
│  │        │        │   月22日、97年3 月19日估價單。                 │
├─┼────┼────┼────────────────────────┤
│十│福豐傢俱│附表一編│(1)證人顏永福97年4 月3 日、97年8 月6 日警詢、97 │
│七│行，顏永│號十七之│   年8 月6 日偵訊之證述。                       │
│  │福      │犯罪事實│(2)高雄銀行新竹分行支票號碼BMA0000000號、發票人 │
│  │        │        │   為宏展企業社朱金星、發票日為97年3 月31日、面 │
│  │        │        │   額72400 元之支票及退票理由單影本。           │
│  │        │        │(3)福豐傢俱行97年1 月25日、97年1 月26日、97年1  │
│  │        │        │   月27日、97年1 月28日、97年1 月29日、97年1 月 │
│  │        │        │   30日、97年1 月31日、97年2 月2 日、97年2 月3  │
│  │        │        │   日、97年3 月1 日、97年3 月3 日、97年3 月5 日 │
│  │        │        │   、97 年3月12日出貨簽收單。                   │
├─┼────┼────┼────────────────────────┤
│十│玉龍彈簧│附表一編│(1)證人黃漢樂97年4 月3 日、97年8 月7 日警詢、97 │
│八│床，黃漢│號十八之│   年8 月6 日偵訊之證述。                       │
│  │樂      │犯罪事實│(2)高雄銀行新竹分行支票號碼BMA0000000號、發票人 │
│  │        │        │   為宏展企業社朱金星、發票日為97年3 月31日、面 │
│  │        │        │   額175700元之支票及退票理由單影本。           │
│  │        │        │(3)玉龍彈簧床97年2 月份應收帳款簽收單。         │
│  │        │        │(4)玉龍彈簧床97年2 月28日出貨簽收單。           │
├─┼────┼────┼────────────────────────┤
│十│聯慶木器│附表一編│(1)證人謝明97年4 月3 日、97年8 月6 日警詢、97 │
│九│行，謝明│號十九之│   年8 月6 日偵訊之證述。                       │
│  │      │犯罪事實│(2)聯慶木器行97年1 月16日出貨單。               │
├─┼────┼────┼────────────────────────┤
│二│榮成家具│附表一編│(1)證人黃志強97年4 月3 日警詢之證述。           │
│十│沙發專業│號二十之│(2)高雄銀行新竹分行支票號碼BMA0000000號、發票人 │
│  │製造廠，│犯罪事實│   為宏展企業社朱金星、發票日為97年3 月31日、面 │
│  │潘志忠  │        │   額54000 元之支票及退票理由單影本。           │
│  │        │        │(3)榮成沙發家具轉業製造廠97年3 月3 日、97年3 月 │
│  │        │        │   11日出貨簽收單。                             │
├─┼────┼────┼────────────────────────┤
│二│同憶有限│附表一編│(1)證人賴嘉恩97年4 月5 日、97年8 月8 日警詢、97 │
│一│公司，楊│號二一之│   年8 月6 日偵訊之證述。                       │
│  │琇文    │犯罪事實│(2)高雄銀行新竹分行支票號碼BMA0000000號、發票人 │
│  │        │        │   為宏展企業社朱金星、發票日為97年3 月31日、面 │
│  │        │        │   額51000 元之支票及退票理由單影本。           │
│  │        │        │(3)同憶有限公司97年1 月26日至97年2 月25日客戶應 │
│  │        │        │   收帳款對帳單。                               │
│  │        │        │(4)同憶有限公司97年1 月29日、97年2 月2 日、97年2│
│  │        │        │   月15日、97年2 月18日估價單。                 │
├─┼────┼────┼────────────────────────┤
│二│政利沙發│附表一編│(1)證人黃虹主97年4 月7 日、97年8 月6 日警詢、97 │
│二│廠，蘇振│號二二之│   年8 月6 日偵訊之證述。                       │
│  │利      │犯罪事實│(2)高雄銀行新竹分行支票號碼BMA0000000號、發票人 │
│  │        │        │   為宏展企業社朱金星、發票日為97年3 月31日、面 │
│  │        │        │   額40500 元之支票及退票理由單影本。           │
│  │        │        │(3)高雄銀行新竹分行支票號碼BMA0000000號、發票人 │
│  │        │        │   為宏展企業社朱金星、發票日為97年4 月15日、面 │
│  │        │        │   額93600 元之支票及退票理由單影本。           │
│  │        │        │(4)高雄銀行股份有限公司98年9 月30日函覆：       │
│  │        │        │   支票號碼BMA0000000號之支票未經提示           │
│  │        │        │(5)政利沙發廠97年3 月15日估價單。               │
├─┼────┼────┼────────────────────────┤
│二│億豐有限│附表一編│(1)證人陳明生97年4 月7 日、97年8 月7 日警詢、97 │
│三│公司，許│號二三之│   年8 月6 日偵訊之證述。                       │
│  │文齡    │犯罪事實│(2)高雄銀行新竹分行支票號碼BMA0000000號、發票人 │
│  │        │        │   為宏展企業社朱金星、發票日為97年3 月31日、面 │
│  │        │        │   額56200 元之支票及退票理由單影本。           │
│  │        │        │(3)億豐傢俱廠（即億豐有限公司）97年1 月25日至97 │
│  │        │        │   年2 月24日、97年2 月25日至97年3 月24日應收帳 │
│  │        │        │   款明細表。                                   │
│  │        │        │(4)億豐傢俱廠（即億豐有限公司）97年1 月28日、97 │
│  │        │        │   年1 月30日、97年2 月3 日、97年2 月4 日、97年 │
│  │        │        │   2 月22日、97年2 月25日、97年2 月27 日 、97年 │
│  │        │        │   2 月28日、97年3 月5 日、97年3 月12日出貨單。 │
├─┼────┼────┼────────────────────────┤
│二│嘉洋興業│附表一編│(1)證人林威成97年4 月7 日、97年8 月13日警詢、97 │
│四│有限公司│號二四之│   年8 月6 日偵訊之證述。                       │
│  │，林詩淵│犯罪事實│(2)高雄銀行新竹分行支票號碼BMA0000000號、發票人 │
│  │        │        │   為宏展企業社朱金星、發票日為97年3 月31日、面 │
│  │        │        │   額90100 元之支票及退票理由單影本。           │
│  │        │        │(3)嘉洋興業有限公司與宏展企業社95年6 月2 日至97 │
│  │        │        │   年3 月23日交易明細紀錄                       │
│  │        │        │(4)嘉洋興業有限公司97年2 月份應收帳款簽收單。   │
│  │        │        │(5)成隆股份有限公司（即嘉洋興業有限公司）97年1  │
│  │        │        │   月2 日、97年2 月29日、97年3 月6 日、97年3 月 │
│  │        │        │   13日、97年3 月18日銷貨單。                   │
│  │        │        │(6)嘉洋興業有限公司97年3 月3 日、97年3 月23日送 │
│  │        │        │   貨單。                                       │
├─┼────┼────┼────────────────────────┤
│二│正豐傢俱│附表一編│(1)證人鐘立吉97年4 月11日警詢之證述。           │
│五│有限公司│號二五之│(2)正豐傢俱有限公司96年12月25日至97年2 月25日應 │
│  │，盧景聰│犯罪事實│   收帳款明細。                                 │
├─┼────┼────┼────────────────────────┤
│二│奧斯汀生│附表一編│(1)證人劉景宏97年4 月3 日、97年8 月6 日警詢、97 │
│六│活事業股│號二六之│   年10月9 日偵訊之證述。                       │
│  │份有限公│犯罪事實│(2)奧斯汀生活事業股份有限公司97年2 月4 日至97年 │
│  │司，孫蓮│        │   3 月20日帳款明細表。                         │
│  │禧      │        │                                                │
├─┼────┼────┼────────────────────────┤
│二│崇榮企業│附表一編│(1)證人李春福97年4 月6 日、97年5 月3 日警詢、97 │
│七│股份有限│號二七之│   年9 月24日偵訊之證述。                       │
│  │公司，李│犯罪事實│(2)崇榮企業股份有限公司97年1 月26日至97年4 月25 │
│  │春福    │        │   日應收帳款明細表。                           │
│  │        │        │(3)崇榮企業股份有限公司97年2 月26日至97年3 月25 │
│  │        │        │   日應收帳款明細表。                           │
│  │        │        │(4)崇榮企業股份有限公司97年2 月份出貨單         │
│  │        │        │(5)崇榮企業股份有限公司97年3 月18日、97年3 月19 │
│  │        │        │   日出貨單。                                   │
│  │        │        │(6)崇榮企業股份有限公司97年4 月1 日退貨估價單。 │
├─┼────┼────┼────────────────────────┤
│二│坤民實業│附表一編│(1)證人劉炎鄰97年4 月7 日、97年8 月6 日警詢、97 │
│八│股份有限│號二八之│   年8 月6 日、97年10月9 日偵訊之證述。         │
│  │公司，劉│犯罪事實│(2)高雄銀行新竹分行支票號碼BMA0000000號、發票人 │
│  │坤南    │        │   為宏展企業社朱金星、發票日為97年3 月31日、面 │
│  │        │        │   額66900 元之支票及退票理由單影本。           │
│  │        │        │(3)坤民實業股份有限公司97年2 月20日出貨單。     │
├─┼────┼────┼────────────────────────┤
│二│名鴻傢俱│附表一編│(1)證人粘榮墩97年8 月7 日警詢、97年8 月6 日偵訊 │
│九│廠，粘榮│號二九之│   之證述。                                     │
│  │珍      │犯罪事實│(2)證人粘榮珍97年4 月7 日警詢、97年9 月24日偵訊 │
│  │        │        │   之證述。                                     │
│  │        │        │(3)高雄銀行新竹分行支票號碼BMA0000000號、發票人 │
│  │        │        │   為宏展企業社朱金星、發票日為97年4 月15日、面 │
│  │        │        │   額71000 元之支票及退票理由單影本。           │
│  │        │        │(4)名鴻傢俱廠97年1 月18日、97年2 月5 日、97年2  │
│  │        │        │   月26日出貨單。                               │
├─┼────┼────┼────────────────────────┤
│三│金良泰企│附表一編│(1)證人洪道生97年4 月16日警詢、97年10月9 日偵訊 │
│十│業股份有│號三十之│   之證述。                                     │
│  │限公司，│犯罪事實│(2)高雄銀行新竹分行支票號碼BMA0000000號、發票人 │
│  │陳志誠  │        │   為宏展企業社朱金星、發票日為97年4 月5 日、面 │
│  │        │        │   額114200元之支票及退票理由單影本。           │
│  │        │        │(3)金良泰企業股份有限公司與宏展企業社97年2 月21 │
│  │        │        │   日至97年3 月6 日交易明細。                   │
├─┼────┼────┼────────────────────────┤
│三│東松傢俱│附表一編│(1)證人陳煥錦97年4 月3 日、97年8 月6 日警詢、97 │
│一│企業社，│號三一之│   年8 月6 日偵訊之證述。                       │
│  │許榮謀  │犯罪事實│(2)東松傢俱企業社97年3 月13日、97年3 月19日送貨 │
│  │        │        │   通知單。                                     │
├─┼────┼────┼────────────────────────┤
│三│崧源國際│附表一編│(1)證人陳煥錦97年4 月3 日、97年8 月6 日警詢、97 │
│二│貿易有限│號三二之│   年8 月6 日偵訊之證述。                       │
│  │公司，李│犯罪事實│(2)崧源國際貿易有限公司97年3 月份應收款請款單。 │
│  │清宮    │        │(3)崧源國際貿易有限公司97年3 月12日、97年3 月15 │
│  │        │        │   日銷貨單。                                   │
├─┼────┼────┼────────────────────────┤
│三│哈妮士有│附表一編│(1)證人魏慶吉97年4 月3 日、97年8 月6 日警詢、97 │
│三│限公司，│號三三之│   年8 月6 日偵訊之證述。                       │
│  │黃桂秝  │犯罪事實│(2)高雄銀行新竹分行支票號碼BMA0000000號、發票人 │
│  │        │        │   為宏展企業社朱金星、發票日為97年4 月15日、面 │
│  │        │        │   額81600 元之支票及退票理由單影本。           │
│  │        │        │(3)哈妮士有限公司97年3月份應收帳款請款單。      │
│  │        │        │(4)哈妮士有限公司97年1 月8 日、97年1 月28日、97 │
│  │        │        │   年1 月31日、97年2 月1 日、97年2 月5 日、97年 │
│  │        │        │   2 月7 日、97年2 月26日、97年2 月28 日 、97年 │
│  │        │        │   3 月1 日、97年3 月3 日、97年3 月8 日、97年3  │
│  │        │        │   月18日、97年3 月21日、97年3 月22日估價單。   │
├─┼────┼────┼────────────────────────┤
│三│佶豊床業│附表一編│(1)證人陳煥錦97年4 月3 日、97年8 月6 日警詢、97 │
│四│企業社，│號三四之│   年8 月6 日偵訊之證述。                       │
│  │周復華  │犯罪事實│(2)佶豊床業企業社97年2 月26日至97年3 月25日客戶 │
│  │        │        │   對帳單。                                     │
│  │        │        │(3)佶豊床業有限公司（即佶豊床業企業社）97年3 月 │
│  │        │        │   31日銷貨單。                                 │
│  │        │        │(4)佶豊床業企業社97年3 月13日出貨簽收單。       │
├─┼────┼────┼────────────────────────┤
│三│利豐家具│附表一編│(1)證人劉永棍97年8 月15日警詢之證述。           │
│五│行，劉永│號三五之│(2)高雄銀行新竹分行支票號碼BMA0000000號、發票人 │
│  │棍      │犯罪事實│   為宏展企業社朱金星、發票日為97年4 月15日、面 │
│  │        │        │   額64000 元之支票及退票理由單影本。           │
│  │        │        │(3)利豐家具行與宏展企業社97年3 月份銷售明細。   │
│  │        │        │(4)利豐家具行97年3 月13日、97年3 月1 日出貨單。 │
├─┼────┼────┼────────────────────────┤
│三│仟葉家具│附表一編│(1)證人黃順春97年8月27日警詢偵訊之證述。        │
│六│工藝社，│號三六之│(2)高雄銀行新竹分行支票號碼BMA0000000號、發票人 │
│  │黃順春  │犯罪事實│   為宏展企業社朱金星、發票日為97年3 月31日、面 │
│  │        │        │   額24000 元之支票及退票理由單影本。           │
├─┼────┼────┼────────────────────────┤
│三│凱揚木器│附表一編│(1)證人粘長發97年5 月21日、97年8 月8 日警詢、97 │
│七│有限公司│號三七之│   年8 月6 日偵訊之證述。                       │
│  │，粘長發│犯罪事實│(2)高雄銀行新竹分行支票號碼BMA0000000號、發票人 │
│  │        │        │   為宏展企業社朱金星、發票日為97年3 月31日、面 │
│  │        │        │   額159700元之支票及退票理由單影本。           │
│  │        │        │(3)凱揚木器有限公司97年2 月份應收帳款請款單。   │
│  │        │        │(4)凱揚木器有限公司97年1 月31日、97年2 月1 日、 │
│  │        │        │   97年2 月2 日、97 年2月21日送貨單。           │
├─┼────┼────┼────────────────────────┤
│三│菁華傢具│附表一編│(1)證人柯重佑97年9 月19日警詢、97年10月2 日偵訊 │
│八│行      │號三八之│   之證述。                                     │
│  │        │犯罪事實│(2)高雄銀行新竹分行支票號碼BMA0000000號、發票人 │
│  │        │        │   為宏展企業社朱金星、發票日為97年3 月31日、面 │
│  │        │        │   額60000 元之支票及退票理由單影本。           │
│  │        │        │(3)菁華家具行97年1 月30日、97年2 月21日、97年2  │
│  │        │        │   月22日銷貨單                                 │
├─┼────┼────┼────────────────────────┤
│三│宏昇木器│附表一編│(1)證人陳滄賢97年9 月22日警詢、97年10月2 日偵訊 │
│九│行，黃錦│號三九之│   之證述。                                     │
│  │惠      │犯罪事實│(2)高雄銀行新竹分行支票號碼BMA0000000號、發票人 │
│  │        │        │   為宏展企業社朱金星、發票日為97年3 月31日、面 │
│  │        │        │   額28000 元之支票及退票理由單影本。           │
├─┼────┼────┼────────────────────────┤
│四│上尹家具│附表一編│(1)證人施傢旺97年9 月22日警詢、97年10月2 日偵訊 │
│十│業有限公│號四十之│   之證述。                                     │
│  │司，梁麗│犯罪事實│(2)高雄銀行新竹分行支票號碼BMA0000000號、發票人 │
│  │春      │        │   為宏展企業社朱金星、發票日為98年3 月31日、面 │
│  │        │        │   額94000 元之支票及退票理由單影本。           │
│  │        │        │(3)上尹家具業有限公司與宏展企業社97年1 月至3 月 │
│  │        │        │   貨款明細。                                   │
│  │        │        │(4)上尹家具業有限公司96年12月26日至97年1 月25日 │
│  │        │        │   、97年1 月26日至97年2 月25日、97年2 月26日至 │
│  │        │        │   97年3 月25日應收帳款明細表。                 │
│  │        │        │(5)上尹、旺旺、盈悅國際96年12月26日至97年3 月25 │
│  │        │        │   日應收帳款明細表。                           │
│  │        │        │(6)旺旺家居有限公司（即上尹家具業有限公司）96年 │
│  │        │        │   12月27日、96年12 月29 日、97年1 月16日、97年 │
│  │        │        │   1 月19日、97年1 月25日、97年1 月28日、97年1  │
│  │        │        │   月30日、97年2 月1 日、97年2 月4 日、97年2 月 │
│  │        │        │   15日、97年2 月27日、97年3 月3 日、97年3 月6  │
│  │        │        │   日、97年3 月7 日、97年3 月12日、97年3 月13日 │
│  │        │        │   、97年3 月16日、97年3 月18日、97年3 月20日銷 │
│  │        │        │   貨單。                                       │
├─┼────┼────┼────────────────────────┤
│四│台灣祥發│附表一編│(1)證人蔣慶97年9 月22日警詢之證述。             │
│一│傢具事業│號四一之│(2)高雄銀行新竹分行支票號碼BMA0000000號、發票人 │
│  │有限公司│犯罪事實│   為宏展企業社朱金星、發票日為97年3 月31日、面 │
│  │，蔣鄭阿│        │   額49500 元之支票及退票理由單影本。           │
│  │涼      │        │                                                │
├─┼────┼────┼────────────────────────┤
│四│彰億木業│附表一編│(1)證人沈洽泗97年9 月22日警詢、97年10月2 日偵訊 │
│二│有限公司│號四二之│   之證述。                                     │
│  │，沈洽泗│犯罪事實│(2)高雄銀行新竹分行支票號碼BMA0000000號、發票人 │
│  │        │        │   為宏展企業社朱金星、發票日為97年3 月31日、面 │
│  │        │        │   額52000 元之支票及退票理由單影本。           │
│  │        │        │(3)彰億木業有限公司與宏展企業社97年1 月份至3 月 │
│  │        │        │   份貨款明細。                                 │
│  │        │        │(4)彰億木業有限公司97年3 月份應收帳款請款單。   │
│  │        │        │(5)彰億木業有限公司出貨單97年1 月27日、97年2 月 │
│  │        │        │   3 日、97年2 月4 日、97年2 月18日、97年2 月20 │
│  │        │        │   日、97年2 月26日、97年3 月17日、97年3 月20日 │
│  │        │        │   出貨單。                                     │
├─┼────┼────┼────────────────────────┤
│四│旭野興業│附表一編│(1)證人顏淳和97年9 月22日、97年10月1 日警詢之證 │
│三│股份有限│號四三之│   述。                                         │
│  │公司，顏│犯罪事實│(2)高雄銀行新竹分行支票號碼BMA0000000號、發票人 │
│  │淳和    │        │   為宏展企業社朱金星、發票日為97年3 月31日、面 │
│  │        │        │   額19400 元之支票及退票理由單影本。           │
│  │        │        │(3)旭野興業股份有限公司96年12月27日至97年1 月1  │
│  │        │        │   日出貨單。                                   │
├─┼────┼────┼────────────────────────┤
│四│大璉傢具│附表一編│(1)證人江福妹97年10 月1 日警詢之證述。          │
│四│行，刁清│號四四之│(2)高雄銀行新竹分行支票號碼BMA0000000號、發票人 │
│  │環      │犯罪事實│   為宏展企業社朱金星、發票日為97年3 月31日、面 │
│  │        │        │   額73400 元整之支票及退票理由單影本。         │
├─┼────┼────┼────────────────────────┤
│四│麗新家俱│附表一編│(1)證人張高倉97年10月1 日警詢、97年10月22日偵訊 │
│五│有限公司│號四五之│   之證述。                                     │
│  │，劉順財│犯罪事實│(2)高雄銀行新竹分行支票號碼BMA0000000號、發票人 │
│  │        │        │   為宏展企業社朱金星、發票日為97年3 月31日、面 │
│  │        │        │   額104500元之支票及退票理由單影本。           │
│  │        │        │(3)麗新家俱有限公司97年1 月26日至97年3 月27日客 │
│  │        │        │   戶對帳單。                                   │
│  │        │        │(4)麗新家俱有限公司97年1 月29日、97年1 月30日、 │
│  │        │        │   97年2 月3 日、97 年2月21日、97年3 月6 日銷貨 │
│  │        │        │   單。                                         │
├─┼────┼────┼────────────────────────┤
│四│大佶傢俱│附表一編│(1)證人詹明祐97年10月2 日警詢、97年10月22日偵訊 │
│六│行，詹益│號四六之│   之證述。                                     │
│  │州      │犯罪事實│(2)高雄銀行新竹分行支票號碼BMA0000000號、發票人 │
│  │        │        │   為宏展企業社朱金星、發票日為97年3 月31日、面 │
│  │        │        │   額35200 元之支票及退票理由單影本。           │
│  │        │        │(3)大佶家具行與宏展企業社97年1 月份至2 月份貨款 │
│  │        │        │   明細。                                       │
│  │        │        │(4)大佶家具行97年2 月份應收帳款請款單。         │
└─┴────┴────┴────────────────────────┘
附表五：證據資料明細
┌─┬───┬─────┬────────────────────────┐
│編│被害人│證明之犯罪│證據資料明細                                    │
│號│      │事實      │                                                │
├─┼───┼─────┼────────────────────────┤
│一│晉利鋼│附表二編號│(1)證人洪永華96年10月20日、97年7月12日、97年8月23│
│  │鐵有限│一之犯罪事│  日警詢、97年10月9日、98年2月18日、98年3月25日 │
│  │公司、│實        │  偵訊、99年5月10日原審審理之證述。             │
│  │呂勇志│          │(2)證人劉春福99年6月21日原審審理之證述。         │
│  │      │          │(3)證人蔡雨利99年6月21日原審審理之證述。         │
│  │      │          │(4)如附表三編號一所示之支票明細及退票理由單影本。│
│  │      │          │(5)傳真訂貨單影本。                              │
│  │      │          │(6)晉利鋼鐵有限公司96年10月16日估價單。          │
│  │      │          │(7)第一商業銀行大同分行98年8月24日函及其附件、99 │
│  │      │          │  年8月23日函及其附件。                         │
├─┼───┼─────┼────────────────────────┤
│二│高勤實│附表二編號│(1)證人黃邦旭97年1月26日警詢、97年7月8日、97年8月│
│  │業有限│二之犯罪事│  6日、97年9月26日、98年2月18日偵訊、99年5月10日│
│  │公司、│實        │  原審審理之證述。                              │
│  │賴勤讀│          │(2)證人謝勝樺99年6月21日原審審理之證述。         │
│  │      │          │(3)如附表三編號二所示之支票明細及退票理由單影本。│
│  │      │          │(4)傳真訂貨單影本。                              │
│  │      │          │(5)高勤實業有限公司96年12月12日、13日銷貨單。    │
│  │      │          │(6)合作金庫商業銀行淡水分行98年12月29日函及其附件│
│  │      │          │  。                                            │
│  │      │          │(7)00000000彰化縣警察局現場勘驗報告黃邦旭遭詐欺案│
│  │      │          │  。                                            │
│  │      │          │(8)內政部警政署刑事警察局刑紋字第0970032932號鑑驗│
│  │      │          │  書。                                          │
├─┼───┼─────┼────────────────────────┤
│三│義鎰建│附表二編號│(1)證人黃英仁97年6月11日警詢、97年7月8日、97年8月│
│  │材行、│三之犯罪事│  6日、97年9月26日、98年2月18日偵訊、99年5月10日│
│  │羅素貞│實        │  原審審理之證述。                              │
│  │      │          │(2)證人朱健全97年3月27日警詢、97年7月8日、97年8月│
│  │      │          │  6日、97年9月26日、98年2月18日偵訊、99年6月21日│
│  │      │          │  原審審理之證述。                              │
│  │      │          │(3)如附表三編號三所示之支票明細及退票理由單影本。│
│  │      │          │(4)義鎰建材有限公司96年12月25日發貨單。          │
│  │      │          │(5)華南商業銀行南三重分行99年1月25日函及其附件。 │
├─┼───┼─────┼────────────────────────┤
│四│義鎰建│附表二編號│(1)證人黃英仁97年3月27日、97年6月11日警詢、97年7 │
│  │材行、│四之犯罪事│  月8日、97年8月6日、97年9月26日、98年2月18日偵 │
│  │羅素貞│實        │  訊、99年5月10日原審審理之證述。               │
│  │      │          │(2)證人朱健全97年3月27日警詢、97年7月8日、97年8月│
│  │      │          │  6日、97年9月26日、98年2月18日偵訊、99年6月21日│
│  │      │          │  原審審理之證述。                              │
│  │      │          │(3)如附表三編號四所示之支票明細及退票理由單影本。│
│  │      │          │(4)順發鐵工廠97年1月12日簽予義鎰建材有限公司之切 │
│  │      │          │  結書。                                        │
│  │      │          │(5)合作金庫商業銀行三興分行99年1月7日函及其附件、│
│  │      │          │  99年8月26日函及其附件。                       │
├─┼───┼─────┼────────────────────────┤
│五│翊勝工│附表二編號│(1)證人李承學97年5月24日、97年8月26日警詢、97年8 │
│  │程行、│五之犯罪事│  月6日、97年9月26日、98年2月18日、98年3月25日偵│
│  │李承學│實        │  訊、99年6月21日原審審理之證述。               │
│  │      │          │(2)證人黃慶龍99年7月26日原審審理之證述。         │
│  │      │          │(3)如附表三編號五所示之支票明細及退票理由單影本。│
│  │      │          │(4)漢將實業有限公司97年1月份收款對帳單本影。     │
│  │      │          │(5)傳真訂貨單影本。                              │
│  │      │          │(6)台中商業銀行四民分行98年8月19日函及其附件。   │
├─┼───┼─────┼────────────────────────┤
│六│翊勝工│附表二編號│(1)證人李承學97年5月24日、97年8月26日警詢、97年8 │
│  │程行、│六之犯罪事│  月6日、97年9月26日、98年2月18日、98年3月25日  │
│  │李承學│實        │  偵訊、99年6月21日原審審理之證述。             │
│  │      │          │(2)證人林秉義97年5月24日警詢、97年8月6日偵訊之證 │
│  │      │          │  述。                                          │
│  │      │          │(3)證人黃慶龍99年7月26日原審審理之證述。         │
│  │      │          │(4)如附表三編號六所示之支票明細及退票理由單影本。│
│  │      │          │(5)漢將實業有限公司97年1月份收款對帳單。         │
│  │      │          │(6)傳真訂貨單影本。                              │
│  │      │          │(7)國泰世華商業銀行股份有限公司水湳分公司98年8月 │
│  │      │          │  18日函及其附件。                              │
├─┼───┼─────┼────────────────────────┤
│七│莊鎮鋼│附表二編號│(1)證人莊和財97年5月28日警詢、97年7月8日、97年9月│
│  │板有限│七之犯罪事│  26日偵訊、99年6月21日原審審理之證述。         │
│  │公司、│實        │(2)證人詹德山97年8月6日偵訊、99年7月26日原審審理 │
│  │莊和財│          │  之證述。                                      │
│  │      │          │(3)證人楊秋鎮97年8月6日偵訊、99年7月26日原審審理 │
│  │      │          │  之證述。                                      │
│  │      │          │(4)證人朱金星99年7月26日原審審理之證述。         │
│  │      │          │(5)如附表三編號七所示之支票明細。                │
│  │      │          │(6)購物傳真訂貨單影本。                          │
│  │      │          │(7)莊鎮鋼板有限公司97年3月8日出貨單。            │
│  │      │          │(8)莊鎮鋼板有限公司97年3月10日現金帳。           │
│  │      │          │(9)莊鎮鋼板有限公司97年3月份請款單。             │
│  │      │          │(10)合作金庫商業銀行二重分行99年8月17日函及其附件 │
│  │      │          │  。                                            │
└─┴───┴─────┴────────────────────────┘
附表六：
┌──┬─────────────┬────────────┬──────┐
│編號│  文  件  名  稱          │  應沒收之署押          │ 備  註     │
├──┼─────────────┼────────────┼──────┤
│一  │如附表三編號二所示之支票  │支票背面「賴（外畫○）」│附表二編號二│
│    │                          │之簽名1 枚              │所示之犯行  │
├──┼─────────────┼────────────┤            │
│二  │高勤實業有限公司96年12月12│「賴泊翰」之簽名1 枚    │            │
│    │日銷貨單                  │                        │            │
├──┼─────────────┼────────────┤            │
│三  │高勤實業有限公司96年12月13│「賴泊翰」之簽名1 枚    │            │
│    │日銷貨單                  │                        │            │
├──┼─────────────┼────────────┼──────┤
│四  │如附表三編號三所示之支票  │支票背面「賴建中」之簽名│附表二編號三│
│    │                          │1 枚                    │所示之犯行  │
├──┼─────────────┼────────────┼──────┤
│五  │如附表三編號四所示之支票  │支票背面「洪永華」之簽名│附表二編號四│
│    │                          │1 枚                    │所示之犯行  │
├──┼─────────────┼────────────┤            │
│六  │順發鐵工廠97年1 月12日所出│代表人欄「洪永華」之簽名│            │
│    │具之切結書                │1 枚                    │            │
├──┼─────────────┼────────────┼──────┤
│七  │傳真於翊勝工程行訂貨單    │「朱先生」之簽名1 枚    │附表二編號五│
├──┼─────────────┼────────────┤所示之犯行  │
│八  │如附表三編號五所示之支票  │支票背面「朱金星」之簽名│            │
│    │                          │1 枚                    │            │
├──┼─────────────┼────────────┼──────┤
│九  │如附表三編號六所示之支票  │支票背面「朱金星」之簽名│附表二編號六│
│    │                          │1 枚                    │所示之犯行  │
└──┴─────────────┴────────────┴──────┘